【裁判字號】    98,訴,187
【裁判日期】    990827
【裁判案由】    偽造文書等
【裁判全文】
臺灣臺東地方法院刑事判決               98年度訴字第186號
公  訴  人  臺灣臺東地方法院檢察署檢察官
被      告  丙○○
指定辯護人  本院公設辯護人  甲○○
上列被告因偽造有價證券等案件，經檢察官提起公訴（98年度偵
字第175號）及追加起訴（98年度偵字第1310號)，本院判決如下
：
    主  文
丙○○犯如附表二所示之罪，各處如附表二「所犯罪名與宣告刑
」欄所示之刑，並分別諭知如附表二「所犯罪名與宣告刑」欄所
示之從刑，未扣案如附表三第(一)至(八)、(十)、(十四)、(十六)、(十八)至(二十)、
、至、點所示票載發票人之印章各壹枚均沒收。應執行有
期徒刑拾捌年，未扣案如附表三第(一)至所示偽造本票(含其上
偽造之簽名及印文)、未扣案如附表四所示偽造「林承濤」簽名
及印文各壹枚、未扣案如附表三第(一)至(八)、(十)、(十四)、(十六)、(十八)至(二十)
、、至、點所示票載發票人之印章各壹枚均沒收。
    犯罪事實
一、丙○○因投資虧損及遭人倒會，竟意圖為自己不法之所有，
    並意圖供行使之用，基於詐欺、偽造私文書及偽造有價證券
    之犯意，自民國96年3月25日起，召集民間互助會自任會首
    ，採外標制（會員蔡滿女採內標），共組民間互助會共五會
    ，並未得林奕甄、劉子仁、黃慧玉、李錦雪、劉淑芳、石幼
    米、蔡靜慧、呂珀珠、李秀鳳、林子芸（原名林緞）、呂柏
    舟、戴碧珠、陳淑芬、蔡麗玲及劉月齡同意，即逕自將林奕
    甄等人列入會員，標會方式以競標金額最高之人為得標者，
    會員人數、姓名、標金、開標時間、開標地點、人頭會員均
    詳如附表一第(一)點編號2至6及附表二第(一)至(五)點所示。並未
    得石幼米、李錦雪、黃慧玉、陳淑芬、劉淑芳、黃玉珠、劉
    子仁、周秀麗、李復興、涂福順、周素芬、張秋女、李孟佳
    、蘇麗真、蔡麗麟（被告誤繕為蔡麗玲）、夏慶麟及莊美真
    等人之同意，陸續於每次開標日隔天，即前往臺東縣臺東市
    ○○路某刻印章店，委請不知情之成年店員偽刻「石幼米」
    等人之印章後，復未經石幼米、李錦雪、黃慧玉、陳淑芬、
    劉淑芳、黃玉珠、劉子仁、周秀麗、林承濤、李復興、尤惠
    敏、林奕甄、黃粹蓮、涂福順、陳麗珠、周素芬、塗東正、
    張秋女、李孟佳、蘇麗真、張賴美、李秀鳳、蔡麗玲、鄧玎
    、陳惠珠、夏慶麟、莊美真及黃靜兮同意，於本票所載發
    票日後3日內，在臺東縣臺東市○○街72巷14弄6號住處，偽
    造石幼米等人之印文、簽名或指印，而以石幼米等人為發票
    人，分別偽造如附表三第(一)至點所示之本票，再持偽造之
    本票交付與鄧玎等活會會員，訛稱係石幼米等人得標等語
    ，而行使該偽造之本票，致鄧玎等活會會員陷於錯誤，將
    會款如數交付與丙○○，鄧玎等活會會員遭詐騙之金額，
    詳如附表二第(一)至(五)點所示，丙○○因而詐得新臺幣（下同
    ）1337萬5,300元之合會金。
二、丙○○另於95年9月5日起，召集民間互助會自任會首，採外
    標制組民間互助會，每會2萬元，底標2千元，開標時間於每
    月5日晚上8時許，開標地點在丙○○上開住處(如附表一編
    號第(一)點編號第1號所示)，會員為黃粹蓮、黃寶蓮、黃慧玉
    （2會）、鄧玎、鄧玎珊、蔡滿女、劉淑芳、涂福順、塗
    東正、楊玉鄉、李復興、劉子仁、李錦雪、黃金蘭、張賴美
    、陳淑芬、蘇麗真、林子芸（原名林緞）、石幼米、林瑜美
    、李錦雪、夏慶麟、石幼珠、陳惠珠共26會。張賴美及蘇麗
    真皆未投標，惟丙○○另分別冒用張賴美及蘇麗真之名義投
    標，致張賴美及蘇麗真皆認其係該會之最後一位得標人（97
    年10月5日得標之人），丙○○於是向黃粹蓮、黃寶蓮、鄧
    玎、鄧玎珊、蔡滿女、涂福順、塗東正、楊玉鄉、李復興
    、黃金蘭、林子芸（原名林緞）、林瑜美、夏慶麟、陳惠珠
    收取兩次會款、向張賴美及蘇麗真收取各一次會款，兩次各
    收取至少30萬元之會款後，竟意圖為自己不法之所有，將該
    實際上屬於會員張賴美及蘇麗真所有之合會金共95萬1,100
    元（張賴美部分為47萬元，蘇麗真部分為48萬1,100元）侵
    吞入己，供己周轉之用。嗣因丙○○逃匿致合會不能繼續進
    行，經會員相互核對後始悉上情。
三、丙○○因投資虧損及遭人倒會，竟意圖為自己不法之所有，
    並意圖供行使之用，基於詐欺、偽造準私文書及偽造有價證
    券之犯意，未得劉子仁同意，以自己及劉子仁名義，自民國
    97 年9月15日起，參加林秉蓁自任會首召集之民間互助會各
    1會，該會採外標制，會員人數、姓名、標金、開標日期、
    開標地點均詳如附表一第(二)點所示。丙○○於97年10月15日
    ，未得劉子仁同意，在標單上填寫「劉子仁」、「4600」等
    字樣，而依我國民間互助會之習慣，表示係出標人及其競標
    之利息之證明，並進而持該偽造完成之標單競標，而行使該
    偽造之準私文書，其後順利得標。丙○○於得標後，另未得
    劉子仁同意，持其前所偽刻劉子仁之印章，在不詳時地，偽
    造劉子仁之印文及簽名，而以劉子仁為發票人，偽造如附表
    三第點所示之本票，再持偽造之本票交付與林秉蓁，而行
    使該偽造之本票，用以表示其有能力還款，致林秉蓁陷於錯
    誤，將其向活會會員收取之會款如數交付與丙○○，嗣因丙
    ○○繳納2期死會會款後，陷於無資力，未再續繳，藉此詐
    得25萬800元之合會金，並足以生損害於劉子仁及林秉蓁。
四、案經周素芬、黃靜兮、鄧玎、莊美真、夏慶麟、林秉蓁告
    訴暨黃粹蓮、周秀麗、黃玉珠、塗東正、尤惠敏、涂福順、
    陳惠珠、陳麗珠、潘月妹、林錦花、張賴美、蘇麗真、蔡滿
    女、張秋女、林惠絹、李中興、張祈水、柳秀珍、潘文彬、
    徐漢津、林奕甄、劉子仁訴由臺東縣警察局移送臺灣臺東地
    方法院檢察署檢察官偵查起訴。
    理  由
一、證據能力方面：按被告以外之人於審判外之言詞或書面陳述
    ，除法律有規定者外，不得作為證據；又被告以外之人於審
    判外之陳述，雖不符合同法第159條之1至第159條之4之規定
    ，但經當事人於審判程序同意作為證據，法院審酌該言詞陳
    述或書面陳述作成時之情況，認為適當者，亦得為證據。當
    事人、代理人或辯護人於法院調查證據時，知有第159條第1
    項不得為證據之情形，而未於言詞辯論終結前聲明異議者，
    視為有前項之同意，刑事訴訟法第159條第1項及第159條之5
    分別定有明文。查本判決下列所引用之各該被告以外之人於
    審判外之言詞或書面陳述，均屬傳聞證據，惟均經當事人於
    本院準備程序表示同意作為證據而不予爭執，且迄至言詞辯
    論終結前亦未再聲明異議，本院審酌此等證據資料製作時之
    情況，尚無違法不當及證明力明顯過低之瑕疵，亦認為以之
    作為證據應屬適當，故揆諸前開規定，爰依刑事訴訟法第
    159條之5規定，認前揭證據資料均有證據能力。
二、前揭犯罪事實欄第一、二、三點所示犯行，業據被告於本院
    審理時坦承不諱，復自陳如附表二第(一)點編號第7號、第10
    號、第13至20號，第(二)點編號第9號、第14至16號等標會之
    標單為何會有二人以上得標，而有不一致之情形，係因被告
    有數位朋友參加被告之合會，為避免拆穿，故意對不同群之
    朋友講不同的人，使朋友間無法核對(見本院卷一第293頁背
    面)。對於附表二第(二)點編號第15至16號等標會之得標金額
    為何會有二種不同之得標金額，則稱其係為求搶標，為求冒
    標不被發現，而對某些會員刻意將標金講得高一點，某些會
    員就講少一點(見本院卷一第293頁背面)等語。核與證人鄧
    玎、黃粹蓮、周秀麗、黃玉珠、莊美真、塗東正、尤惠敏
    、涂福順、陳惠珠、陳麗珠、黃靜兮、潘月妹、周素芬、林
    錦花、張賴美、蘇麗真、蔡滿女、張秋女、林惠絹、李中興
    、張祈水、柳秀珍、潘文彬、徐漢津、林奕甄、劉子仁（黃
    慧玉）、李錦雪、劉淑芳、石幼米、蔡靜慧、呂珀珠、李秀
    鳳、林子芸（原名林緞）、呂柏舟、戴碧珠、陳淑芬於警詢
    時之證述相符，復經本院於審理時傳喚證人涂福順、黃粹蓮
    、夏慶麟、張賴美、蘇麗真到庭證述甚詳，並有如本院附表
    一之各該互助會會單、如附表三所示之本票影本、如附表四
    所示之債權憑證各一紙在卷可佐，足認被告自白與事實相符
    ，應可採信。至於本案如附表一編號第3號所示互助會之會
    員蔡滿女因採內標制，則就附表二第(二)點編號第15至16號之
    標會標息因有兩種高低不同之標息(就附表二第(二)點編號第
    15號標會以莊美真名義冒標5100元、以黃粹蓮名義冒標4500
    元；就附表二第(二)點編號第16號標會以鄧玎名義冒標5600
    元、以劉子仁名義冒標4500元)，被告就附表二第(二)點編號
    第15至16號之會款，究係向蔡滿女收取較高或較低之標息，
    經查:被告雖於本院審理時自陳:「依照蔡滿女的個性我都報
    高一點，讓他少繳。」云云。然依證人蔡滿女於警詢時所呈
    其媳婦即證人鄧玎之本票影本(附表二第(二)點編號第15至
    16號之標會係97年11月1日、97年12月1日開標)觀之，證人
    鄧玎係收受被告以黃粹蓮及劉子仁名義所偽造開立之本票
    (見警卷第501頁)，而被告以黃粹蓮及劉子仁名義所對外宣
    稱得標之標息均係4500元，而屬較低之標息，固可認定被告
    不可能對證人蔡滿女改稱較高之標息，否則即有遭拆穿之風
    險，綜上，本院認定被告就附表二第(二)點編號第15至16號之
    標會，均係向證人蔡滿女收取15500元之會款，被告此部分
    所辯尚不足採。本案事證明確，被告犯行堪可認定，應依法
    論科。
三、論罪科刑
(一)就犯罪事實第一點部分：
  1.按刑法第210條之偽造私文書罪，以無製作權人而捏造他人
    名義製作該文書為構成要件，如行為人對於此種文書本有製
    作權，縱令其製作之內容虛偽，亦難論以該條之罪。查我國
    民間互助會，係由會首招募會員參加而成立，通常由會首製
    作會單，記載會員姓名及相關事項，交由各會員收執以為憑
    信，會單上所列會員姓名，僅在識別會員為何人，而非表示
    會員本人簽名之意思，尚與所謂之署押有間，故會首在其有
    權製作之會單（互助會簿）上縱有虛列他人姓名為會員，乃
    屬內容不實，並非冒用他人名義製作，不能論以刑法第210
    條之偽造私文書罪（最高法院92年度臺上字第7219號判決可
    資參照）。是就附表二第(一)至(五)點所示之會首款，被告以其
    製作之會單向各會員收取會款，應僅論以刑法第339條第1項
    之詐欺取財罪。
  2.又按行使偽造之有價證券以使人交付財物，本即含有詐欺之
    性質，如果所交付之財物，即係該證券本身之價值，其詐欺
    取財仍屬行使偽造有價證券之行為，不另論以詐欺取財罪；
    但如行使該偽造之有價證券，係供擔保或作為新債清償而借
    款，則其借款之行為，已屬行使偽造有價證券行為以外之另
    一行為，應再論以詐欺取財罪（最高法院94年度臺上字5416
    號判決意旨參照）；在合會之實際運作中，一般民間均以開
    立本票作為得標之死會會員擔保嗣後按期繳交會款之用，與
    一般借款情形尚非同質，但冒標之人於行使偽造本票而詐取
    活會會員之交付之合會金時，其行使偽造之本票與詐欺之行
    為，應認屬一行為，而行使偽造有價證券所侵害者為公共信
    用與交易安全，詐欺罪保護者則為財產法益，二者保護之法
    益不同，故於此情形，兩罪應成立想像競合。再按合會已得
    標之死會會員，無論同會何一會員得標及其願出標金標息若
    干，均須繳納當期全額會款，縱為會首之被告施用詐術，以
    他會員名義冒標，並向死會會員收取會款，因該等死會會員
    本負有繳納會款之義務，並非陷於錯誤而交付財物予被告，
    自無構成詐欺取財罪之可言。
  3.復按冒用他人名義書寫標單，以冒標他人之互助會，茍標單
    上除書寫被冒標者姓名及欲標取會款所出利息之金額外，並
    書有「標單」之意旨，而就文義內容之本身，使人一見即知
    係投標會款之標單，該標單固係刑法第210條所稱之私文書
    ；惟如僅在空白紙條上書寫被冒標者之姓名及所出利息之金
    額，甚或只書寫數字而未書立其姓名、綽號，另以言詞等方
    法表示係何會員所出具者，就文義本身並不足以獨立表示一
    定用意之證明，如非依民間互助會之習慣，尚無從認定其上
    之文字，係用以表示該名義人願出所書金額之利息以標取互
    助會會款之證明者，則非刑法第210條所規定之私文書，而
    屬同法第220條第1項以文書論之準私文書（最高法院92年度
    臺上字第7231號、95年度臺上字第6927號判決可資參照）。
    又按冒用他人名義在標單上書寫姓名及所出利息之行為，依
    民間互助會之習慣，除表示標會之會員外，另表示該名義人
    願出所書之利息金額標取會款，並非單純之只為投標會員之
    識別，故於標單上冒簽他人姓名，乃表示投標名義人簽名之
    意思，應認係偽造他人之署押（最高法院98年度臺上字第
    1171號判決可資參照）。查於如附表一(一)編號2至6所示各民
    間互助會投標時，均須填寫姓名及投標金額於未書明標單字
    樣之紙條上競標，已如上述，被告丙○○在未書明標單字樣
    之紙條上偽以填載未到場開標互助會會員之名義及所願出之
    利息數額，第三人僅憑文義內容觀之，尚不能明瞭其用意何
    在，須依該互助會之約定始足以表示特定之會員願以所書數
    字為標息金額參加競標之意思，而屬刑法第220條第1項以文
    書論之準私文書。再按刑法第210條之偽造準私文書罪，祇
    須所偽造之私文書足以生損害於公眾或他人為已足，至於公
    眾或他人是否因該私文書之偽造而實受損害，則非所問。而
    偽造私文書罪之成立，固須所偽造者為他人名義之文書，但
    所謂他人名義，乃非自己名義之意，非謂名義人必須實有其
    人，苟所偽造之私文書，足以使人誤信其為真正，該名義人
    縱使係出於虛構，亦無妨於偽造私文書罪之成立（最高法院
    92年度臺上字第6568號判決可資參照）。查被告丙○○在空
    白紙條上偽以填載會員之名義而偽造完成特定會員願以約定
    之固定金額為標息金額參加競標之標單準私文書後，復持之
    向到場之會員行使表示為該等虛列會員或被冒標之會員託標
    ，足以生損害於被冒名者及上揭互助會當次活會會員，核其
    所為，均係犯刑法第220條第1項、第216條、第210條之行使
    偽造準私文書罪。又其於標單上偽造署押之行為，為偽造準
    私文書之階段行為，而偽造準私文書之低度行為，復為行使
    之高度行為所吸收，均不另論罪。
  4.次按本票之發票年、月、日係屬本票應記載之事項之一，又
    欠缺票據法所規定票據上應記載事項之一者，其票據無效，
    此觀票據法第120條第1項第6款、第11條第1項規定自明。又
    偽造有價證券罪並不處罰未遂，是冒用他人名義簽發本票，
    苟未記載發票年、月、日，因仍不具備有效票據之外觀，其
    偽造票據之行為未全部完成，尚不能責令擔負偽造有價證券
    罪責。惟依其書面記載，如足以表示由發票人無條件付款之
    文義，仍不失為具有債權憑證性質之私文書，應成立偽造一
    般債權憑證私文書罪（最高法院92年度臺上字第2942號、95
    年度臺上字第752號判決可資參照）。被告利用不知情之刻
    印店成年店員偽刻如附表三(一)至(八)、(十)、(十四)、(十六)、(十八)至(二十)、
    、至所示各該票載發票人之印章，係間接正犯。查依
    卷附如附表三(一)至所示本票影本之形式以觀，業已記載其
    為本票之文字、一定之金額、無條件擔任支付、發票年、月
    、日等本票必要記載事項，由丙○○冒用石幼米等人之名義
    ，偽造石幼米等人之印文、簽名或指印，在本票上簽立如附
    表三(一)至所示發票人之署押或印文，自屬已完成發票行為
    之有效本票，核其等性質均屬有價證券無訛。準此，被告意
    圖供行使之用，未經如附表三(一)至所示票載發票人之同意
    ，先後偽造如附表三(一)至所示各紙本票，並將之交付與附
    表一(一)編號2至6所示之會當次活會成員之行為，均係犯刑法
    第201條第1項之意圖供行使之用而偽造有價證券罪。又被告
    於如附表三(一)至所示各紙本票上偽造如附表三(一)至所示
    各該票載發票人署押之行為，均係偽造有價證券之階段行為
    ；又其偽刻印章後復偽造有價證券並持以行使，其偽造印章
    及行使有價證券之輕度行為，復為偽造之重度行為所吸收，
    均不另論罪。又被告如附表二第(一)至(五)點所示開標時間，偽
    造完成特定會員願以約定之固定金額為標息金額參加競標之
    標單，並於隔日開標後，隨即以得標人之名義偽造本票持之
    會員收取會款，所犯之行使偽造準私文書罪與偽造有價證卷
    罪係實行共同行為之一部，因其各行為應為合一之觀察，形
    成共同一體之關係，以一冒標行為同時觸犯行使偽造準私文
    書、偽造有價證券罪名，為異種想像競合犯，均應依刑法第
    55 條之規定，從一重之偽造有價證券罪處斷（最高法院96
    年度臺上字第4692號判決可資參照）。
  5.再按刑事訴訟法第300條所謂變更起訴法條，係指在不擴張
    及減縮單一法益及同一被害客體之訴下，法院得就有罪判決
    之起訴事實，在事實同一性之範圍內，依職權對起訴事實為
    法之評價，變更檢察官所引應適用之法條而言，以期訴訟經
    濟與兼顧被告之防禦權。由於犯罪乃侵害法益之行為，犯罪
    事實自屬具有侵害性質之社會事實，亦即刑法加以定型化之
    構成要件事實，故此所謂「同一性」，應以侵害性行為之內
    容是否雷同，犯罪構成要件是否具有共通性為準，若二罪名
    之構成要件具有相當程度之吻合，即可謂具有同一性（最高
    法院97年度臺非字第375號、97年度臺上字第3640號判決意
    旨可資參照）。查刑法第201條之意圖供行使之用而偽造有
    價證券罪與同法第210條、第220條第1項之偽造準私文書罪
    ，俱以行為人有偽造故意為主觀要件，復以具有階段關係之
    偽造手段為行為要素，均屬侵害社會法益之犯罪，彼此所間
    者，乃在於前者所偽造之客體，係屬流通性高，且內容所載
    多為重要事項之有價證券，故不以發生損害為要件，著重在
    有價證券所表權利之公信性及移轉性；而後者則以紙上或物
    品上之文字等，依習慣或特約足以表示其用意之證明為客體
    ，且須偽造之而足以生損害於公眾或他人為限，側重在權利
    存在之證明，因而前後罪名有所不同，然其均在保護文書所
    表彰之權利，此應無二致，又後者之罪與刑法第216條、第
    220 條第1項、第210條之行使偽造準私文書罪，兩罪之罪質
    亦無差異，因認上開三罪之基本社會事實亦具有同一性，是
    公訴意旨認被告丙○○偽造如附表四所示紙據犯行，應論以
    同法第201條第1項之意圖供行使之用而偽造有價證券罪，容
    有未洽，然刑法第201條第1項意圖供行使之用而偽造有價證
    券罪與同法第216條、第220條第1項、第210條行使偽造準私
    文書罪之基本社會事實同一，本院自應予以審理，並變更其
    起訴法條。是如附表四所示紙據，因漏未記載發票日期，不
    具備有效票據之外觀，因尚未完成發票行為，其性質上非屬
    有價證券，然被告在如附表四所示紙據，既已偽造如附表四
    所示之署押（簽名及指印），並填載如附表四所示之會款金
    額，依其與該合會會員間之特約，已足以表示該名義人已收
    受當期會金，嗣應按期給付該會款金額款項之用意，核其性
    質僅為一般之債權憑證，而屬刑法第220條第1項以文書論之
    準私文書。另被告未經如附表四所示票載發票人之同意，偽
    造如附表四所示未填載發票日之未完成本票，持以交付與附
    表一(一)編號2所示之互助會當次活會會員林錦花（以先生李
    復興名義參加）收執而行使之，依該互助會之約定，已足以
    表示該得標人已收訖當期得標會金及日後應支付若干標金標
    息證明之用意，足以生損害於被冒名者及上揭互助會當次活
    會會員，核被告此部分所為，均係犯刑法第216條、第210條
    、第220條第1項之行使偽造準私文書罪。又其等所為偽造署
    押之行為，為偽造準私文書之階段行為，而偽造準私文書之
    低度行為，復為行使之高度行為所吸收，均不另論罪。
  6.又同時偽造同一被害人之多件同類文書或同一被害人之多張
    支票時，其被害法益仍僅一個，不能以其偽造之文書件數或
    支票張數，計算其法益。此與同時偽造不同被害人之文書或
    支票時，因有侵害數個人法益，係一行為觸犯數罪名者迴異
    （最高法院73年臺上字第3629 號判例可資參照）。查被告
    先後於附表二第(一)點編號第2至6號、第8至9號、第11至12號
    ，第(二)點編號第2至8號、第10至12號、第17號，第(三)點編號
    第2至9號，第(四)點編號第2至5號所示犯行係偽造同一被害人
    之本票持以交付予尚未得標之活會會員收執之行為，就因前
    後犯行之法益享有人分屬同一人，應認各侵害同一之法益，
    均論以單純一罪。至於如附表二第(一)點編號第7號、第10號
    、第14至20號，第(二)點編號第9號、第14至16號，則係偽造
    數被害人之本票持以交付予尚未得標之活會會員收執之行為
    ，因有侵害數個人法益，係一行為觸犯數偽造有價證券罪名
    者，應論以異種想像競合犯，從一重之偽造有價證券罪處斷
    。又如附表二第(一)點編號第13號，則係一行為偽造數被害人
    之本票及如附表四所示未填載發票日之未完成本票，係一行
    為同時觸犯數偽造有價證券罪及行使偽造準私文書罪，應論
    以異種想像競合犯，從一重之偽造有價證券罪處斷。
  7.另按刑法於94年2月2日經總統公布修正，並自95年7月1日起
    施行，基於刑罰公平原則之考量，杜絕僥倖之犯罪心理，並
    避免易致鼓勵犯罪之誤解，修正後刑法刪除第56條連續犯之
    規定，將本應各自獨立評價之數罪，回歸本來就應賦予複數
    法律效果之原貌。準此，行為人反覆實行之犯罪行為茍係在
    刑法修正施行後者，因法律之修正已生阻斷連續犯之法律效
    果，除認應合於接續犯、繼續犯、集合犯等實質上一罪關係
    而以一罪論處外，基於一罪一罰之刑罰公平性，自應併合處
    罰。惟所謂「集合犯」，係指立法者所制定之犯罪構成要件
    中，依其本質、犯罪目的及社會常態觀之，本就預定有數個
    同種類之行為將反覆實行之犯罪而言，將各自實現犯罪構成
    要件之反覆多數行為，解釋為集合犯，而論以一罪。故是否
    屬於「集合犯」，在主觀上應視其是否出於行為人單一或概
    括之決意或目的，在客觀上則應依其犯罪構成要件類型斟酌
    法律規定之本來意涵、實現該犯罪目的之必要手段、社會生
    活經驗中該犯罪具有反覆或延續實行之常態及社會通念等因
    素，並秉持刑罰公平原則，綜合加以判斷。觀諸刑法第201
    條第1項意圖供行使之用而偽造有價證券罪之構成要件文義
    ，實無從認定立法者本即預定該犯罪之本質，必有數個同種
    類行為而反覆或延續實行之集合犯行。且該等意圖供行使之
    用而偽造有價證券行為，常有單一或偶發性之情形，亦非絕
    對具有反覆、延續實行之特徵。而刑法刪除連續犯之前，茍
    有二次以上偽造有價證券之複次行為，倘若係基於概括犯意
    反覆為之，應論以刑法第201條第1項之連續犯，不認刑法第
    201條第1項之罪為集合犯。況意圖供行使之用而偽造有價證
    券之多次行為如與單次行為等同視之，均論以一罪，無異變
    相鼓勵意圖供行使之用而偽造有價證券行為，恐非社會通念
    所能接受。修正後刑法刪除第56條連續犯之規定，自應將各
    自獨立評價之數罪，回歸本來就應賦予複數法律效果之原貌
    。準此，就刑法修正施行後多次意圖供行使之用而偽造有價
    證券之犯行，除符合接續犯之要件（例如行為人於同時同地
    或密接時地偽造同一被害人之多張票據）外，應採一罪一罰
    原則，始符合立法本旨。查被告各次意圖供行使之用而偽造
    有價證券之行為，犯罪時間均係95年7月1日刑法修正刪除連
    續犯規定之後所犯，揆諸上開說明，應以一罪一罰予以獨立
    評價。又被告所犯上開如附表二所示之各罪間，其犯意各別
    ，行為互殊，且詐欺不同合會之會首款，並侵害不同發票名
    義人之法益，均應予分論併罰。
(二)就犯罪事實第二點部分：按民法債編於88年4月21日修正增
    訂第709條之1至第709條之9合會專節，民法債編施行法並明
    定前開修正增訂條文自89年5月5日起施行。依民法第709條
    之1第1項前段規定：「稱合會者，謂由會首邀集二人以上為
    會員，互約交付會款及標取合會金之契約。」足認合會契約
    之法律關係不僅存在於會首與會員之間，同時亦存在於各會
    員之間，此與前開合會專節修法增訂前，實務見解均將合會
    性質定義為會員與會首間締結之契約，會員相互間除有特約
    外，不發生債權債務關係者迥異（最高法院67年台上字第
    3008 號、63年台上字第1159號、49年台上字第1635號判例
    參照，前開三則判例業於91年1月29日經最高法院91年度第1
    次民事庭會議決議不再援用）。又依民法第709條之7第2項
    規定：「會首應於前項期限內（每期標會後三日內），代得
    標會員收取會款，連同自己之會款，於期滿之翌日前，交付
    得標會員。逾期未收取之會款，會首應代為給付。」，準此
    ，應認會員標得會款後，當期會款債權即由該得標會員享有
    ，會首僅係依規定代得標會員收取會款，並對逾期未收取之
    會款，負代為給付之義務，故會首代得標會員向各會員收取
    會款，乃屬因法律或契約上之原因而持有得標會員之會款，
    其於持有期間變易原持有之意思而為不法所有之意思，應負
    刑法之侵占罪責。本案被告丙○○將自得標會員以外之其他
    會員處，收取應轉交與得標會員即張賴美與蘇麗真之會款後
    ，僅係暫時因法律或契約上之原因而持有得標會員之會款，
    其於持有期間變易原持有之意思而為不法所有之意思，核其
    如附表二第(七)點所為，均係犯刑法第335條第1項之普通侵占
    罪，應予分論併罰。
(三)就犯罪事實第三點部份：被告丙○○於97年9月15日冒用劉
    子仁名義，參加林秉蓁自任會首召集之民間互助會，顯然已
    有顯然已有詐欺取財之不法意圖，嗣果真以偽造準私文書之
    標單後持以行使競標並得標，使不知情之告訴人林秉蓁陷於
    錯誤，而交付合會金，被告因此詐得如附表第(六)點所示之財
    物。又被告為取信告訴人，復又以偽刻劉子仁印章及偽造劉
    子仁之簽名、印文等方法，偽造如附表三所示之7張本票
    ，核其所為，係犯刑法第216條、第220條第1項、第210條之
    行使偽造準私文書罪、刑法第201條第1項之偽造有價證券罪
    及同法第339條第1項之詐欺取財罪。被告偽刻劉子仁印章並
    在標單上偽造劉子仁署押之行為，為偽造標單之準私文書之
    階段行為；又偽造準私文書之低度行為，復為行使之高度行
    為所吸收，均不另論罪。所犯之行使偽造準私文書罪與偽造
    有價證罪係實行共同行為之一部，因其各行為應為合一之觀
    察，形成共同一體之關係，以一冒標行為同時觸犯行使偽造
    準私文書、偽造有價證券罪名，為異種想像競合犯，均應依
    刑法第55條之規定，從一重之偽造有價證券罪處斷。
(四)爰審酌被告丙○○並無前科，素行良好，有臺灣高等法院被
    告前案紀錄表附卷可稽，僅因投資失利，經濟陷於困難，竟
    未思以合法正當途徑獲得財富，利用自任會首招募民間互助
    會之機會，偽造他人本票及漏未填載發票日期之債權憑證，
    持以詐取當次活會會員繳納之會款而行使之，並以會養會，
    惡性循環下，終至所招募及所參加之合會均因無力再繳納會
    款而宣告倒會，且所詐得之金額及不法利益至少高達1300餘
    萬元，顯逾卷附(見本院卷二第123至124頁)之民國98年家庭
    收支調查報告所示臺東縣平均每戶家庭可支配所得20倍餘，
    詐得金額甚鉅，影響真正名義人權益及嚴重危害社會經濟秩
    序，造成多年來辛苦儲蓄、努力工作繳納會款之真正活會會
    員蒙受損失，長年繳納之會款更付諸流水，一夕之間追討無
    門，生計頓失，經濟困頓，情何以堪，對臺東地區之居民財
    產法益之侵害甚鉅，並使臺東居民對於此後互助會之信心及
    參加意願均有損傷，況被告迄今尚未與告訴人、被害人達成
    和解，賠償告訴人、被害人之損失，惟念及被告於犯後坦承
    犯行，態度尚佳，復衡以其犯罪動機、目的、手段、與告訴
    人等之關係、冒標次數、生活狀況、智識程度、告訴人等遭
    受詐欺之金額及犯罪所生之損害等一切情狀，分別量處如附
    表二「所犯罪名與宣告刑」欄所示之刑，又中華民國96年罪
    犯減刑條例於96年6月15日制定，於96年7月16日施行，而本
    件被告就附表二第(一)點編號第1點所示犯行之犯罪時間係在
    96年4月24日前，並無該減刑條例所列不得減刑之情形，依
    該條例第2條第1項第3款之規定，該宣告之有期徒刑減其刑
    期2分之1，並與其餘犯行之宣告刑，定其應執行刑，以茲儆
    懲。
四、沒收部分：末按被告偽造之如附表三(一)至(八)、(十)、(十四)、(十六)、
    (十八)至(二十)、、至、所示票載發票人之印章各1枚，雖
    均未經扣案，然無積極證據證明業已滅失，不問屬於犯人與
    否，均應依刑法第219條之規定宣告沒收；又如附表三所示
    各紙本票，均係偽造之有價證券，雖均未經扣案，亦無積極
    證據證明業已滅失，不問屬於犯人與否，均應依刑法第205
    條之規定宣告沒收。至其上偽造之如附表三所示簽名、指印
    及印文，均為偽造有價證券之一部分，已隨偽造有價證券之
    沒收而包括在內，毋庸重為沒收之諭知（最高法院63年臺上
    字第2770號判例可資參照）。又如附表四所示債權憑證上偽
    造之如附表四所示簽名及指印各1枚，雖均未經扣案，然無
    積極證據證明業已滅失，不問屬於犯人與否，均應依刑法第
    219條之規定宣告沒收，至於被告偽造之如附表四所示債權
    憑證，已交付與活會會員而行使之，非屬被告所有之物，毋
    庸併予宣告沒收，附此敘明（最高法院43年臺上字第747號
    判例可資參照）。再被告丙○○於如附表一(二)至(六)所示之互
    助會該次所填載之標單，雖係供犯罪所用之物，惟於行使後
    均已丟棄滅失，復參酌互助會標單率於開標後即當場丟棄未
    再留存之一般標會慣例，堪認上開標單均已滅失，爰均不另
    為沒收之諭知。另上開標單上所偽造之被冒標人之簽名部分
    ，因各該標單皆已滅失亦隨之不存在，自無從依刑法第219
    條規定為沒收之宣告，併此敘明。
據上論斷，應依刑事訴訟法第299條第1項前段、第300條，刑法
第201條第1項、第216條、第210條、第220條第1項、第335條第
1項、第339條第1項、第55條、第51條第5款、第205條、第219條
，刑法施行法第1條之1第1項、第2項前段，中華民國96年罪犯減
刑條例第2條第1項第3款、第7條，判決如主文。
本案經檢察官乙○○到庭執行職務。
中    華    民    國    99    年    8      月    27    日
                  刑事第二庭  審判長法  官  李水源
                                    法  官  蔡慧雯
                                    法  官  林拔群
以上正本證明與原本無異。
如不服本判決應於收受送達後10日內向本院提出上訴書狀，並應
敘述具體理由；其未敘述上訴理由者，應於上訴期間屆滿後20日
內向本院補提理由書（均須按他造當事人之人數附繕本）。「切
勿逕送上級法院」。告訴人或被害人對於本判決如有不服，請書
具不服之理由狀，請求檢察官上訴者，其上訴期間之計算係以檢
察官收受判決正本之日期為準。
                                    書記官  鄭鈺瓊
中    華    民    國    99    年    8     月    27    日
附錄本件所犯法條全文
中華民國刑法第201條
意圖供行使之用，而偽造、變造公債票、公司股票或其他有價證
券者，處3年以上10年以下有期徒刑，得併科3千元以下罰金。
行使偽造、變造之公債票、公司股票或其他有價證券，或意圖供
行使之用，而收集或交付於人者，處1年以上7年以下有期徒刑，
得併科3千元以下罰金。
中華民國刑法第210條
偽造、變造私文書，足以生損害於公眾或他人者，處5年以下有
期徒刑。
中華民國刑法第216條
行使第210條至第215條之文書者，依偽造、變造文書或登載不實
事項或使登載不實事項之規定處斷。
中華民國刑法第335條
意圖為自己或第三人不法之所有，而侵占自己持有他人之物者，
處 5 年以下有期徒刑、拘役或科或併科 1 千元以下罰金。
前項之未遂犯罰之。
中華民國刑法第339條
意圖為自己或第三人不法之所有，以詐術使人將本人或第三人之
物交付者，處5年以下有期徒刑、拘役或科或併科1千元以下罰金
。
以前項方法得財產上不法之利益或使第三人得之者，亦同。
前二項之未遂犯罰之。
附表一：
(一)、以被告丙○○為會首：
  ┌──┬──────┬────┬─────┬───┬───────────┐
  │編號│互助會之會期│會款金額│開標日期  │會數  │虛構會員名單          │
  │    │            │(新臺幣)│          │      │                      │
  ├──┼──────┼────┼─────┼───┼───────────┤
  │1   │95年9月5日起│2萬元   │每個月5日 │26會  │黃慧玉 (2會)、劉淑芳、│
  │    │至97年10月5 │        │晚上8時許 │      │李錦雪（2會）、陳淑芬 │
  │    │日          │        │採外標制  │      │、石幼米、石幼珠共8會 │
  ├──┼──────┼────┼─────┼───┼───────────┤
  │2   │96年3月25日 │2萬元   │每個月25日│26會  │林奕甄、劉子仁、黃慧玉│
  │    │起至98年4月 │        │晚上8時許 │      │(2會)、李錦雪 (2會)、 │
  │    │25日        │        │採外標制  │      │劉淑芳、石幼米 (2會)、│
  │    │            │        │          │      │陳淑芬共10會          │
  ├──┼──────┼────┼─────┼───┼───────────┤
  │3   │96年9月1日起│2萬元   │每個月1日 │25會  │李黃玉珠、蔡靜惠、呂珀│
  │    │至98年9月1日│        │晚上8時許 │      │珠、李秀鳳、劉子仁、黃│
  │    │            │        │採外標制  │      │慧玉 (2會)、李錦雪(2會│
  │    │            │        │(會員蔡滿 │      │)、劉淑芳、石幼米、陳 │
  │    │            │        │女採內標制│      │淑芬共12會            │
  │    │            │        │)         │      │                      │
  ├──┼──────┼────┼─────┼───┼───────────┤
  │4   │97年4月20日 │2萬元   │每個月20日│26會  │李黃玉珠、呂珀珠、李秀│
  │    │起至99年5月 │        │晚上8時許 │      │鳳、劉子仁、黃慧玉 (2 │
  │    │20日        │        │採外標制  │      │會)、李錦雪、石幼米、 │
  │    │            │        │          │      │劉淑芳、陳淑芬共10會  │
  ├──┼──────┼────┼─────┼───┼───────────┤
  │5   │97年9月10日 │2萬元   │每個月10日│23會  │黃粹蓮、黃寶蓮、林緞  │
  │    │起至99年7月 │        │晚上8時許 │      │(林子芸)、呂柏舟、戴碧│
  │    │10日        │        │採外標制  │      │珠、劉子仁、黃慧玉 (2 │
  │    │            │        │(會員蔡滿 │      │會) 、李錦雪、劉淑芳、│
  │    │            │        │女採內標制│      │石幼米、陳淑芬共12會  │
  │    │            │        │)         │      │                      │
  ├──┼──────┼────┼─────┼───┼───────────┤
  │6   │97年12月25日│2萬元   │每個月25日│15會  │李復興、劉子仁、黃慧玉│
  │    │起至99年2月 │        │晚上8時許 │      │(2會)、石幼米 (2會)、 │
  │    │25日        │        │採外標制  │      │李錦雪 (2會)、劉淑芳、│
  │    │            │        │          │      │蔡麗玲、劉月齡共11會  │
  ├──┴──────┴────┴─────┴───┴───────────┤
  │以上互助會之開標地點均為臺東縣臺東市○○街72巷14弄6號。                 │
  │                                                                        │
  └────────────────────────────────────┘
(二)、以告訴人林秉蓁為會首：
  ┌─────────┬────┬─────┬───┬───────────┐
  │互助會之會期      │金額    │開標日期  │會數  │會員名單              │
  │                  │(新臺幣)│          │      │                      │
  ├─────────┼────┼─────┼───┼───────────┤
  │97年9月15日起至100│1萬元   │每個月15日│31會  │林嘉祥、賴佳音、蕭雅芳│
  │年3月15日         │        │晚上6時許 │      │、蘇佳玫、江增俊、李鳳│
  │                  │        │採外標制  │      │娥、李燕琇、張雅琪、陳│
  │                  │        │          │      │蕾筠、王月貞(2會)、黃 │
  │                  │        │          │      │蘭桂、呂清貴 (2會)、劉│
  │                  │        │          │      │月順、劉子仁 (丙○○冒│
  │                  │        │          │      │名)、李錦桂、葉庭瑜、 │
  │                  │        │          │      │王秀蘭、張玉婷、劉桂吟│
  │                  │        │          │      │、李富榮、李旭昇、施保│
  │                  │        │          │      │朗、潘信旭 (2會)、陳宜│
  │                  │        │          │      │涓、張秀金、王粉、楊明│
  │                  │        │          │      │將                    │
  ├─────────┴────┴─────┴───┴───────────┤
  │互助會之開標地點:臺東縣臺東市○○路雅紋服飾。                           │
  │                                                                        │
  └────────────────────────────────────┘
附表二：
(一)、25日會部分
  ┌──┬──────┬────┬───┬─────────────┬────────┬──────┐
  │編號│得標時間    │得標名義│標息  │詐取金額：因詐取之對象僅有│所犯罪名與宣告刑│備        註│
  │    │            │人      │金額  │實際參加互助會之活會會員而│                │            │
  │    │            │        │      │已，是以被告以此方式所詐得│                │            │
  │    │            │        │      │之金額，亦以實際參加之活會│                │            │
  │    │            │        │      │會員所繳付之會款為限（包括│                │            │
  │    │            │        │      │被冒標之活會會員）計算方式│                │            │
  │    │            │        │      │:活會款實際活會數       │                │            │
  ├──┼──────┼────┼───┼─────────────┼────────┼──────┤
  │1   │96年3月25日 │會首款  │      │(2萬元)×15＝30萬元       │丙○○意圖為自己│            │
  │    │            │        │      │                          │不法之所有，以詐│            │
  │    │            │        │      │                          │術使人將本人之物│            │
  │    │            │        │      │                          │交付，處有期徒刑│            │
  │    │            │        │      │                          │壹年貳月，減為有│            │
  │    │            │        │      │                          │期徒刑柒月。    │            │
  ├──┼──────┼────┼───┼─────────────┼────────┼──────┤
  │2   │96年4月25日 │虛列會員│3200元│(2萬元)×15＝30萬元       │丙○○意圖供行使│用石幼米名義│
  │    │            │石幼米  │      │                          │之用，而偽造有價│開立本票13張│
  │    │            │        │      │                          │證券，處有期徒刑│            │
  │    │            │        │      │                          │年貳月。未扣案│            │
  │    │            │        │      │                          │如附表三(一)編號1 │            │
  │    │            │        │      │                          │至13所示之偽造本│            │
  │    │            │        │      │                          │票拾紙及偽造之│            │
  │    │            │        │      │                          │署名及印文均沒收│            │
  │    │            │        │      │                          │。              │            │
  ├──┼──────┼────┼───┼─────────────┼────────┼──────┤
  │3   │96年5月25日 │虛列會員│3000元│(2萬元)×15＝30萬元       │丙○○意圖供行使│用李錦雪名義│
  │    │            │李錦雪  │      │                          │之用，而偽造有價│開立本票13張│
  │    │            │        │      │                          │證券，處有期徒刑│            │
  │    │            │        │      │                          │年貳月。未扣案│            │
  │    │            │        │      │                          │如附表三(二)編號1 │            │
  │    │            │        │      │                          │至13所示之偽造本│            │
  │    │            │        │      │                          │票拾紙及偽造之│            │
  │    │            │        │      │                          │署名及印文均沒收│            │
  │    │            │        │      │                          │。              │            │
  ├──┼──────┼────┼───┼─────────────┼────────┼──────┤
  │4   │96年6月25日 │虛列會員│3300元│(2萬元)×15＝30萬元       │丙○○意圖供行使│用黃慧玉名義│
  │    │            │黃慧玉  │      │                          │之用，而偽造有價│開立本票13張│
  │    │            │        │      │                          │證券，處有期徒刑│            │
  │    │            │        │      │                          │年貳月。未扣案│            │
  │    │            │        │      │                          │如附表三(三)編號1 │            │
  │    │            │        │      │                          │至13所示之偽造本│            │
  │    │            │        │      │                          │票拾紙及偽造之│            │
  │    │            │        │      │                          │署名及印文均沒收│            │
  │    │            │        │      │                          │。              │            │
  │    │            │        │      │                          │                │            │
  ├──┼──────┼────┼───┼─────────────┼────────┼──────┤
  │5   │96年7月25日 │虛列會員│3800元│(2萬元)×15＝30萬元       │丙○○意圖供行使│用陳淑芬名義│
  │    │            │陳淑芬  │      │                          │之用，而偽造有價│開立本票13張│
  │    │            │        │      │                          │證券，處有期徒刑│            │
  │    │            │        │      │                          │年貳月。未扣案│            │
  │    │            │        │      │                          │如附表三(四)編號1 │            │
  │    │            │        │      │                          │至13所示之偽造本│            │
  │    │            │        │      │                          │票拾紙及偽造之│            │
  │    │            │        │      │                          │署名及印文均沒收│            │
  │    │            │        │      │                          │。              │            │
  ├──┼──────┼────┼───┼─────────────┼────────┼──────┤
  │6   │96年8月25日 │虛列會員│4500元│(2萬元)×15＝30萬元       │丙○○意圖供行使│用劉淑芳名義│
  │    │            │劉淑芳  │      │                          │之用，而偽造有價│開立本票13張│
  │    │            │        │      │                          │證券，處有期徒刑│            │
  │    │            │        │      │                          │年貳月。未扣案│            │
  │    │            │        │      │                          │如附表三(五)編號1 │            │
  │    │            │        │      │                          │至13所示之偽造本│            │
  │    │            │        │      │                          │票拾紙及偽造之│            │
  │    │            │        │      │                          │印文均沒收。    │            │
  ├──┼──────┼────┼───┼─────────────┼────────┼──────┤
  │7   │96年9月25日 │冒用活會│4300元│(2萬元)×15＝30萬元       │丙○○意圖供行使│用黃玉珠名義│
  │    │            │黃玉珠或│      │                          │之用，而偽造有價│開立本票11張│
  │    │            │或李復興│      │                          │證券，處有期徒刑│用李復興名義│
  │    │            │名義    │      │                          │年貳月。未扣案│開立本票2張 │
  │    │            │        │      │                          │如附表三(六)編號1 │            │
  │    │            │        │      │                          │至11所示之偽造本│            │
  │    │            │        │      │                          │票拾壹紙及偽造之│            │
  │    │            │        │      │                          │署名及印文均沒收│            │
  │    │            │        │      │                          │。未扣案如附表三│            │
  │    │            │        │      │                          │(十)編號1至2所示之│            │
  │    │            │        │      │                          │偽造本票貳紙及偽│            │
  │    │            │        │      │                          │造之署名及印文均│            │
  │    │            │        │      │                          │沒收。          │            │
  ├──┼──────┼────┼───┼─────────────┼────────┼──────┤
  │8   │96年10月25日│虛列會員│4000元│(2萬元)×15＝30萬元       │丙○○意圖供行使│用劉子仁名義│
  │    │            │劉子仁  │      │                          │之用，而偽造有價│開立本票13張│
  │    │            │        │      │                          │證券，處有期徒刑│            │
  │    │            │        │      │                          │年貳月。未扣案│            │
  │    │            │        │      │                          │如附表三(七)編號1 │            │
  │    │            │        │      │                          │至13所示之偽造本│            │
  │    │            │        │      │                          │票拾紙及偽造之│            │
  │    │            │        │      │                          │署名及印文均沒收│            │
  │    │            │        │      │                          │。              │            │
  ├──┼──────┼────┼───┼─────────────┼────────┼──────┤
  │9   │96年11月25日│虛列會員│3600元│(2萬元)×15＝30萬元       │丙○○意圖供行使│用李錦雪名義│
  │    │            │李錦雪  │      │                          │之用，而偽造有價│開立本票12張│
  │    │            │        │      │                          │證券，處有期徒刑│            │
  │    │            │        │      │                          │年貳月。未扣案│            │
  │    │            │        │      │                          │如附表三(二)編號14│            │
  │    │            │        │      │                          │至25所示之偽造本│            │
  │    │            │        │      │                          │票拾貳紙及偽造之│            │
  │    │            │        │      │                          │印文均沒收。    │            │
  ├──┼──────┼────┼───┼─────────────┼────────┼──────┤
  │10  │96年12月25日│冒用活會│3600元│(2萬元)×15＝30萬元       │丙○○意圖供行使│用周秀麗名義│
  │    │            │周秀麗名│      │                          │之用，而偽造有價│開立本票9張 │
  │    │            │義或虛列│      │                          │證券，處有期徒刑│用林奕甄名義│
  │    │            │會員林奕│      │                          │年貳月。未扣案│開立本票4張 │
  │    │            │甄      │      │                          │如附表三(八)編號1 │            │
  │    │            │        │      │                          │至9所示之偽造本 │            │
  │    │            │        │      │                          │票玖紙及偽造之署│            │
  │    │            │        │      │                          │名及印文均沒收。│            │
  │    │            │        │      │                          │未扣案如附表三(十二)│            │
  │    │            │        │      │                          │編號1至4所示之偽│            │
  │    │            │        │      │                          │造本票肆紙及偽造│            │
  │    │            │        │      │                          │之署名及印文均沒│            │
  │    │            │        │      │                          │收。            │            │
  ├──┼──────┼────┼───┼─────────────┼────────┼──────┤
  │11  │97年1月25日 │虛列會員│4000元│(2萬元)×15＝30萬元       │丙○○意圖供行使│用石幼米名義│
  │    │            │石幼米  │      │                          │之用，而偽造有價│開立本票13張│
  │    │            │        │      │                          │證券，處有期徒刑│            │
  │    │            │        │      │                          │年貳月。未扣案│            │
  │    │            │        │      │                          │如附表三(一)編號24│            │
  │    │            │        │      │                          │至36所示之偽造本│            │
  │    │            │        │      │                          │票拾紙及偽造之│            │
  │    │            │        │      │                          │署名及印文均沒收│            │
  │    │            │        │      │                          │。              │            │
  ├──┼──────┼────┼───┼─────────────┼────────┼──────┤
  │12  │97年2月25日 │虛列會員│3100元│(2萬元)×15＝30萬元       │丙○○意圖供行使│用黃慧玉名義│
  │    │            │黃慧玉  │      │                          │之用，而偽造有價│開立本票13張│
  │    │            │        │      │                          │證券，處有期徒刑│            │
  │    │            │        │      │                          │年貳月。未扣案│            │
  │    │            │        │      │                          │如附表三(三)編號23│            │
  │    │            │        │      │                          │至35所示之偽造本│            │
  │    │            │        │      │                          │票拾紙及偽造之│            │
  │    │            │        │      │                          │署名及印文均沒收│            │
  │    │            │        │      │                          │。              │            │
  ├──┼──────┼────┼───┼─────────────┼────────┼──────┤
  │13  │97年3月25日 │冒用活會│2800元│(2萬元)×15＝30萬元       │丙○○意圖供行使│用林承濤名義│
  │    │            │林承濤或│      │                          │之用，而偽造有價│開立本票10張│
  │    │            │尤惠敏名│      │                          │證券，處有期徒刑│及未載發票日│
  │    │            │義      │      │                          │年貳月。未扣案│之無效票據1 │
  │    │            │        │      │                          │如附表三(九)編號1 │張          │
  │    │            │        │      │                          │至10所示之偽造本│用尤惠敏名義│
  │    │            │        │      │                          │票拾紙及偽造之署│開立本票2張 │
  │    │            │        │      │                          │名及印文均沒收。│            │
  │    │            │        │      │                          │未扣案如附表四所│            │
  │    │            │        │      │                          │示之偽造署名及印│            │
  │    │            │        │      │                          │文各壹枚均沒收。│            │
  │    │            │        │      │                          │未扣案如附表三(十一)│            │
  │    │            │        │      │                          │編號1至2所示之偽│            │
  │    │            │        │      │                          │造本票貳紙及偽造│            │
  │    │            │        │      │                          │之署名及印文均沒│            │
  │    │            │        │      │                          │收。            │            │
  ├──┼──────┼────┼───┼─────────────┼────────┼──────┤
  │14  │97年4月25日 │虛列會員│3100元│(2萬元)×15＝30萬元       │丙○○意圖供行使│用林奕甄名義│
  │    │            │林奕甄或│      │                          │之用，而偽造有價│開立本票9張 │
  │    │            │冒用活會│      │                          │證券，處有期徒刑│用陳麗珠名義│
  │    │            │陳麗珠名│      │                          │年貳月。未扣案│開立本票4張 │
  │    │            │義      │      │                          │如附表三(十二)編號5 │            │
  │    │            │        │      │                          │至13所示之偽造本│            │
  │    │            │        │      │                          │票玖紙及偽造之署│            │
  │    │            │        │      │                          │名及印文均沒收。│            │
  │    │            │        │      │                          │未扣案如附表三(十五)│            │
  │    │            │        │      │                          │編號1至4所示之偽│            │
  │    │            │        │      │                          │造本票肆紙及偽造│            │
  │    │            │        │      │                          │之署名及印文均沒│            │
  │    │            │        │      │                          │收。            │            │
  ├──┼──────┼────┼───┼─────────────┼────────┼──────┤
  │15  │97年5月25日 │冒用活會│3000元│(2萬元)×15＝30萬元       │丙○○意圖供行使│用尤惠敏名義│
  │    │            │尤惠敏或│      │                          │之用，而偽造有價│開立本票7張 │
  │    │            │莊美真名│      │                          │證券，處有期徒刑│用莊美真名義│
  │    │            │義      │      │                          │年貳月。未扣案│開立本票6張 │
  │    │            │        │      │                          │如附表三(十一)編號3 │            │
  │    │            │        │      │                          │至9所示之偽造本 │            │
  │    │            │        │      │                          │票柒紙及偽造之署│            │
  │    │            │        │      │                          │名及印文均沒收。│            │
  │    │            │        │      │                          │未扣案如附表三│            │
  │    │            │        │      │                          │編號1至6所示之偽│            │
  │    │            │        │      │                          │造本票陸紙及偽造│            │
  │    │            │        │      │                          │之署名及印文均沒│            │
  │    │            │        │      │                          │收。            │            │
  ├──┼──────┼────┼───┼─────────────┼────────┼──────┤
  │16  │97年6月25日 │冒用活會│3500元│(2萬元)×15＝30萬元       │丙○○意圖供行使│用李復興名義│
  │    │            │李復興、│      │                          │之用，而偽造有價│開立本票7張 │
  │    │            │黃粹蓮或│      │                          │證券，處有期徒刑│用黃粹蓮名義│
  │    │            │周素芬名│      │                          │年貳月。未扣案│開立本票1張 │
  │    │            │義      │      │                          │如附表三(十)編號3 │用周素芬名義│
  │    │            │        │      │                          │至9所示之偽造本 │開立本票5張 │
  │    │            │        │      │                          │票柒紙及偽造之署│            │
  │    │            │        │      │                          │名及印文均沒收。│            │
  │    │            │        │      │                          │未扣案如附表三(十三)│            │
  │    │            │        │      │                          │編號1所示之偽造 │            │
  │    │            │        │      │                          │本票壹紙及偽造之│            │
  │    │            │        │      │                          │署名及印文均沒收│            │
  │    │            │        │      │                          │。未扣案如附表三│            │
  │    │            │        │      │                          │(十六)編號1至5所示之│            │
  │    │            │        │      │                          │偽造本票伍紙及偽│            │
  │    │            │        │      │                          │造之署名及印文均│            │
  │    │            │        │      │                          │沒收。          │            │
  ├──┼──────┼────┼───┼─────────────┼────────┼──────┤
  │17  │97年7月25日 │冒用活會│3500元│(2萬元)×15＝30萬元       │丙○○意圖供行使│用陳麗珠名義│
  │    │            │陳麗珠或│      │                          │之用，而偽造有證│開立本票6張 │
  │    │            │陳惠珠名│      │                          │券，處有期徒刑  │用陳惠珠名義│
  │    │            │義      │      │                          │年貳月。未扣案│開立本票7張 │
  │    │            │        │      │                          │如附表三(十五)編號6 │            │
  │    │            │        │      │                          │至11所示之偽造本│            │
  │    │            │        │      │                          │票陸紙及偽造之署│            │
  │    │            │        │      │                          │名及印文均沒收。│            │
  │    │            │        │      │                          │未扣案如附表三│            │
  │    │            │        │      │                          │編號1至7所示之偽│            │
  │    │            │        │      │                          │造本票柒紙及偽造│            │
  │    │            │        │      │                          │之署名及印文均沒│            │
  │    │            │        │      │                          │收。            │            │
  ├──┼──────┼────┼───┼─────────────┼────────┼──────┤
  │18  │97年8月25日 │冒用活會│4000元│(2萬元)×15＝30萬元       │丙○○意圖供行使│用涂福順名義│
  │    │            │涂福順或│      │                          │之用，而偽造有價│開立本票10張│
  │    │            │鄧玎  名│      │                          │證券，處有期徒刑│用鄧玎名義│
  │    │            │義      │      │                          │年貳月。未扣案│開立本票3張 │
  │    │            │        │      │                          │如附表三(十四)編號1 │            │
  │    │            │        │      │                          │至10所示之偽造本│            │
  │    │            │        │      │                          │票拾紙及偽造之署│            │
  │    │            │        │      │                          │名及印文均沒收。│            │
  │    │            │        │      │                          │未扣案如附表三│            │
  │    │            │        │      │                          │編號1至3所示之偽│            │
  │    │            │        │      │                          │造本票紙及偽造│            │
  │    │            │        │      │                          │之署名及印文均沒│            │
  │    │            │        │      │                          │收。            │            │
  ├──┼──────┼────┼───┼─────────────┼────────┼──────┤
  │19  │97年9月25日 │冒用活會│4100元│(2萬元)×15＝30萬元       │丙○○意圖供行使│用黃粹蓮名義│
  │    │            │黃粹蓮、│      │                          │之用，而偽造有價│開立本票9張 │
  │    │            │周素芬或│      │                          │證券，處有期徒刑│用周素芬名義│
  │    │            │莊美真名│      │                          │年貳月。未扣案│開立本票1張 │
  │    │            │義      │      │                          │如附表三(十三)編號2 │用莊美真名義│
  │    │            │        │      │                          │至10所示之偽造本│開立本票2張 │
  │    │            │        │      │                          │票玖紙及偽造之署│            │
  │    │            │        │      │                          │名及印文均沒收。│            │
  │    │            │        │      │                          │未扣案如附表三(十六)│            │
  │    │            │        │      │                          │編號6所示之偽造 │            │
  │    │            │        │      │                          │本票壹紙及偽造之│            │
  │    │            │        │      │                          │署名及印文均沒收│            │
  │    │            │        │      │                          │。未扣案如附表三│            │
  │    │            │        │      │                          │編號7至8所示之│            │
  │    │            │        │      │                          │偽造本票貳紙及偽│            │
  │    │            │        │      │                          │造之署名及印文均│            │
  │    │            │        │      │                          │沒收。          │            │
  ├──┼──────┼────┼───┼─────────────┼────────┼──────┤
  │20  │97年10月25日│冒用活會│4500元│(2萬元)×15＝30萬元       │丙○○意圖供行使│用塗東正名義│
  │    │            │塗東正或│      │                          │之用，而偽造有價│開立本票10張│
  │    │            │黃靜兮名│      │                          │證券，處有期徒刑│用黃靜兮名義│
  │    │            │義      │      │                          │年貳月。未扣案│開立本票4張 │
  │    │            │        │      │                          │如附表三(十七)編號1 │            │
  │    │            │        │      │                          │至10所示之偽造本│            │
  │    │            │        │      │                          │票拾紙及偽造之署│            │
  │    │            │        │      │                          │名及印文均沒收。│            │
  │    │            │        │      │                          │未扣案如附表三│            │
  │    │            │        │      │                          │編號1至4所示之偽│            │
  │    │            │        │      │                          │造本票肆紙及偽造│            │
  │    │            │        │      │                          │之署名及印文均沒│            │
  │    │            │        │      │                          │收。            │            │
  ├──┴──────┴────┴───┴─────────────┴────────┴──────┤
  │     97年11月25日、97年12月25日由真實會員得標(周素芬、夏慶齡)                                   │
  ├────────────────────────────────────────────────┤
  │說明：                                                                                          │
  │1.本會止會日期為97年12月間。                                                                    │
  │2.總計編號1至20詐欺金額合計:600萬元。                                                           │
  └────────────────────────────────────────────────┘
(二)、1日會部分
  ┌──┬──────┬────┬───┬─────────────┬────────┬──────┐
  │編號│得標時間    │得標名義│標息  │詐取金額：因詐取之對象僅有│所犯罪名與宣告刑│備        註│
  │    │            │人      │金額  │實際參加互助會之活會會員而│                │            │
  │    │            │        │      │已，是以被告以此方式所詐得│                │            │
  │    │            │        │      │之金額，亦以實際參加之活會│                │            │
  │    │            │        │      │會員所繳付之會款為限（包括│                │            │
  │    │            │        │      │被冒標之活會會員）計算方式│                │            │
  │    │            │        │      │:活會款實際活會數       │                │            │
  ├──┼──────┼────┼───┼─────────────┼────────┼──────┤
  │1   │96年9月1日  │會首款  │      │(2萬元)×12＝24萬元       │丙○○意圖為自己│會員蔡滿女採│
  │    │            │        │      │                          │不法之所有，以詐│內標        │
  │    │            │        │      │                          │術使人將本人之物│            │
  │    │            │        │      │                          │交付，處有期徒刑│            │
  │    │            │        │      │                          │壹年貳月。      │            │
  ├──┼──────┼────┼───┼─────────────┼────────┼──────┤
  │2   │96年10月1日 │虛列會員│4100元│(2萬元)×11＝22萬元       │丙○○意圖供行使│用黃慧玉名義│
  │    │            │黃慧玉  │      │(20000元-4100元)×1＝15900│之用，而偽造有價│開立本票9張 │
  │    │            │        │      │元                        │證券，處有期徒刑│            │
  │    │            │        │      │                          │年貳月。未扣案│            │
  │    │            │        │      │                          │如附表三(三)編號14│            │
  │    │            │        │      │                          │至22所示之偽造本│            │
  │    │            │        │      │                          │票玖紙及偽造之署│            │
  │    │            │        │      │                          │名及印文均沒收。│            │
  ├──┼──────┼────┼───┼─────────────┼────────┼──────┤
  │3   │96年11月1日 │虛列會員│3600元│(2萬元)×11＝22萬元       │丙○○意圖供行使│用石幼米名義│
  │    │            │石幼米  │      │(20000元-3600元)×1＝16400│之用，而偽造有價│開立本票10張│
  │    │            │        │      │元                        │證券，處有期徒刑│            │
  │    │            │        │      │                          │年貳月。未扣案│            │
  │    │            │        │      │                          │如附表三(一)編號14│            │
  │    │            │        │      │                          │至23所示之偽造本│            │
  │    │            │        │      │                          │票拾紙及偽造之署│            │
  │    │            │        │      │                          │名及印文均沒收。│            │
  ├──┼──────┼────┼───┼─────────────┼────────┼──────┤
  │4   │96年12月1日 │虛列會員│4800元│(2萬元)×11＝22萬元       │丙○○意圖供行使│用陳淑芬名義│
  │    │            │陳淑芬  │      │(20000元-4800元)×1＝15200│之用，而偽造有價│開立本票10張│
  │    │            │        │      │元                        │證券，處有期徒刑│            │
  │    │            │        │      │                          │年貳月。未扣案│            │
  │    │            │        │      │                          │如附表三(四)編號14│            │
  │    │            │        │      │                          │至23所示之偽造本│            │
  │    │            │        │      │                          │票拾紙及偽造之署│            │
  │    │            │        │      │                          │名及印文均沒收。│            │
  ├──┼──────┼────┼───┼─────────────┼────────┼──────┤
  │5   │97年1月1日  │虛列會員│4200元│(2萬元)×11＝22萬元       │丙○○意圖供行使│用黃玉珠名義│
  │    │            │黃玉珠  │      │(20000元-4200元)×1＝15800│之用，而偽造有價│開立本票10張│
  │    │            │        │      │元                        │證券，處有期徒刑│            │
  │    │            │        │      │                          │年貳月。未扣案│            │
  │    │            │        │      │                          │如附表三(六)編號12│            │
  │    │            │        │      │                          │至21所示之偽造本│            │
  │    │            │        │      │                          │票拾紙及偽造之署│            │
  │    │            │        │      │                          │名及印文均沒收。│            │
  ├──┼──────┼────┼───┼─────────────┼────────┼──────┤
  │6   │97年2月1日  │虛列會員│3800元│(2萬元)×11＝22萬元       │丙○○意圖供行使│用李錦雪名義│
  │    │            │李錦雪  │      │(20000元-3800元)×1＝16200│之用，而偽造有價│開立本票9張 │
  │    │            │        │      │元                        │證券，處有期徒刑│            │
  │    │            │        │      │                          │年貳月。未扣案│            │
  │    │            │        │      │                          │如附表三(二)編號26│            │
  │    │            │        │      │                          │至34所示之偽造本│            │
  │    │            │        │      │                          │票玖紙及偽造之署│            │
  │    │            │        │      │                          │名及印文均沒收。│            │
  ├──┼──────┼────┼───┼─────────────┼────────┼──────┤
  │7   │97年3月1日  │虛列會員│3300元│(2萬元)×11＝22萬元       │丙○○意圖供行使│用劉淑芳名義│
  │    │            │劉淑芳  │      │(20000元-3300元)×1＝16700│之用，而偽造有價│開立本票11張│
  │    │            │        │      │元                        │證券，處有期徒刑│            │
  │    │            │        │      │                          │年貳月。未扣案│            │
  │    │            │        │      │                          │如附表三(五)編號14│            │
  │    │            │        │      │                          │至24所示之偽造本│            │
  │    │            │        │      │                          │票拾壹紙及偽造之│            │
  │    │            │        │      │                          │署名及印文均沒收│            │
  │    │            │        │      │                          │。              │            │
  ├──┼──────┼────┼───┼─────────────┼────────┼──────┤
  │8   │97年4月1日  │虛列會員│4500元│(2萬元)×11＝22萬元       │丙○○意圖供行使│用劉子仁名義│
  │    │            │劉子仁  │      │(20000元-4500元)×1＝15500│之用，而偽造有價│開立本票11張│
  │    │            │        │      │元                        │證券，處有期徒刑│            │
  │    │            │        │      │                          │年貳月。未扣案│            │
  │    │            │        │      │                          │如附表三(七)編號14│            │
  │    │            │        │      │                          │至24所示之偽造本│            │
  │    │            │        │      │                          │票拾壹紙及偽造之│            │
  │    │            │        │      │                          │署名及印文均沒收│            │
  │    │            │        │      │                          │。              │            │
  ├──┼──────┼────┼───┼─────────────┼────────┼──────┤
  │9   │97年5月1日  │冒用活會│4600元│(2萬元)×11＝22萬元       │丙○○意圖供行使│用陳麗珠名義│
  │    │            │陳麗珠或│      │(20000元-4600元)×1＝15400│之用，而偽造有價│開立本票1張 │
  │    │            │張秋女名│      │元                        │證券，處有期徒刑│用張秋女名義│
  │    │            │義      │      │                          │年貳月。未扣案│開立本票10張│
  │    │            │        │      │                          │如附表三(十五)編號5 │            │
  │    │            │        │      │                          │所示之偽造本票壹│            │
  │    │            │        │      │                          │紙及偽造之署名及│            │
  │    │            │        │      │                          │印文均沒收。未扣│            │
  │    │            │        │      │                          │案如附表三(十八)編號│            │
  │    │            │        │      │                          │1至10所示之偽造 │            │
  │    │            │        │      │                          │本票拾紙及偽造之│            │
  │    │            │        │      │                          │印文均沒收。    │            │
  ├──┼──────┼────┼───┼─────────────┼────────┼──────┤
  │10  │97年6月1日  │虛列會員│3500元│(2萬元)×11＝22萬元       │丙○○意圖供行使│用黃慧玉名義│
  │    │            │黃慧玉  │      │(20000元-3500元)×1＝16500│之用，而偽造有價│開立本票10張│
  │    │            │        │      │元                        │證券，處有期徒刑│            │
  │    │            │        │      │                          │年貳月。未扣案│            │
  │    │            │        │      │                          │如附表三(三)編號36│            │
  │    │            │        │      │                          │至45所示之偽造本│            │
  │    │            │        │      │                          │票拾紙及偽造之署│            │
  │    │            │        │      │                          │名及印文均沒收。│            │
  ├──┼──────┼────┼───┼─────────────┼────────┼──────┤
  │11  │97年7月1日  │虛列會員│3800元│(2萬元)×11＝22萬元       │丙○○意圖供行使│用李錦雪名義│
  │    │            │李錦雪  │      │(20000元-3800元)×1＝16200│之用，而偽造有價│開立本票10張│
  │    │            │        │      │元                        │證券，處有期徒刑│            │
  │    │            │        │      │                          │年貳月。未扣案│            │
  │    │            │        │      │                          │如附表三(二)編號35│            │
  │    │            │        │      │                          │至44所示之偽造本│            │
  │    │            │        │      │                          │票拾紙及偽造之署│            │
  │    │            │        │      │                          │名及印文均沒收。│            │
  ├──┼──────┼────┼───┼─────────────┼────────┼──────┤
  │12  │97年8月1日  │冒用活會│4100元│(2萬元)×11＝22萬元       │丙○○意圖供行使│用李孟佳名義│
  │    │            │李孟佳名│      │(20000元-4100元)×1＝15900│之用，而偽造有價│開立本票10張│
  │    │            │義      │      │元                        │證券，處有期徒刑│            │
  │    │            │        │      │                          │年貳月。未扣案│            │
  │    │            │        │      │                          │如附表三(十九)編號1 │            │
  │    │            │        │      │                          │至10所示之偽造本│            │
  │    │            │        │      │                          │票拾紙及偽造之署│            │
  │    │            │        │      │                          │名及印文均沒收。│            │
  ├──┼──────┼────┼───┼─────────────┼────────┼──────┤
  │13  │97年9月1日  │冒用活會│4000元│(2萬元)×11＝22萬元       │丙○○意圖供行使│用張賴美名義│
  │    │            │張賴美或│      │(20000元-4000元)×1＝16000│之用，而偽造有價│開立本票8張 │
  │    │            │李秀鳳名│      │元                        │證券，處有期徒刑│用李秀鳳名義│
  │    │            │義      │      │                          │年貳月。未扣案│開立本票1張 │
  │    │            │        │      │                          │如附表三編號1 │            │
  │    │            │        │      │                          │至8所示之偽造本 │            │
  │    │            │        │      │                          │票捌紙及偽造之署│            │
  │    │            │        │      │                          │名及印文均沒收。│            │
  │    │            │        │      │                          │未扣案如附表三│            │
  │    │            │        │      │                          │編號1所示之偽造 │            │
  │    │            │        │      │                          │本票壹紙及偽造之│            │
  │    │            │        │      │                          │署名及印文均沒收│            │
  │    │            │        │      │                          │。              │            │
  ├──┼──────┼────┼───┼─────────────┼────────┼──────┤
  │14  │97年10月1日 │冒用活會│4200元│(2萬元)×11＝22萬元       │丙○○意圖供行使│用蘇麗真名義│
  │    │            │蘇麗真或│      │(20000元-4200元)×1＝15800│之用，而偽造有價│開立本票6張 │
  │    │            │張賴美名│      │元                        │證券，處有期徒刑│用張賴美名義│
  │    │            │義      │      │                          │年貳月。未扣案│開立本票5張 │
  │    │            │        │      │                          │如附表三(二十)編號1 │            │
  │    │            │        │      │                          │至6所示之偽造本 │            │
  │    │            │        │      │                          │票陸紙及偽造之署│            │
  │    │            │        │      │                          │名及印文均沒收。│            │
  │    │            │        │      │                          │未扣案如附表三│            │
  │    │            │        │      │                          │編號9至13所示之 │            │
  │    │            │        │      │                          │偽造本票伍紙及偽│            │
  │    │            │        │      │                          │造之署名及印文均│            │
  │    │            │        │      │                          │沒收。          │            │
  ├──┼──────┼────┼───┼─────────────┼────────┼──────┤
  │15  │97年11月1日 │冒用活會│4500元│(2萬元)×11＝22萬元       │丙○○意圖供行使│用黃粹蓮名義│
  │    │            │莊美真或│5100元│(20000元-4500元)×1＝15500│之用，而偽造有價│開立票據金額│
  │    │            │黃粹蓮名│      │                          │證券，處有期徒刑│24,500元之本│
  │    │            │義      │      │                          │年貳月。未扣案│票3張       │
  │    │            │        │      │                          │如附表三(十三)編號11│用莊美真名義│
  │    │            │        │      │                          │至13所示之偽造本│開立票據金額│
  │    │            │        │      │                          │票紙及偽造之署│24,500元之本│
  │    │            │        │      │                          │名及印文均沒收。│票5張、25,00│
  │    │            │        │      │                          │未扣案如附表三│0元之本票1張│
  │    │            │        │      │                          │編號9至14所示之 │            │
  │    │            │        │      │                          │偽造本票陸紙及偽│            │
  │    │            │        │      │                          │造之署名及印文均│            │
  │    │            │        │      │                          │沒收。          │            │
  ├──┼──────┼────┼───┼─────────────┼────────┼──────┤
  │16  │97年12月1日 │虛列會員│4500元│(2萬元)×11＝22萬元       │丙○○意圖供行使│用劉子仁名義│
  │    │            │劉子仁或│5600元│(20000元-4500元)×1＝15500│之用，而偽造有價│開立票據金額│
  │    │            │冒用活會│      │元                        │證券，處有期徒刑│24,500元之本│
  │    │            │鄧玎  名│      │                          │年貳月。未扣案│票4張       │
  │    │            │義      │      │                          │如附表三(七)編號40│用鄧玎名義│
  │    │            │        │      │                          │至43所示之偽造本│開立票據金額│
  │    │            │        │      │                          │票肆紙及偽造之署│24,500元之本│
  │    │            │        │      │                          │名及印文均沒收。│票5張、25,60│
  │    │            │        │      │                          │未扣案如附表三│0元之本票2張│
  │    │            │        │      │                          │編號4至10所示之 │            │
  │    │            │        │      │                          │偽造本票柒紙及偽│            │
  │    │            │        │      │                          │造之署名及印文均│            │
  │    │            │        │      │                          │沒收。          │            │
  ├──┼──────┼────┼───┼─────────────┼────────┼──────┤
  │17  │98年1月1日  │冒用活會│6500元│(2萬元)×11＝22萬元       │丙○○意圖供行使│用蔡麗玲名義│
  │    │            │蔡麗玲名│      │(20000元-6500元)×1＝13500│之用，而偽造有價│開立本票9張 │
  │    │            │義 (應係│      │元                        │證券，處有期徒刑│            │
  │    │            │蔡麗麟，│      │                          │年貳月。未扣案│            │
  │    │            │被告誤繕│      │                          │如附表三編號16│            │
  │    │            │)       │      │                          │至24所示之偽造本│            │
  │    │            │        │      │                          │票玖紙及偽造之署│            │
  │    │            │        │      │                          │名及印文均沒收。│            │
  ├──┴──────┴────┴───┴─────────────┴────────┴──────┤
  │說明：                                                                                          │
  │1.本會止會日期為98年1月間。                                                                     │
  │2.總計編號1至17詐欺金額合計:401萬2000元。                                                       │
  └────────────────────────────────────────────────┘
(三)、20日會部分
  ┌──┬──────┬────┬───┬─────────────┬────────┬──────┐
  │編號│得標時間    │得標名義│標息  │詐取金額：因詐取之對象僅有│所犯罪名與宣告刑│備        註│
  │    │            │人      │金額  │實際參加互助會之活會會員而│                │            │
  │    │            │        │      │已，是以被告以此方式所詐得│                │            │
  │    │            │        │      │之金額，亦以實際參加之活會│                │            │
  │    │            │        │      │會員所繳付之會款為限（包括│                │            │
  │    │            │        │      │被冒標之活會會員）計算方式│                │            │
  │    │            │        │      │:活會款實際活會數       │                │            │
  ├──┼──────┼────┼───┼─────────────┼────────┼──────┤
  │1   │97年4月20日 │會首款  │      │(2萬元)×13＝26萬元       │丙○○意圖為自己│鄧玎與林惠│
  │    │            │        │      │(1萬元)×2＝2萬元         │不法之所有，以詐│娟各付1萬元 │
  │    │            │        │      │                          │術使人將本人之物│            │
  │    │            │        │      │                          │交付，處有期徒刑│            │
  │    │            │        │      │                          │壹年。          │            │
  ├──┼──────┼────┼───┼─────────────┼────────┼──────┤
  │2   │97年5月20日 │虛列會員│3000元│(2萬元)×13＝26萬元       │丙○○意圖供行使│用陳淑芬名義│
  │    │            │陳淑芬  │      │(1萬元)×2＝2萬元         │之用，而偽造有價│開立本票15張│
  │    │            │        │      │                          │證券，處有期徒刑│            │
  │    │            │        │      │                          │年貳月。未扣案│            │
  │    │            │        │      │                          │如附表三(四)編號24│            │
  │    │            │        │      │                          │至38所示之偽造本│            │
  │    │            │        │      │                          │票拾伍紙及偽造之│            │
  │    │            │        │      │                          │署名及印文均沒收│            │
  │    │            │        │      │                          │。              │            │
  ├──┼──────┼────┼───┼─────────────┼────────┼──────┤
  │3   │97年6月20日 │虛列會員│3100元│(2萬元)×13＝26萬元       │丙○○意圖供行使│用黃玉珠名義│
  │    │            │黃玉珠  │      │(1萬元)×2＝2萬元         │之用，而偽造有價│開立本票15張│
  │    │            │        │      │                          │證券，處有期徒刑│            │
  │    │            │        │      │                          │年貳月。未扣案│            │
  │    │            │        │      │                          │如附表三(六)編號22│            │
  │    │            │        │      │                          │至36所示之偽造本│            │
  │    │            │        │      │                          │票拾伍紙及偽造之│            │
  │    │            │        │      │                          │署名及印文均沒收│            │
  │    │            │        │      │                          │。              │            │
  ├──┼──────┼────┼───┼─────────────┼────────┼──────┤
  │4   │97年7月20日 │虛列會員│3600元│(2萬元)×13＝26萬元       │丙○○意圖供行使│用黃慧玉名義│
  │    │            │黃慧玉  │      │(1萬元)×2＝2萬元         │之用，而偽造有價│開立本票15張│
  │    │            │        │      │                          │證券，處有期徒刑│            │
  │    │            │        │      │                          │年貳月。未扣案│            │
  │    │            │        │      │                          │如附表三(三)編號46│            │
  │    │            │        │      │                          │至60所示之偽造本│            │
  │    │            │        │      │                          │票拾伍紙及偽造之│            │
  │    │            │        │      │                          │署名及印文均沒收│            │
  │    │            │        │      │                          │。              │            │
  ├──┼──────┼────┼───┼─────────────┼────────┼──────┤
  │5   │97年8月20日 │虛列會員│4000元│(2萬元)×13＝26萬元       │丙○○意圖供行使│用石幼米名義│
  │    │            │石幼米  │      │(1萬元)×2＝2萬元         │之用，而偽造有價│開立本票16張│
  │    │            │        │      │                          │證券，處有期徒刑│            │
  │    │            │        │      │                          │年貳月。未扣案│            │
  │    │            │        │      │                          │如附表三(一)編號37│            │
  │    │            │        │      │                          │至52所示之偽造本│            │
  │    │            │        │      │                          │票拾陸紙及偽造之│            │
  │    │            │        │      │                          │署名及印文各拾陸│            │
  │    │            │        │      │                          │枚均沒收。      │            │
  ├──┼──────┼────┼───┼─────────────┼────────┼──────┤
  │6   │97年9月20日 │虛列會員│3300元│(2萬元)×13＝26萬元       │丙○○意圖供行使│用劉淑芳名義│
  │    │            │劉淑芳  │      │(1萬元)×2＝2萬元         │之用，而偽造有價│開立本票15張│
  │    │            │        │      │                          │證券，處有期徒刑│            │
  │    │            │        │      │                          │年貳月。未扣案│            │
  │    │            │        │      │                          │如附表三(五)編號25│            │
  │    │            │        │      │                          │至39所示之偽造印│            │
  │    │            │        │      │                          │章壹枚、偽造本票│            │
  │    │            │        │      │                          │拾伍紙及偽造署押│            │
  │    │            │        │      │                          │、印文均沒收。  │            │
  ├──┼──────┼────┼───┼─────────────┼────────┼──────┤
  │7   │97年10月20日│虛列會員│4500元│(2萬元)×13＝26萬元       │丙○○意圖供行使│用李錦雪名義│
  │    │            │李錦雪  │      │(1萬元)×2＝2萬元         │之用，而偽造有價│開立本票15張│
  │    │            │        │      │                          │證券，處有期徒刑│            │
  │    │            │        │      │                          │年貳月。未扣案│            │
  │    │            │        │      │                          │如附表三(二)編號45│            │
  │    │            │        │      │                          │至59所示之偽造本│            │
  │    │            │        │      │                          │票拾伍紙及偽造之│            │
  │    │            │        │      │                          │署名及印文均沒收│            │
  │    │            │        │      │                          │。              │            │
  ├──┼──────┼────┼───┼─────────────┼────────┼──────┤
  │8   │97年11月20日│虛列會員│4000元│(2萬元)×13＝26萬元       │丙○○意圖供行使│用劉子仁名義│
  │    │            │劉子仁  │      │(1萬元)×2＝2萬元         │之用，而偽造有價│開立本票15張│
  │    │            │        │      │                          │證券，處有期徒刑│            │
  │    │            │        │      │                          │年貳月。未扣案│            │
  │    │            │        │      │                          │如附表三(七)編號25│            │
  │    │            │        │      │                          │至39所示之偽造本│            │
  │    │            │        │      │                          │票拾伍紙及偽造之│            │
  │    │            │        │      │                          │署名及印文均沒收│            │
  │    │            │        │      │                          │。              │            │
  ├──┼──────┼────┼───┼─────────────┼────────┼──────┤
  │9   │97年12月20日│冒用活會│4600元│(2萬元)×13＝26萬元       │丙○○意圖供行使│用蔡麗玲名義│
  │    │            │蔡麗玲名│      │(1萬元)×2＝2萬元         │之用，而偽造有價│開立本票15張│
  │    │            │義 (應係│      │                          │證券，處有期徒刑│            │
  │    │            │蔡麗麟，│      │                          │年貳月。未扣案│            │
  │    │            │被告誤繕│      │                          │如附表三編號1 │            │
  │    │            │)       │      │                          │至15所示之偽造本│            │
  │    │            │        │      │                          │票拾伍紙及偽造之│            │
  │    │            │        │      │                          │署名及印文均沒收│            │
  │    │            │        │      │                          │。              │            │
  │    │            │        │      │                          │                │            │
  ├──┴──────┴────┴───┴─────────────┴────────┴──────┤
  │說明：                                                                                          │
  │1.本會止會日期為97年12月間。                                                                    │
  │2.總計編號1至9詐欺金額合計:252萬元。                                                            │
  └────────────────────────────────────────────────┘
(四)、10日會部分
  ┌──┬──────┬────┬───┬─────────────┬────────┬──────┐
  │編號│得標時間    │得標名義│標息  │詐取金額：因詐取之對象僅有│所犯罪名與宣告刑│備        註│
  │    │            │人      │金額  │實際參加互助會之活會會員而│                │            │
  │    │            │        │      │已，是以被告以此方式所詐得│                │            │
  │    │            │        │      │之金額，亦以實際參加之活會│                │            │
  │    │            │        │      │會員所繳付之會款為限（包括│                │            │
  │    │            │        │      │被冒標之活會會員）計算方式│                │            │
  │    │            │        │      │:活會款實際活會數       │                │            │
  ├──┼──────┼────┼───┼─────────────┼────────┼──────┤
  │1   │97年9月10日 │會首款  │      │(2萬元)×7＝14萬元        │丙○○意圖為自己│1.鄧玎與徐│
  │    │            │        │      │(1萬元)×2＝2萬元         │不法之所有，以詐│  漢津各付1 │
  │    │            │        │      │                          │術使人將本人之物│  萬元。    │
  │    │            │        │      │                          │交付，處有期徒刑│2.會員蔡滿女│
  │    │            │        │      │                          │拾月。          │  採內標。  │
  ├──┼──────┼────┼───┼─────────────┼────────┼──────┤
  │2   │97年10月10日│虛列會員│3500元│(2萬元)×6＝12萬元        │丙○○意圖供行使│用劉淑芳名義│
  │    │            │劉淑芳  │      │(20000元-3500元)×1＝16500│之用，而偽造有價│開立本票9張 │
  │    │            │        │      │元                        │證券，處有期徒刑│            │
  │    │            │        │      │(1萬元)×2＝2萬元         │年貳月。未扣案│            │
  │    │            │        │      │                          │如附表三(五)編號40│            │
  │    │            │        │      │                          │至48所示之偽造本│            │
  │    │            │        │      │                          │票玖紙及偽造之署│            │
  │    │            │        │      │                          │名及印文均沒收。│            │
  ├──┼──────┼────┼───┼─────────────┼────────┼──────┤
  │3   │97年11月10日│虛列會員│3500元│(2萬元)×6＝12萬元        │丙○○意圖供行使│用黃慧玉名義│
  │    │            │黃慧玉  │      │(20000元-3500元)×1＝16500│之用，而偽造有價│開立本票9張 │
  │    │            │        │      │元                        │證券，處有期徒刑│            │
  │    │            │        │      │(1萬元)×2＝2萬元         │年貳月。未扣案│            │
  │    │            │        │      │                          │如附表三(三)編號61│            │
  │    │            │        │      │                          │至69所示之偽造本│            │
  │    │            │        │      │                          │票玖紙及偽造之署│            │
  │    │            │        │      │                          │名及印文均沒收。│            │
  ├──┼──────┼────┼───┼─────────────┼────────┼──────┤
  │4   │97年12月10日│虛列會員│4100元│(2萬元)×6＝12萬元        │丙○○意圖供行使│用石幼米名義│
  │    │            │石幼米  │      │(20000元-4100元)×1＝15900│之用，而偽造有價│開立本票9張 │
  │    │            │        │      │元                        │證券，處有期徒刑│            │
  │    │            │        │      │(1萬元)×2＝2萬元         │年貳月。未扣案│            │
  │    │            │        │      │                          │如附表三(一)編號53│            │
  │    │            │        │      │                          │至61所示之偽造本│            │
  │    │            │        │      │                          │票玖紙及偽造之署│            │
  │    │            │        │      │                          │名及印文均沒收。│            │
  ├──┼──────┼────┼───┼─────────────┼────────┼──────┤
  │5   │98年1月10日 │虛列會員│5600元│(2萬元)×6＝12萬元        │丙○○意圖供行使│用陳淑芬名義│
  │    │            │陳淑芬  │      │(20000元-5600元)×1＝14400│之用，而偽造有價│開立本票8張 │
  │    │            │        │      │元                        │證券，處有期徒刑│            │
  │    │            │        │      │(1萬元)×2＝2萬元         │年貳月。未扣案│            │
  │    │            │        │      │                          │如附表三(四)編號39│            │
  │    │            │        │      │                          │至46所示之偽造本│            │
  │    │            │        │      │                          │票捌紙及偽造之署│            │
  │    │            │        │      │                          │名及印文均沒收。│            │
  ├──┴──────┴────┴───┴─────────────┴────────┴──────┤
  │說明：                                                                                          │
  │1.本會止會日期為98年1月間。                                                                     │
  │2.總計編號1至5詐欺金額合計:78萬3300元。                                                         │
  └────────────────────────────────────────────────┘
(五)、25日會部分
  ┌──┬──────┬────┬───┬─────────────┬────────┬──────┐
  │編號│得標時間    │得標名義│標息  │詐取金額：因詐取之對象僅有│所犯罪名與宣告刑│備        註│
  │    │            │人      │金額  │實際參加互助會之活會會員而│                │            │
  │    │            │        │      │已，是以被告以此方式所詐得│                │            │
  │    │            │        │      │之金額，亦以實際參加之活會│                │            │
  │    │            │        │      │會員所繳付之會款為限（包括│                │            │
  │    │            │        │      │被冒標之活會會員）計算方式│                │            │
  │    │            │        │      │:活會款實際活會數       │                │            │
  ├──┼──────┼────┼───┼─────────────┼────────┼──────┤
  │1   │97年12月25日│會首款  │      │(2萬元)×3＝6萬元         │丙○○意圖為自己│丙○○向尤惠│
  │    │            │        │      │                          │不法之所有，以詐│敏、黃玉珠、│
  │    │            │        │      │                          │術使人將本人之物│涂福順收取會│
  │    │            │        │      │                          │交付，處有期徒刑│款 (見98年度│
  │    │            │        │      │                          │捌月。          │偵字第175號 │
  │    │            │        │      │                          │                │卷第36頁、98│
  │    │            │        │      │                          │                │年度訴字第18│
  │    │            │        │      │                          │                │6號卷卷二第 │
  │    │            │        │      │                          │                │21頁反面)   │
  ├──┴──────┴────┴───┴─────────────┴────────┴──────┤
  │說明：                                                                                          │
  │1.本會止會日期為97年12月間。                                                                    │
  │2.詐欺金額合計:6萬元。                                                                          │
  └────────────────────────────────────────────────┘
(六)、被告丙○○參與林秉蓁之標會部份
  ┌──────┬─────┬─────┬─────────────┬────────┬──────┐                                                                  │
  │ 得標時間   │得標名義人│標息金額  │詐取金額：因詐取之對象僅有│所犯罪名與宣告刑│備        註│
  │            │          │          │實際參加互助會之活會會員而│                │            │
  │            │          │          │已，是以被告以此方式所詐得│                │            │
  │            │          │          │之金額，亦以實際參加之活會│                │            │
  │            │          │          │會員所繳付之會款為限（包括│                │            │
  │            │          │          │被冒標之活會會員）計算方式│                │            │
  │            │          │          │:活會款實際活會數       │                │            │
  ├──────┼─────┼─────┼─────────────┼────────┼──────┤
  │97年10月15日│劉子仁    │4600元    │10000元×28＝280000元－已 │丙○○意圖供行使│告訴人林秉蓁│
  │            │          │          │繳交之死會會款兩期共29200 │之用，而偽造有價│98年6月15日 │
  │            │          │          │元＝250800元              │證券，處有期徒刑│檢察事務官詢│
  │            │          │          │                          │年貳月。未扣案│問筆錄 (見98│
  │            │          │          │                          │如附表三編號1 │年度他字第13│
  │            │          │          │                          │至7所示之偽造本 │1號卷第2頁) │
  │            │          │          │                          │票柒紙及偽造之署│            │
  │            │          │          │                          │名及印文均沒收。│            │
  │            │          │          │                          │                │            │
  │            │          │          │                          │                │            │
  ├──────┴─────┴─────┴─────────────┴────────┴──────┤
  │說明：詐欺金額合計:25萬800元。                                                                  │
  └────────────────────────────────────────────────┘
(七)、侵占部分
  ┌──┬──────┬──────┬─────────┬───────────┬─────────┐
  │編號│得標時間    │被害人      │侵占金額          │所犯罪名與宣告刑      │備       註       │
  ├──┼──────┼──────┼─────────┼───────────┼─────────┤
  │1   │97年10月5日 │張賴美      │57萬9200元－10萬  │丙○○意圖為自己不法之│左列侵占金額及劉月│
  │    │            │            │9200元＝47萬元    │所有，而侵占自己持有他│順償還金額係依據張│
  │    │            │            │                  │人之物，處有期徒刑貳年│賴美98年2月3日警詢│
  │    │            │            │                  │。                    │筆錄、98年3月26日 │
  │    │            │            │                  │                      │警詢筆錄（見警卷第│
  │    │            │            │                  │                      │462、464頁）及99年│
  │    │            │            │                  │                      │7月13日審判筆錄之 │
  │    │            │            │                  │                      │陳述（見98年度訴字│
  │    │            │            │                  │                      │第186號卷卷二第96 │
  │    │            │            │                  │                      │頁反面）          │
  ├──┼──────┼──────┼─────────┼───────────┼─────────┤
  │2   │97年10月5日 │蘇麗真      │58萬4100元－10萬  │丙○○意圖為自己不法之│左列侵占金額及劉月│
  │    │            │            │3000元＝48萬1100元│所有，而侵占自己持有他│順償還金額係依據蘇│
  │    │            │            │                  │人之物，處有期徒刑貳年│麗真98年2月4日警詢│
  │    │            │            │                  │貳月。                │筆錄、98年3月26日 │
  │    │            │            │                  │                      │警詢筆錄（見警卷第│
  │    │            │            │                  │                      │479、481頁）及99年│
  │    │            │            │                  │                      │7月13日審判筆錄之 │
  │    │            │            │                  │                      │陳述（見98年度訴字│
  │    │            │            │                  │                      │第186號卷卷二第93 │
  │    │            │            │                  │                      │頁反面）          │
  ├──┴──────┴──────┴─────────┴───────────┴─────────┤
  │侵占金額合計:95萬1100元。                                                                       │
  └────────────────────────────────────────────────┘
附表三：
(一)偽造「石幼米」本票61張部份:
 ┌──┬─────┬──────┬────┬────┬────┬─────────┐
 │編號│本票號碼  │發票日期    │發票金額│偽造之發│ 出處   │備              註│
 │    │          │            │(新臺幣)│票人姓名│(警卷)  │                  │
 ├──┼─────┼──────┼────┼────┼────┼─────────┤
 │1   │NO682726  │96年4月25日 │23,200元│石幼米  │第65頁  │含偽造之「石幼米」│
 │    │          │            │        │        │        │簽名及印文各l枚   │
 ├──┼─────┼──────┼────┼────┼────┼─────────┤
 │2   │NO682724  │96年4月25日 │23,200元│石幼米  │第123頁 │含偽造之「石幼米」│
 │    │          │            │        │        │        │簽名及印文各l枚   │
 ├──┼─────┼──────┼────┼────┼────┼─────────┤
 │3   │NO682728  │96年4月25日 │23,200元│石幼米  │第154頁 │含偽造之「石幼米」│
 │    │          │            │        │        │        │簽名及印文各l枚   │
 ├──┼─────┼──────┼────┼────┼────┼─────────┤
 │4   │NO682719  │96年4月25日 │23,200元│石幼米  │第168頁 │含偽造之「石幼米」│
 │    │          │            │        │        │        │簽名及印文各l枚   │
 ├──┼─────┼──────┼────┼────┼────┼─────────┤
 │5   │NO682721  │96年4月25日 │23,200元│石幼米  │第198頁 │含偽造之「石幼米」│
 │    │          │            │        │        │        │簽名及印文各l枚   │
 ├──┼─────┼──────┼────┼────┼────┼─────────┤
 │6   │NO682732  │96年4月25日 │23,200元│石幼米  │第231頁 │含偽造之「石幼米」│
 │    │          │            │        │        │        │簽名及印文各l枚   │
 ├──┼─────┼──────┼────┼────┼────┼─────────┤
 │7   │NO682725  │96年4月25日 │23,200元│石幼米  │第264頁 │含偽造之「石幼米」│
 │    │          │            │        │        │        │簽名及印文各l枚   │
 ├──┼─────┼──────┼────┼────┼────┼─────────┤
 │8   │NO682730  │96年4月25日 │23,200元│石幼米  │卷內未見│含偽造之「石幼米」│
 │    │          │            │        │        │        │簽名及印文各l枚   │
 ├──┼─────┼──────┼────┼────┼────┼─────────┤
 │9   │NO682720  │96年4月25日 │23,200元│石幼米  │第314頁 │含偽造之「石幼米」│
 │    │          │            │        │        │        │簽名及印文各l枚   │
 ├──┼─────┼──────┼────┼────┼────┼─────────┤
 │10  │NO682723  │96年4月25日 │23,200元│石幼米  │第327頁 │含偽造之「石幼米」│
 │    │          │            │        │        │        │簽名及印文各l枚   │
 ├──┼─────┼──────┼────┼────┼────┼─────────┤
 │11  │NO682727  │96年4月25日 │23,200元│石幼米  │第359頁 │含偽造之「石幼米」│
 │    │          │            │        │        │        │簽名及印文各l枚   │
 ├──┼─────┼──────┼────┼────┼────┼─────────┤
 │12  │NO682733  │96年4月25日 │23,200元│石幼米  │第377頁 │含偽造之「石幼米」│
 │    │          │            │        │        │        │簽名及印文各l枚   │
 ├──┼─────┼──────┼────┼────┼────┼─────────┤
 │13  │NO682729  │96年4月25日 │23,200元│石幼米  │第410頁 │含偽造之「石幼米」│
 │    │          │            │        │        │        │簽名及印文各l枚   │
 ├──┼─────┼──────┼────┼────┼────┼─────────┤
 │14  │NO493304  │96年11月1日 │23,600元│石幼米  │第73頁  │含偽造之「石幼米」│
 │    │          │            │        │        │        │簽名及印文各l枚   │
 ├──┼─────┼──────┼────┼────┼────┼─────────┤
 │15  │NO493301  │96年11月1日 │23,600元│石幼米  │第201頁 │含偽造之「石幼米」│
 │    │          │            │        │        │        │簽名及印文各l枚   │
 ├──┼─────┼──────┼────┼────┼────┼─────────┤
 │16  │NO437897  │96年11月1日 │23,600元│石幼米  │第242頁 │含偽造之「石幼米」│
 │    │          │            │        │        │        │簽名及印文各l枚   │
 ├──┼─────┼──────┼────┼────┼────┼─────────┤
 │17  │NO437899  │96年11月1日 │23,600元│石幼米  │第293頁 │含偽造之「石幼米」│
 │    │          │            │        │        │        │簽名及印文各l枚   │
 ├──┼─────┼──────┼────┼────┼────┼─────────┤
 │18  │NO437891  │96年11月1日 │23,600元│石幼米  │第336頁 │含偽造之「石幼米」│
 │    │          │            │        │        │        │簽名及印文各l枚   │
 ├──┼─────┼──────┼────┼────┼────┼─────────┤
 │19  │NO493304  │96年11月1日 │23,600元│石幼米  │第433頁 │含偽造之「石幼米」│
 │    │          │            │        │        │第459頁 │簽名及印文各l枚   │
 ├──┼─────┼──────┼────┼────┼────┼─────────┤
 │20  │NO437900  │96年11月1日 │23,600元│石幼米  │第468頁 │含偽造之「石幼米」│
 │    │          │            │        │        │        │簽名及印文各l枚   │
 ├──┼─────┼──────┼────┼────┼────┼─────────┤
 │21  │NO493303  │96年11月1日 │23,600元│石幼米  │第489頁 │含偽造之「石幼米」│
 │    │          │            │        │        │        │簽名及印文各l枚   │
 ├──┼─────┼──────┼────┼────┼────┼─────────┤
 │22  │NO437898  │96年11月1日 │23,600元│石幼米  │第499頁 │含偽造之「石幼米」│
 │    │          │            │        │        │        │簽名及印文各l枚   │
 ├──┼─────┼──────┼────┼────┼────┼─────────┤
 │23  │NO493305  │96年11月1日 │23,600元│石幼米  │第515頁 │含偽造之「石幼米」│
 │    │          │            │        │        │        │簽名及印文各l枚   │
 ├──┼─────┼──────┼────┼────┼────┼─────────┤
 │24  │NO563870  │97年1月25日 │24,000元│石幼米  │第68頁  │含偽造之「石幼米」│
 │    │          │            │        │        │        │簽名及印文各l枚   │
 ├──┼─────┼──────┼────┼────┼────┼─────────┤
 │25  │NO563866  │97年1月25日 │24,000元│石幼米  │第122頁 │含偽造之「石幼米」│
 │    │          │            │        │        │        │簽名及印文各l枚   │
 ├──┼─────┼──────┼────┼────┼────┼─────────┤
 │26  │NO563869  │97年1月25日 │24,000元│石幼米  │第147頁 │含偽造之「石幼米」│
 │    │          │            │        │        │        │簽名及印文各l枚   │
 ├──┼─────┼──────┼────┼────┼────┼─────────┤
 │27  │NO563868  │97年1月25日 │24,000元│石幼米  │第171頁 │含偽造之「石幼米」│
 │    │          │            │        │        │        │簽名及印文各l枚   │
 ├──┼─────┼──────┼────┼────┼────┼─────────┤
 │28  │NO563862  │97年1月25日 │24,000元│石幼米  │第195頁 │含偽造之「石幼米」│
 │    │          │            │        │        │        │簽名及印文各l枚   │
 ├──┼─────┼──────┼────┼────┼────┼─────────┤
 │29  │NO563865  │97年1月25日 │24,000元│石幼米  │第228頁 │含偽造之「石幼米」│
 │    │          │            │        │        │        │簽名及印文各l枚   │
 ├──┼─────┼──────┼────┼────┼────┼─────────┤
 │30  │NO563867  │97年1月25日 │24,000元│石幼米  │第266頁 │含偽造之「石幼米」│
 │    │          │            │        │        │        │簽名及印文各l枚   │
 ├──┼─────┼──────┼────┼────┼────┼─────────┤
 │31  │NO563856  │97年1月25日 │24,000元│石幼米  │第285頁 │含偽造之「石幼米」│
 │    │          │            │        │        │        │簽名及印文各l枚   │
 ├──┼─────┼──────┼────┼────┼────┼─────────┤
 │32  │NO563860  │97年1月25日 │24,000元│石幼米  │第317頁 │含偽造之「石幼米」│
 │    │          │            │        │        │        │簽名及印文各l枚   │
 ├──┼─────┼──────┼────┼────┼────┼─────────┤
 │33  │NO563864  │97年1月25日 │24,000元│石幼米  │第330頁 │含偽造之「石幼米」│
 │    │          │            │        │        │        │簽名及印文各l枚   │
 ├──┼─────┼──────┼────┼────┼────┼─────────┤
 │34  │NO563859  │97年1月25日 │24,000元│石幼米  │第363頁 │含偽造之「石幼米」│
 │    │          │            │        │        │        │簽名及印文各l枚   │
 ├──┼─────┼──────┼────┼────┼────┼─────────┤
 │35  │NO563858  │97年1月25日 │24,000元│石幼米  │第380頁 │含偽造之「石幼米」│
 │    │          │            │        │        │        │簽名及印文各l枚   │
 ├──┼─────┼──────┼────┼────┼────┼─────────┤
 │36  │NO563857  │97年1月25日 │24,000元│石幼米  │第413頁 │含偽造之「石幼米」│
 │    │          │            │        │        │        │簽名及印文各l枚   │
 ├──┼─────┼──────┼────┼────┼────┼─────────┤
 │37  │NO385241  │97年8月20日 │24,000元│石幼米  │第84頁  │含偽造之「石幼米」│
 │    │          │            │        │        │        │簽名及印文各l枚   │
 ├──┼─────┼──────┼────┼────┼────┼─────────┤
 │38  │NO385240  │97年8月20日 │24,000元│石幼米  │第110頁 │含偽造之「石幼米」│
 │    │          │            │        │        │        │簽名及印文各l枚   │
 ├──┼─────┼──────┼────┼────┼────┼─────────┤
 │39  │NO385226  │97年8月20日 │24,000元│石幼米  │第114頁 │含偽造之「石幼米」│
 │    │          │            │        │        │        │簽名及印文各l枚   │
 ├──┼─────┼──────┼────┼────┼────┼─────────┤
 │40  │NO385240  │97年8月20日 │24,000元│石幼米  │第128頁 │含偽造之「石幼米」│
 │    │          │            │        │        │        │簽名及印文各l枚   │
 ├──┼─────┼──────┼────┼────┼────┼─────────┤
 │41  │NO385234  │97年8月20日 │24,000元│石幼米  │第208頁 │含偽造之「石幼米」│
 │    │          │            │        │        │        │簽名及印文各l枚   │
 ├──┼─────┼──────┼────┼────┼────┼─────────┤
 │42  │NO385235  │97年8月20日 │24,000元│石幼米  │第208頁 │含偽造之「石幼米」│
 │    │          │            │        │        │        │簽名及印文各l枚   │
 ├──┼─────┼──────┼────┼────┼────┼─────────┤
 │43  │NO385231  │97年8月20日 │24,000元│石幼米  │第238頁 │含偽造之「石幼米」│
 │    │          │            │        │        │        │簽名及印文各l枚   │
 ├──┼─────┼──────┼────┼────┼────┼─────────┤
 │44  │NO385242  │97年8月20日 │24,000元│石幼米  │第272頁 │含偽造之「石幼米」│
 │    │          │            │        │        │        │簽名及印文各l枚   │
 ├──┼─────┼──────┼────┼────┼────┼─────────┤
 │45  │NO385238  │97年8月20日 │24,000元│石幼米  │第291頁 │含偽造之「石幼米」│
 │    │          │            │        │        │        │簽名及印文各l枚   │
 ├──┼─────┼──────┼────┼────┼────┼─────────┤
 │46  │NO385230  │97年8月20日 │24,000元│石幼米  │第312頁 │含偽造之「石幼米」│
 │    │          │            │        │        │        │簽名及印文各l枚   │
 ├──┼─────┼──────┼────┼────┼────┼─────────┤
 │47  │NO385232  │97年8月20日 │24,000元│石幼米  │第344頁 │含偽造之「石幼米」│
 │    │          │            │        │        │        │簽名及印文各l枚   │
 ├──┼─────┼──────┼────┼────┼────┼─────────┤
 │48  │NO385237  │97年8月20日 │24,000元│石幼米  │第347頁 │含偽造之「石幼米」│
 │    │          │            │        │        │        │簽名及印文各l枚   │
 ├──┼─────┼──────┼────┼────┼────┼─────────┤
 │49  │NO385243  │97年8月20日 │24,000元│石幼米  │第407頁 │含偽造之「石幼米」│
 │    │          │            │        │        │        │簽名及印文各l枚   │
 ├──┼─────┼──────┼────┼────┼────┼─────────┤
 │50  │NO385233  │97年8月20日 │24,000元│石幼米  │第542頁 │含偽造之「石幼米」│
 │    │          │            │        │        │        │簽名及印文各l枚   │
 ├──┼─────┼──────┼────┼────┼────┼─────────┤
 │51  │NO385245  │97年8月20日 │24,000元│石幼米  │第555頁 │含偽造之「石幼米」│
 │    │          │            │        │        │        │簽名及印文各l枚   │
 ├──┼─────┼──────┼────┼────┼────┼─────────┤
 │52  │NO385244  │97年8月20日 │24,000元│石幼米  │第556頁 │含偽造之「石幼米」│
 │    │          │            │        │        │        │簽名及印文各l枚   │
 ├──┼─────┼──────┼────┼────┼────┼─────────┤
 │53  │NO772095  │97年12月10日│24,100元│石幼米  │第81頁  │含偽造之「石幼米」│
 │    │          │            │        │        │        │簽名及印文各l枚   │
 ├──┼─────┼──────┼────┼────┼────┼─────────┤
 │54  │NO772092  │97年12月10日│24,100元│石幼米  │第235頁 │含偽造之「石幼米」│
 │    │          │            │        │        │        │簽名及印文各l枚   │
 ├──┼─────┼──────┼────┼────┼────┼─────────┤
 │55  │NO748917  │97年12月10日│24,100元│石幼米  │第299頁 │含偽造之「石幼米」│
 │    │          │            │        │        │        │簽名及印文各l枚   │
 ├──┼─────┼──────┼────┼────┼────┼─────────┤
 │56  │NO772090  │97年12月10日│24,100元│石幼米  │第375頁 │含偽造之「石幼米」│
 │    │          │            │        │        │        │簽名及印文各l枚   │
 ├──┼─────┼──────┼────┼────┼────┼─────────┤
 │57  │NO772094  │97年12月10日│24,100元│石幼米  │第498頁 │含偽造之「石幼米」│
 │    │          │            │        │        │        │簽名及印文各l枚   │
 ├──┼─────┼──────┼────┼────┼────┼─────────┤
 │58  │NO772091  │97年12月10日│24,100元│石幼米  │第569頁 │含偽造之「石幼米」│
 │    │          │            │        │        │        │簽名及印文各l枚   │
 ├──┼─────┼──────┼────┼────┼────┼─────────┤
 │59  │NO772093  │97年12月10日│24,100元│石幼米  │第576頁 │含偽造之「石幼米」│
 │    │          │            │        │        │        │簽名及印文各l枚   │
 ├──┼─────┼──────┼────┼────┼────┼─────────┤
 │60  │NO772098  │97年12月10日│24,100元│石幼米  │第585頁 │含偽造之「石幼米」│
 │    │          │            │        │        │        │簽名及印文各l枚   │
 ├──┼─────┼──────┼────┼────┼────┼─────────┤
 │61  │NO772096  │97年12月10日│24,100元│石幼米  │第595頁 │含偽造之「石幼米」│
 │    │          │            │        │        │        │簽名及印文各l枚   │
 ├──┴─────┴──────┴────┴────┴────┴─────────┤
 │偽造簽名數量:61枚                                                               │
 │偽造印文數量:61枚                                                               │
 └────────────────────────────────────────┘
(二)偽造「李錦雪」本票59張部份:
 ┌──┬─────┬──────┬────┬────┬────┬─────────┐
 │編號│本票號碼  │發票日期    │發票金額│偽造之發│ 出處   │備              註│
 │    │          │            │(新臺幣)│票人姓名│(警卷)  │                  │
 ├──┼─────┼──────┼────┼────┼────┼─────────┤
 │1   │NO682769  │96年5月25日 │23,000元│李錦雪  │第65頁  │含偽造之「李錦雪」│
 │    │          │            │        │        │        │簽名及印文各l枚   │
 ├──┼─────┼──────┼────┼────┼────┼─────────┤
 │2   │NO682763  │96年5月25日 │23,000元│李錦雪  │第123頁 │含偽造之「李錦雪」│
 │    │          │            │        │        │        │簽名及印文各l枚   │
 ├──┼─────┼──────┼────┼────┼────┼─────────┤
 │3   │NO682759  │96年5月25日 │23,000元│李錦雪  │第143頁 │含偽造之「李錦雪」│
 │    │          │            │        │        │        │簽名及印文各l枚   │
 ├──┼─────┼──────┼────┼────┼────┼─────────┤
 │4   │NO682765  │96年5月25日 │23,000元│李錦雪  │第168頁 │含偽造之「李錦雪」│
 │    │          │            │        │        │        │簽名及印文各l枚   │
 ├──┼─────┼──────┼────┼────┼────┼─────────┤
 │5   │NO682768  │96年5月25日 │23,000元│李錦雪  │第197頁 │含偽造之「李錦雪」│
 │    │          │            │        │        │        │簽名及印文各l枚   │
 ├──┼─────┼──────┼────┼────┼────┼─────────┤
 │6   │NO682762  │96年5月25日 │23,000元│李錦雪  │第231頁 │含偽造之「李錦雪」│
 │    │          │            │        │        │        │簽名及印文各l枚   │
 ├──┼─────┼──────┼────┼────┼────┼─────────┤
 │7   │NO682761  │96年5月25日 │23,000元│李錦雪  │第264頁 │含偽造之「李錦雪」│
 │    │          │            │        │        │        │簽名及印文各l枚   │
 ├──┼─────┼──────┼────┼────┼────┼─────────┤
 │8   │NO682766  │96年5月25日 │23,000元│李錦雪  │第283頁 │含偽造之「李錦雪」│
 │    │          │            │        │        │        │簽名及印文各l枚   │
 ├──┼─────┼──────┼────┼────┼────┼─────────┤
 │9   │NO682758  │96年5月25日 │23,000元│李錦雪  │第314頁 │含偽造之「李錦雪」│
 │    │          │            │        │        │        │簽名及印文各l枚   │
 ├──┼─────┼──────┼────┼────┼────┼─────────┤
 │10  │NO682764  │96年5月25日 │23,000元│李錦雪  │第327頁 │含偽造之「李錦雪」│
 │    │          │            │        │        │        │簽名及印文各l枚   │
 ├──┼─────┼──────┼────┼────┼────┼─────────┤
 │11  │NO682770  │96年5月25日 │23,000元│李錦雪  │第359頁 │含偽造之「李錦雪」│
 │    │          │            │        │        │        │簽名及印文各l枚   │
 ├──┼─────┼──────┼────┼────┼────┼─────────┤
 │12  │NO682772  │96年5月25日 │23,000元│李錦雪  │第377頁 │含偽造之「李錦雪」│
 │    │          │            │        │        │        │簽名及印文各l枚   │
 ├──┼─────┼──────┼────┼────┼────┼─────────┤
 │13  │NO682760  │96年5月25日 │23,000元│李錦雪  │第411頁 │含偽造之「李錦雪」│
 │    │          │            │        │        │        │簽名及印文各l枚   │
 ├──┼─────┼──────┼────┼────┼────┼─────────┤
 │14  │NO493795  │96年11月25日│23,600元│李錦雪  │第67頁  │含偽造之「李錦雪」│
 │    │          │            │        │        │        │簽名及印文各l枚   │
 ├──┼─────┼──────┼────┼────┼────┼─────────┤
 │15  │NO493319  │96年11月25日│23,600元│李錦雪  │第146頁 │含偽造之「李錦雪」│
 │    │          │            │        │        │        │簽名及印文各l枚   │
 ├──┼─────┼──────┼────┼────┼────┼─────────┤
 │16  │NO493321  │96年11月25日│23,600元│李錦雪  │第170頁 │含偽造之「李錦雪」│
 │    │          │            │        │        │        │簽名及印文各l枚   │
 ├──┼─────┼──────┼────┼────┼────┼─────────┤
 │17  │NO493798  │96年11月25日│23,600元│李錦雪  │第200頁 │含偽造之「李錦雪」│
 │    │          │            │        │        │        │簽名及印文各l枚   │
 ├──┼─────┼──────┼────┼────┼────┼─────────┤
 │18  │NO493322  │96年11月25日│23,600元│李錦雪  │第229頁 │含偽造之「李錦雪」│
 │    │          │            │        │        │        │簽名及印文各l枚   │
 ├──┼─────┼──────┼────┼────┼────┼─────────┤
 │19  │NO493320  │96年11月25日│23,600元│李錦雪  │第266頁 │含偽造之「李錦雪」│
 │    │          │            │        │        │        │簽名及印文各l枚   │
 ├──┼─────┼──────┼────┼────┼────┼─────────┤
 │20  │NO493325  │96年11月25日│23,600元│李錦雪  │第285頁 │含偽造之「李錦雪」│
 │    │          │            │        │        │        │簽名及印文各l枚   │
 ├──┼─────┼──────┼────┼────┼────┼─────────┤
 │21  │NO493796  │96年11月25日│23,600元│李錦雪  │第316頁 │含偽造之「李錦雪」│
 │    │          │            │        │        │        │簽名及印文各l枚   │
 ├──┼─────┼──────┼────┼────┼────┼─────────┤
 │22  │NO493324  │96年11月25日│23,600元│李錦雪  │第329頁 │含偽造之「李錦雪」│
 │    │          │            │        │        │        │簽名及印文各l枚   │
 ├──┼─────┼──────┼────┼────┼────┼─────────┤
 │23  │NO493323  │96年11月25日│23,600元│李錦雪  │第361頁 │含偽造之「李錦雪」│
 │    │          │            │        │        │        │簽名及印文各l枚   │
 ├──┼─────┼──────┼────┼────┼────┼─────────┤
 │24  │NO493318  │96年11月25日│23,600元│李錦雪  │第379頁 │含偽造之「李錦雪」│
 │    │          │            │        │        │        │簽名及印文各l枚   │
 ├──┼─────┼──────┼────┼────┼────┼─────────┤
 │25  │NO493317  │96年11月25日│23,600元│李錦雪  │第413頁 │含偽造之「李錦雪」│
 │    │          │            │        │        │        │簽名及印文各l枚   │
 ├──┼─────┼──────┼────┼────┼────┼─────────┤
 │26  │NO563831  │97年2月1日  │23,800元│李錦雪  │第74頁  │含偽造之「李錦雪」│
 │    │          │            │        │        │        │簽名及印文各l枚   │
 ├──┼─────┼──────┼────┼────┼────┼─────────┤
 │27  │NO563833  │97年2月1日  │23,800元│李錦雪  │第202頁 │含偽造之「李錦雪」│
 │    │          │            │        │        │        │簽名及印文各l枚   │
 ├──┼─────┼──────┼────┼────┼────┼─────────┤
 │28  │NO563829  │97年2月1日  │23,800元│李錦雪  │第243頁 │含偽造之「李錦雪」│
 │    │          │            │        │        │        │簽名及印文各l枚   │
 ├──┼─────┼──────┼────┼────┼────┼─────────┤
 │29  │NO563841  │97年2月1日  │23,800元│李錦雪  │第294頁 │含偽造之「李錦雪」│
 │    │          │            │        │        │        │簽名及印文各l枚   │
 ├──┼─────┼──────┼────┼────┼────┼─────────┤
 │30  │NO563832  │97年2月1日  │23,800元│李錦雪  │第337頁 │含偽造之「李錦雪」│
 │    │          │            │        │        │        │簽名及印文各l枚   │
 ├──┼─────┼──────┼────┼────┼────┼─────────┤
 │31  │NO563828  │97年2月1日  │23,800元│李錦雪  │第469頁 │含偽造之「李錦雪」│
 │    │          │            │        │        │        │簽名及印文各l枚   │
 ├──┼─────┼──────┼────┼────┼────┼─────────┤
 │32  │NO563830  │97年2月1日  │23,800元│李錦雪  │第488頁 │含偽造之「李錦雪」│
 │    │          │            │        │        │        │簽名及印文各l枚   │
 ├──┼─────┼──────┼────┼────┼────┼─────────┤
 │33  │NO563834  │97年2月1日  │23,800元│李錦雪  │第502頁 │含偽造之「李錦雪」│
 │    │          │            │        │        │        │簽名及印文各l枚   │
 ├──┼─────┼──────┼────┼────┼────┼─────────┤
 │34  │NO563827  │97年2月1日  │23,800元│李錦雪  │第512頁 │含偽造之「李錦雪」│
 │    │          │            │        │        │        │簽名及印文各l枚   │
 ├──┼─────┼──────┼────┼────┼────┼─────────┤
 │35  │NO785544  │97年7月1日  │23,800元│李錦雪  │第76頁  │含偽造之「李錦雪」│
 │    │          │            │        │        │第437頁 │簽名及印文各l枚   │
 ├──┼─────┼──────┼────┼────┼────┼─────────┤
 │36  │NO785548  │97年7月1日  │23,800元│李錦雪  │第118頁 │含偽造之「李錦雪」│
 │    │          │            │        │        │        │簽名及印文各l枚   │
 ├──┼─────┼──────┼────┼────┼────┼─────────┤
 │37  │NO785534  │97年7月1日  │23,800元│李錦雪  │第204頁 │含偽造之「李錦雪」│
 │    │          │            │        │        │        │簽名及印文各l枚   │
 ├──┼─────┼──────┼────┼────┼────┼─────────┤
 │38  │NO785536  │97年7月1日  │23,800元│李錦雪  │第244頁 │含偽造之「李錦雪」│
 │    │          │            │        │        │        │簽名及印文各l枚   │
 ├──┼─────┼──────┼────┼────┼────┼─────────┤
 │39  │NO785547  │97年7月1日  │23,800元│李錦雪  │第296頁 │含偽造之「李錦雪」│
 │    │          │            │        │        │        │簽名及印文各l枚   │
 ├──┼─────┼──────┼────┼────┼────┼─────────┤
 │40  │NO785533  │97年7月1日  │23,800元│李錦雪  │第339頁 │含偽造之「李錦雪」│
 │    │          │            │        │        │        │簽名及印文各l枚   │
 ├──┼─────┼──────┼────┼────┼────┼─────────┤
 │41  │NO785542  │97年7月1日  │23,800元│李錦雪  │第471頁 │含偽造之「李錦雪」│
 │    │          │            │        │        │        │簽名及印文各l枚   │
 ├──┼─────┼──────┼────┼────┼────┼─────────┤
 │42  │NO785545  │97年7月1日  │23,800元│李錦雪  │第486頁 │含偽造之「李錦雪」│
 │    │          │            │        │        │        │簽名及印文各l枚   │
 ├──┼─────┼──────┼────┼────┼────┼─────────┤
 │43  │NO785543  │97年7月1日  │23,800元│李錦雪  │第503頁 │含偽造之「李錦雪」│
 │    │          │            │        │        │        │簽名及印文各l枚   │
 ├──┼─────┼──────┼────┼────┼────┼─────────┤
 │44  │NO785540  │97年7月1日  │23,800元│李錦雪  │第514頁 │含偽造之「李錦雪」│
 │    │          │            │        │        │        │簽名及印文各l枚   │
 ├──┼─────┼──────┼────┼────┼────┼─────────┤
 │45  │NO740741  │97年10月20日│24,500元│李錦雪  │第85頁  │含偽造之「李錦雪」│
 │    │          │            │        │        │        │簽名及印文各l枚   │
 ├──┼─────┼──────┼────┼────┼────┼─────────┤
 │46  │NO740743  │97年10月20日│24,500元│李錦雪  │第112頁 │含偽造之「李錦雪」│
 │    │          │            │        │        │第130頁 │簽名及印文各l枚   │
 ├──┼─────┼──────┼────┼────┼────┼─────────┤
 │47  │NO740742  │97年10月20日│24,500元│李錦雪  │第113頁 │含偽造之「李錦雪」│
 │    │          │            │        │        │第131頁 │簽名及印文各l枚   │
 ├──┼─────┼──────┼────┼────┼────┼─────────┤
 │48  │NO740734  │97年10月20日│24,500元│李錦雪  │第211頁 │含偽造之「李錦雪」│
 │    │          │            │        │        │        │簽名及印文各l枚   │
 ├──┼─────┼──────┼────┼────┼────┼─────────┤
 │49  │NO740735  │97年10月20日│24,500元│李錦雪  │第212頁 │含偽造之「李錦雪」│
 │    │          │            │        │        │        │簽名及印文各l枚   │
 ├──┼─────┼──────┼────┼────┼────┼─────────┤
 │50  │NO740736  │97年10月20日│24,500元│李錦雪  │第239頁 │含偽造之「李錦雪」│
 │    │          │            │        │        │        │簽名及印文各l枚   │
 ├──┼─────┼──────┼────┼────┼────┼─────────┤
 │51  │NO740749  │97年10月20日│24,500元│李錦雪  │第270頁 │含偽造之「李錦雪」│
 │    │          │            │        │        │        │簽名及印文各l枚   │
 ├──┼─────┼──────┼────┼────┼────┼─────────┤
 │52  │NO740745  │97年10月20日│24,500元│李錦雪  │第291頁 │含偽造之「李錦雪」│
 │    │          │            │        │        │        │簽名及印文各l枚   │
 ├──┼─────┼──────┼────┼────┼────┼─────────┤
 │53  │NO740737  │97年10月20日│24,500元│李錦雪  │第312頁 │含偽造之「李錦雪」│
 │    │          │            │        │        │        │簽名及印文各l枚   │
 ├──┼─────┼──────┼────┼────┼────┼─────────┤
 │54  │NO740748  │97年10月20日│24,500元│李錦雪  │第345頁 │含偽造之「李錦雪」│
 │    │          │            │        │        │        │簽名及印文各l枚   │
 ├──┼─────┼──────┼────┼────┼────┼─────────┤
 │55  │NO740747  │97年10月20日│24,500元│李錦雪  │第346頁 │含偽造之「李錦雪」│
 │    │          │            │        │        │        │簽名及印文各l枚   │
 ├──┼─────┼──────┼────┼────┼────┼─────────┤
 │56  │NO740740  │97年10月20日│24,500元│李錦雪  │第406頁 │含偽造之「李錦雪」│
 │    │          │            │        │        │        │簽名及印文各l枚   │
 ├──┼─────┼──────┼────┼────┼────┼─────────┤
 │57  │NO740750  │97年10月20日│24,500元│李錦雪  │第543頁 │含偽造之「李錦雪」│
 │    │          │            │        │        │        │簽名及印文各l枚   │
 ├──┼─────┼──────┼────┼────┼────┼─────────┤
 │58  │NO740738  │97年10月20日│24,500元│李錦雪  │第557頁 │含偽造之「李錦雪」│
 │    │          │            │        │        │        │簽名及印文各l枚   │
 ├──┼─────┼──────┼────┼────┼────┼─────────┤
 │59  │NO740739  │97年10月20日│24,500元│李錦雪  │第557頁 │含偽造之「李錦雪」│
 │    │          │            │        │        │        │簽名及印文各l枚   │
 ├──┴─────┴──────┴────┴────┴────┴─────────┤
 │偽造簽名數量:59枚                                                               │
 │偽造印文數量:59枚                                                               │
 └────────────────────────────────────────┘
(三)偽造「黃慧玉」本票69張部份:
 ┌──┬─────┬──────┬────┬────┬────┬─────────┐
 │編號│本票號碼  │發票日期    │發票金額│偽造之發│ 出處   │備              註│
 │    │          │            │(新臺幣)│票人姓名│(警卷)  │                  │
 ├──┼─────┼──────┼────┼────┼────┼─────────┤
 │1   │NO682589  │96年6月25日 │23,300元│黃慧玉  │第65頁  │含偽造之「黃慧玉」│
 │    │          │            │        │        │        │簽名及印文各l枚   │
 ├──┼─────┼──────┼────┼────┼────┼─────────┤
 │2   │NO682585  │96年6月25日 │23,300元│黃慧玉  │第124頁 │含偽造之「黃慧玉」│
 │    │          │            │        │        │        │簽名及印文各l枚   │
 ├──┼─────┼──────┼────┼────┼────┼─────────┤
 │3   │NO682599  │96年6月25日 │23,300元│黃慧玉  │第143頁 │含偽造之「黃慧玉」│
 │    │          │            │        │        │        │簽名及印文各l枚   │
 ├──┼─────┼──────┼────┼────┼────┼─────────┤
 │4   │NO682591  │96年6月25日 │23,300元│黃慧玉  │第161頁 │含偽造之「黃慧玉」│
 │    │          │            │        │        │第169頁 │簽名及印文各l枚   │
 ├──┼─────┼──────┼────┼────┼────┼─────────┤
 │5   │NO493737  │96年6月25日 │23,300元│黃慧玉  │第198頁 │含偽造之「黃慧玉」│
 │    │          │            │        │        │        │簽名及印文各l枚   │
 ├──┼─────┼──────┼────┼────┼────┼─────────┤
 │6   │NO682600  │96年6月25日 │23,300元│黃慧玉  │第231頁 │含偽造之「黃慧玉」│
 │    │          │            │        │        │        │簽名及印文各l枚   │
 ├──┼─────┼──────┼────┼────┼────┼─────────┤
 │7   │NO682593  │96年6月25日 │23,300元│黃慧玉  │第264頁 │含偽造之「黃慧玉」│
 │    │          │            │        │        │        │簽名及印文各l枚   │
 ├──┼─────┼──────┼────┼────┼────┼─────────┤
 │8   │NO682598  │96年6月25日 │23,300元│黃慧玉  │第283頁 │含偽造之「黃慧玉」│
 │    │          │            │        │        │        │簽名及印文各l枚   │
 ├──┼─────┼──────┼────┼────┼────┼─────────┤
 │9   │NO682590  │96年6月25日 │23,300元│黃慧玉  │第314頁 │含偽造之「黃慧玉」│
 │    │          │            │        │        │        │簽名及印文各l枚   │
 ├──┼─────┼──────┼────┼────┼────┼─────────┤
 │10  │NO682596  │96年6月25日 │23,300元│黃慧玉  │第328頁 │含偽造之「黃慧玉」│
 │    │          │            │        │        │        │簽名及印文各l枚   │
 ├──┼─────┼──────┼────┼────┼────┼─────────┤
 │11  │NO682588  │96年6月25日 │23,300元│黃慧玉  │第360頁 │含偽造之「黃慧玉」│
 │    │          │            │        │        │        │簽名及印文各l枚   │
 ├──┼─────┼──────┼────┼────┼────┼─────────┤
 │12  │NO682592  │96年6月25日 │23,300元│黃慧玉  │第378頁 │含偽造之「黃慧玉」│
 │    │          │            │        │        │        │簽名及印文各l枚   │
 ├──┼─────┼──────┼────┼────┼────┼─────────┤
 │13  │NO682597  │96年6月25日 │23,300元│黃慧玉  │第411頁 │含偽造之「黃慧玉」│
 │    │          │            │        │        │        │簽名及印文各l枚   │
 ├──┼─────┼──────┼────┼────┼────┼─────────┤
 │14  │NO436794  │96年10月1日 │24,100元│黃慧玉  │第73頁  │含偽造之「黃慧玉」│
 │    │          │            │        │        │第433頁 │簽名及印文各l枚   │
 │    │          │            │        │        │第459頁 │                  │
 ├──┼─────┼──────┼────┼────┼────┼─────────┤
 │15  │NO436797  │96年10月1日 │24,100元│黃慧玉  │第201頁 │含偽造之「黃慧玉」│
 │    │          │            │        │        │        │簽名及印文各l枚   │
 ├──┼─────┼──────┼────┼────┼────┼─────────┤
 │16  │NO436793  │96年10月1日 │24,100元│黃慧玉  │第241頁 │含偽造之「黃慧玉」│
 │    │          │            │        │        │        │簽名及印文各l枚   │
 ├──┼─────┼──────┼────┼────┼────┼─────────┤
 │17  │NO436788  │96年10月1日 │24,100元│黃慧玉  │第293頁 │含偽造之「黃慧玉」│
 │    │          │            │        │        │        │簽名及印文各l枚   │
 ├──┼─────┼──────┼────┼────┼────┼─────────┤
 │18  │NO493752  │96年10月1日 │24,100元│黃慧玉  │第336頁 │含偽造之「黃慧玉」│
 │    │          │            │        │        │        │簽名及印文各l枚   │
 ├──┼─────┼──────┼────┼────┼────┼─────────┤
 │19  │NO436798  │96年10月1日 │24,100元│黃慧玉  │第471頁 │含偽造之「黃慧玉」│
 │    │          │            │        │        │        │簽名及印文各l枚   │
 ├──┼─────┼──────┼────┼────┼────┼─────────┤
 │20  │NO436800  │96年10月1日 │24,100元│黃慧玉  │第489頁 │含偽造之「黃慧玉」│
 │    │          │            │        │        │        │簽名及印文各l枚   │
 ├──┼─────┼──────┼────┼────┼────┼─────────┤
 │21  │NO436795  │96年10月1日 │24,100元│黃慧玉  │第504頁 │含偽造之「黃慧玉」│
 │    │          │            │        │        │        │簽名及印文各l枚   │
 ├──┼─────┼──────┼────┼────┼────┼─────────┤
 │22  │NO436796  │96年10月1日 │24,100元│黃慧玉  │第511頁 │含偽造之「黃慧玉」│
 │    │          │            │        │        │        │簽名及印文各l枚   │
 ├──┼─────┼──────┼────┼────┼────┼─────────┤
 │23  │NO563875  │97年2月25日 │23,100元│黃慧玉  │第68頁  │含偽造之「黃慧玉」│
 │    │          │            │        │        │        │簽名及印文各l枚   │
 ├──┼─────┼──────┼────┼────┼────┼─────────┤
 │24  │NO575228  │97年2月25日 │23,100元│黃慧玉  │第122頁 │含偽造之「黃慧玉」│
 │    │          │            │        │        │        │簽名及印文各l枚   │
 ├──┼─────┼──────┼────┼────┼────┼─────────┤
 │25  │NO575233  │97年2月25日 │23,100元│黃慧玉  │第147頁 │含偽造之「黃慧玉」│
 │    │          │            │        │        │        │簽名及印文各l枚   │
 ├──┼─────┼──────┼────┼────┼────┼─────────┤
 │26  │NO575229  │97年2月25日 │23,100元│黃慧玉  │第171頁 │含偽造之「黃慧玉」│
 │    │          │            │        │        │        │簽名及印文各l枚   │
 ├──┼─────┼──────┼────┼────┼────┼─────────┤
 │27  │NO563874  │97年2月25日 │23,100元│黃慧玉  │第195頁 │含偽造之「黃慧玉」│
 │    │          │            │        │        │        │簽名及印文各l枚   │
 ├──┼─────┼──────┼────┼────┼────┼─────────┤
 │28  │NO575230  │97年2月25日 │23,100元│黃慧玉  │第228頁 │含偽造之「黃慧玉」│
 │    │          │            │        │        │        │簽名及印文各l枚   │
 ├──┼─────┼──────┼────┼────┼────┼─────────┤
 │29  │NO575237  │97年2月25日 │23,100元│黃慧玉  │第267頁 │含偽造之「黃慧玉」│
 │    │          │            │        │        │        │簽名及印文各l枚   │
 ├──┼─────┼──────┼────┼────┼────┼─────────┤
 │30  │NO575232  │97年2月25日 │23,100元│黃慧玉  │第286頁 │含偽造之「黃慧玉」│
 │    │          │            │        │        │        │簽名及印文各l枚   │
 ├──┼─────┼──────┼────┼────┼────┼─────────┤
 │31  │NO563850  │97年2月25日 │23,100元│黃慧玉  │第317頁 │含偽造之「黃慧玉」│
 │    │          │            │        │        │        │簽名及印文各l枚   │
 ├──┼─────┼──────┼────┼────┼────┼─────────┤
 │32  │NO575235  │97年2月25日 │23,100元│黃慧玉  │第330頁 │含偽造之「黃慧玉」│
 │    │          │            │        │        │        │簽名及印文各l枚   │
 ├──┼─────┼──────┼────┼────┼────┼─────────┤
 │33  │NO575227  │97年2月25日 │23,100元│黃慧玉  │第363頁 │含偽造之「黃慧玉」│
 │    │          │            │        │        │        │簽名及印文各l枚   │
 ├──┼─────┼──────┼────┼────┼────┼─────────┤
 │34  │NO575234  │97年2月25日 │23,100元│黃慧玉  │第380頁 │含偽造之「黃慧玉」│
 │    │          │            │        │        │        │簽名及印文各l枚   │
 ├──┼─────┼──────┼────┼────┼────┼─────────┤
 │35  │NO575231  │不清楚      │23,100元│黃慧玉  │第414頁 │含偽造之「黃慧玉」│
 │    │          │(因影印未完 │        │        │        │簽名及印文各l枚   │
 │    │          │全，惟可確認│        │        │        │                  │
 │    │          │有書寫發票日│        │        │        │                  │
 │    │          │期)         │        │        │        │                  │
 ├──┼─────┼──────┼────┼────┼────┼─────────┤
 │36  │NO779117  │97年6月1日  │23,500元│黃慧玉  │第76頁  │含偽造之「黃慧玉」│
 │    │          │            │        │        │第437頁 │簽名及印文各l枚   │
 ├──┼─────┼──────┼────┼────┼────┼─────────┤
 │37  │NO779119  │97年6月1日  │23,500元│黃慧玉  │第119頁 │含偽造之「黃慧玉」│
 │    │          │            │        │        │        │簽名及印文各l枚   │
 ├──┼─────┼──────┼────┼────┼────┼─────────┤
 │38  │NO779120  │97年6月1日  │23,500元│黃慧玉  │第204頁 │含偽造之「黃慧玉」│
 │    │          │            │        │        │        │簽名及印文各l枚   │
 ├──┼─────┼──────┼────┼────┼────┼─────────┤
 │39  │NO779125  │97年6月1日  │23,500元│黃慧玉  │第244頁 │含偽造之「黃慧玉」│
 │    │          │            │        │        │        │簽名及印文各l枚   │
 ├──┼─────┼──────┼────┼────┼────┼─────────┤
 │40  │NO779118  │97年6月1日  │23,500元│黃慧玉  │第295頁 │含偽造之「黃慧玉」│
 │    │          │            │        │        │        │簽名及印文各l枚   │
 ├──┼─────┼──────┼────┼────┼────┼─────────┤
 │41  │NO779123  │97年6月1日  │23,500元│黃慧玉  │第338頁 │含偽造之「黃慧玉」│
 │    │          │            │        │        │        │簽名及印文各l枚   │
 ├──┼─────┼──────┼────┼────┼────┼─────────┤
 │42  │NO779121  │97年6月1日  │23,500元│黃慧玉  │第468頁 │含偽造之「黃慧玉」│
 │    │          │            │        │        │        │簽名及印文各l枚   │
 ├──┼─────┼──────┼────┼────┼────┼─────────┤
 │43  │NO779111  │97年6月1日  │23,500元│黃慧玉  │第486頁 │含偽造之「黃慧玉」│
 │    │          │            │        │        │        │簽名及印文各l枚   │
 ├──┼─────┼──────┼────┼────┼────┼─────────┤
 │44  │NO779116  │97年6月1日  │23,500元│黃慧玉  │第503頁 │含偽造之「黃慧玉」│
 │    │          │            │        │        │        │簽名及印文各l枚   │
 ├──┼─────┼──────┼────┼────┼────┼─────────┤
 │45  │NO779112  │97年6月1日  │23,500元│黃慧玉  │第514頁 │含偽造之「黃慧玉」│
 │    │          │            │        │        │        │簽名及印文各l枚   │
 ├──┼─────┼──────┼────┼────┼────┼─────────┤
 │46  │NO587819  │97年7月20日 │23,600元│黃慧玉  │第84頁  │含偽造之「黃慧玉」│
 │    │          │            │        │        │        │簽名及印文各l枚   │
 ├──┼─────┼──────┼────┼────┼────┼─────────┤
 │47  │NO587825  │97年7月20日 │23,600元│黃慧玉  │第112頁 │含偽造之「黃慧玉」│
 │    │          │            │        │        │第130頁 │簽名及印文各l枚   │
 ├──┼─────┼──────┼────┼────┼────┼─────────┤
 │48  │NO587816  │97年7月20日 │23,600元│黃慧玉  │第115頁 │含偽造之「黃慧玉」│
 │    │          │            │        │        │        │簽名及印文各l枚   │
 ├──┼─────┼──────┼────┼────┼────┼─────────┤
 │49  │NO587813  │97年7月20日 │23,600元│黃慧玉  │第209頁 │含偽造之「黃慧玉」│
 │    │          │            │        │        │        │簽名及印文各l枚   │
 ├──┼─────┼──────┼────┼────┼────┼─────────┤
 │50  │NO587814  │97年7月20日 │23,600元│黃慧玉  │第209頁 │含偽造之「黃慧玉」│
 │    │          │            │        │        │        │簽名及印文各l枚   │
 ├──┼─────┼──────┼────┼────┼────┼─────────┤
 │51  │NO587821  │97年7月20日 │23,600元│黃慧玉  │第238頁 │含偽造之「黃慧玉」│
 │    │          │            │        │        │        │簽名及印文各l枚   │
 ├──┼─────┼──────┼────┼────┼────┼─────────┤
 │52  │NO587822  │97年7月20日 │23,600元│黃慧玉  │第272頁 │含偽造之「黃慧玉」│
 │    │          │            │        │        │        │簽名及印文各l枚   │
 ├──┼─────┼──────┼────┼────┼────┼─────────┤
 │53  │NO785550  │97年7月20日 │23,600元│黃慧玉  │第290頁 │含偽造之「黃慧玉」│
 │    │          │            │        │        │        │簽名及印文各l枚   │
 ├──┼─────┼──────┼────┼────┼────┼─────────┤
 │54  │NO587815  │97年7月20日 │23,600元│黃慧玉  │第311頁 │含偽造之「黃慧玉」│
 │    │          │            │        │        │        │簽名及印文各l枚   │
 ├──┼─────┼──────┼────┼────┼────┼─────────┤
 │55  │NO587823  │97年7月20日 │23,600元│黃慧玉  │第344頁 │含偽造之「黃慧玉」│
 │    │          │            │        │        │        │簽名及印文各l枚   │
 ├──┼─────┼──────┼────┼────┼────┼─────────┤
 │56  │NO587824  │97年7月20日 │23,600元│黃慧玉  │第347頁 │含偽造之「黃慧玉」│
 │    │          │            │        │        │        │簽名及印文各l枚   │
 ├──┼─────┼──────┼────┼────┼────┼─────────┤
 │57  │NO587810  │97年7月20日 │23,600元│黃慧玉  │第407頁 │含偽造之「黃慧玉」│
 │    │          │            │        │        │        │簽名及印文各l枚   │
 ├──┼─────┼──────┼────┼────┼────┼─────────┤
 │58  │NO587812  │97年7月20日 │23,600元│黃慧玉  │第542頁 │含偽造之「黃慧玉」│
 │    │          │            │        │        │        │簽名及印文各l枚   │
 ├──┼─────┼──────┼────┼────┼────┼─────────┤
 │59  │NO587811  │97年7月20日 │23,600元│黃慧玉  │第555頁 │含偽造之「黃慧玉」│
 │    │          │            │        │        │        │簽名及印文各l枚   │
 ├──┼─────┼──────┼────┼────┼────┼─────────┤
 │60  │NO587820  │97年7月20日 │23,600元│黃慧玉  │第555頁 │含偽造之「黃慧玉」│
 │    │          │            │        │        │        │簽名及印文各l枚   │
 ├──┼─────┼──────┼────┼────┼────┼─────────┤
 │61  │NO761223  │97年11月10日│23,500元│黃慧玉  │第80頁  │含偽造之「黃慧玉」│
 │    │          │            │        │        │        │簽名及印文各l枚   │
 ├──┼─────┼──────┼────┼────┼────┼─────────┤
 │62  │NO748945  │97年11月10日│23,500元│黃慧玉  │第235頁 │含偽造之「黃慧玉」│
 │    │          │            │        │        │        │簽名及印文各l枚   │
 ├──┼─────┼──────┼────┼────┼────┼─────────┤
 │63  │NO748944  │97年11月10日│23,500元│黃慧玉  │第299頁 │含偽造之「黃慧玉」│
 │    │          │            │        │        │        │簽名及印文各l枚   │
 ├──┼─────┼──────┼────┼────┼────┼─────────┤
 │64  │NO748943  │97年11月10日│23,500元│黃慧玉  │第374頁 │含偽造之「黃慧玉」│
 │    │          │            │        │        │        │簽名及印文各l枚   │
 ├──┼─────┼──────┼────┼────┼────┼─────────┤
 │65  │NO761244  │97年11月10日│23,500元│黃慧玉  │第497頁 │含偽造之「黃慧玉」│
 │    │          │            │        │        │        │簽名及印文各l枚   │
 ├──┼─────┼──────┼────┼────┼────┼─────────┤
 │66  │NO761225  │97年11月10日│23,500元│黃慧玉  │第569頁 │含偽造之「黃慧玉」│
 │    │          │            │        │        │        │簽名及印文各l枚   │
 ├──┼─────┼──────┼────┼────┼────┼─────────┤
 │67  │NO748949  │97年11月10日│23,500元│黃慧玉  │第575頁 │含偽造之「黃慧玉」│
 │    │          │            │        │        │        │簽名及印文各l枚   │
 ├──┼─────┼──────┼────┼────┼────┼─────────┤
 │68  │NO748946  │97年11月10日│23,500元│黃慧玉  │第586頁 │含偽造之「黃慧玉」│
 │    │          │            │        │        │        │簽名及印文各l枚   │
 ├──┼─────┼──────┼────┼────┼────┼─────────┤
 │69  │NO748948  │97年11月10日│23,500元│黃慧玉  │第596頁 │含偽造之「黃慧玉」│
 │    │          │            │        │        │        │簽名及印文各l枚   │
 ├──┴─────┴──────┴────┴────┴────┴─────────┤
 │偽造簽名數量:69枚                                                               │
 │偽造印文數量:69枚                                                               │
 └────────────────────────────────────────┘
(四)偽造「陳淑芬」本票46張部份:
 ┌──┬─────┬──────┬────┬────┬────┬─────────┐
 │編號│本票號碼  │發票日期    │發票金額│偽造之發│ 出處   │ 備             註│
 │    │          │            │(新臺幣)│票人姓名│(警卷)  │                  │
 ├──┼─────┼──────┼────┼────┼────┼─────────┤
 │1   │NO682655  │96年7月25日 │23,800元│ 陳淑芬 │第66頁  │含偽造之「陳淑芬」│
 │    │          │            │        │        │        │簽名及印文各l枚   │
 ├──┼─────┼──────┼────┼────┼────┼─────────┤
 │2   │NO682659  │96年7月25日 │23,800元│ 陳淑芬 │第124頁 │含偽造之「陳淑芬」│
 │    │          │            │        │        │        │簽名及印文各l枚   │
 ├──┼─────┼──────┼────┼────┼────┼─────────┤
 │3   │NO682664  │96年7月25日 │23,800元│ 陳淑芬 │第144頁 │含偽造之「陳淑芬」│
 │    │          │            │        │        │        │簽名及印文各l枚   │
 ├──┼─────┼──────┼────┼────┼────┼─────────┤
 │4   │NO682657  │96年7月25日 │23,800元│ 陳淑芬 │第169頁 │含偽造之「陳淑芬」│
 │    │          │            │        │        │        │簽名及印文各l枚   │
 ├──┼─────┼──────┼────┼────┼────┼─────────┤
 │5   │NO682653  │96年7月25日 │23,800元│ 陳淑芬 │第199頁 │含偽造之「陳淑芬」│
 │    │          │            │        │        │        │簽名及印文各l枚   │
 ├──┼─────┼──────┼────┼────┼────┼─────────┤
 │6   │NO682662  │96年7月25日 │23,800元│ 陳淑芬 │第230頁 │含偽造之「陳淑芬」│
 │    │          │            │        │        │        │簽名及印文各l枚   │
 ├──┼─────┼──────┼────┼────┼────┼─────────┤
 │7   │NO682665  │96年7月25日 │23,800元│ 陳淑芬 │第265頁 │含偽造之「陳淑芬」│
 │    │          │            │        │        │        │簽名及印文各l枚   │
 ├──┼─────┼──────┼────┼────┼────┼─────────┤
 │8   │NO682656  │96年7月25日 │23,800元│ 陳淑芬 │第283頁 │含偽造之「陳淑芬」│
 │    │          │            │        │        │        │簽名及印文各l枚   │
 ├──┼─────┼──────┼────┼────┼────┼─────────┤
 │9   │NO682661  │96年7月25日 │23,800元│ 陳淑芬 │第315頁 │含偽造之「陳淑芬」│
 │    │          │            │        │        │        │簽名及印文各l枚   │
 ├──┼─────┼──────┼────┼────┼────┼─────────┤
 │10  │NO682652  │96年7月25日 │23,800元│ 陳淑芬 │第328頁 │含偽造之「陳淑芬」│
 │    │          │            │        │        │        │簽名及印文各l枚   │
 ├──┼─────┼──────┼────┼────┼────┼─────────┤
 │11  │NO682660  │96年7月25日 │23,800元│ 陳淑芬 │第360頁 │含偽造之「陳淑芬」│
 │    │          │            │        │        │        │簽名及印文各l枚   │
 ├──┼─────┼──────┼────┼────┼────┼─────────┤
 │12  │NO682663  │96年7月25日 │23,800元│ 陳淑芬 │第378頁 │含偽造之「陳淑芬」│
 │    │          │            │        │        │        │簽名及印文各l枚   │
 ├──┼─────┼──────┼────┼────┼────┼─────────┤
 │13  │NO682658  │96年7月25日 │23,800元│ 陳淑芬 │第411頁 │含偽造之「陳淑芬」│
 │    │          │            │        │        │        │簽名及印文各l枚   │
 ├──┼─────┼──────┼────┼────┼────┼─────────┤
 │14  │NO493773  │96年12月1日 │24,800元│ 陳淑芬 │第74頁  │含偽造之「陳淑芬」│
 │    │          │            │        │        │        │簽名及印文各l枚   │
 ├──┼─────┼──────┼────┼────┼────┼─────────┤
 │15  │NO493790  │96年12月1日 │24,800元│ 陳淑芬 │第115頁 │含偽造之「陳淑芬」│
 │    │          │            │        │        │        │簽名及印文各l枚   │
 ├──┼─────┼──────┼────┼────┼────┼─────────┤
 │16  │NO493775  │96年12月1日 │24,800元│ 陳淑芬 │第202頁 │含偽造之「陳淑芬」│
 │    │          │            │        │        │        │簽名及印文各l枚   │
 ├──┼─────┼──────┼────┼────┼────┼─────────┤
 │17  │NO493769  │96年12月1日 │24,800元│ 陳淑芬 │第242頁 │含偽造之「陳淑芬」│
 │    │          │            │        │        │        │簽名及印文各l枚   │
 ├──┼─────┼──────┼────┼────┼────┼─────────┤
 │18  │NO493789  │96年12月1日 │24,800元│ 陳淑芬 │第293頁 │含偽造之「陳淑芬」│
 │    │          │            │        │        │        │簽名及印文各l枚   │
 ├──┼─────┼──────┼────┼────┼────┼─────────┤
 │19  │NO493772  │96年12月1日 │24,800元│ 陳淑芬 │第336頁 │含偽造之「陳淑芬」│
 │    │          │            │        │        │        │簽名及印文各l枚   │
 ├──┼─────┼──────┼────┼────┼────┼─────────┤
 │20  │NO493771  │96年12月1日 │24,800元│ 陳淑芬 │第469頁 │含偽造之「陳淑芬」│
 │    │          │            │        │        │        │簽名及印文各l枚   │
 ├──┼─────┼──────┼────┼────┼────┼─────────┤
 │21  │NO493277  │96年12月1日 │24,800元│ 陳淑芬 │第488頁 │含偽造之「陳淑芬」│
 │    │          │            │        │        │        │簽名及印文各l枚   │
 ├──┼─────┼──────┼────┼────┼────┼─────────┤
 │22  │NO493774  │96年12月1日 │24,800元│ 陳淑芬 │第499頁 │含偽造之「陳淑芬」│
 │    │          │            │        │        │        │簽名及印文各l枚   │
 ├──┼─────┼──────┼────┼────┼────┼─────────┤
 │23  │NO493276  │96年12月1日 │24,800元│ 陳淑芬 │第512頁 │含偽造之「陳淑芬」│
 │    │          │            │        │        │        │簽名及印文各l枚   │
 ├──┼─────┼──────┼────┼────┼────┼─────────┤
 │24  │NO779083  │97年5月20日 │23,000元│ 陳淑芬 │第83頁  │含偽造之「陳淑芬」│
 │    │          │            │        │        │        │簽名及印文各l枚   │
 ├──┼─────┼──────┼────┼────┼────┼─────────┤
 │25  │NO779093  │97年5月20日 │23,000元│ 陳淑芬 │第111頁 │含偽造之「陳淑芬」│
 │    │          │            │        │        │第129頁 │簽名及印文各l枚   │
 ├──┼─────┼──────┼────┼────┼────┼─────────┤
 │26  │NO779092  │97年5月20日 │23,000元│ 陳淑芬 │第112頁 │含偽造之「陳淑芬」│
 │    │          │            │        │        │第130頁 │簽名及印文各l枚   │
 ├──┼─────┼──────┼────┼────┼────┼─────────┤
 │27  │NO779076  │97年5月20日 │23,000元│ 陳淑芬 │第210頁 │含偽造之「陳淑芬」│
 │    │          │            │        │        │        │簽名及印文各l枚   │
 ├──┼─────┼──────┼────┼────┼────┼─────────┤
 │28  │NO779085  │97年5月20日 │23,000元│ 陳淑芬 │第210頁 │含偽造之「陳淑芬」│
 │    │          │            │        │        │        │簽名及印文各l枚   │
 ├──┼─────┼──────┼────┼────┼────┼─────────┤
 │29  │NO779078  │97年5月20日 │23,000元│ 陳淑芬 │第237頁 │含偽造之「陳淑芬」│
 │    │          │            │        │        │        │簽名及印文各l枚   │
 ├──┼─────┼──────┼────┼────┼────┼─────────┤
 │30  │NO779077  │97年5月20日 │23,000元│ 陳淑芬 │第273頁 │含偽造之「陳淑芬」│
 │    │          │            │        │        │        │簽名及印文各l枚   │
 ├──┼─────┼──────┼────┼────┼────┼─────────┤
 │31  │NO779080  │97年5月20日 │23,000元│ 陳淑芬 │第290頁 │含偽造之「陳淑芬」│
 │    │          │            │        │        │        │簽名及印文各l枚   │
 ├──┼─────┼──────┼────┼────┼────┼─────────┤
 │32  │NO779084  │97年5月20日 │23,000元│ 陳淑芬 │第311頁 │含偽造之「陳淑芬」│
 │    │          │            │        │        │        │簽名及印文各l枚   │
 ├──┼─────┼──────┼────┼────┼────┼─────────┤
 │33  │NO779087  │97年5月20日 │23,000元│ 陳淑芬 │第343頁 │含偽造之「陳淑芬」│
 │    │          │            │        │        │        │簽名及印文各l枚   │
 ├──┼─────┼──────┼────┼────┼────┼─────────┤
 │34  │NO779088  │97年5月20日 │23,000元│ 陳淑芬 │第348頁 │含偽造之「陳淑芬」│
 │    │          │            │        │        │        │簽名及印文各l枚   │
 ├──┼─────┼──────┼────┼────┼────┼─────────┤
 │35  │NO779089  │97年5月20日 │23,000元│ 陳淑芬 │第408頁 │含偽造之「陳淑芬」│
 │    │          │            │        │        │        │簽名及印文各l枚   │
 ├──┼─────┼──────┼────┼────┼────┼─────────┤
 │36  │NO779082  │97年5月20日 │23,000元│ 陳淑芬 │第541頁 │含偽造之「陳淑芬」│
 │    │          │            │        │        │        │簽名及印文各l枚   │
 ├──┼─────┼──────┼────┼────┼────┼─────────┤
 │37  │NO779081  │97年5月20日 │23,000元│ 陳淑芬 │第553頁 │含偽造之「陳淑芬」│
 │    │          │            │        │        │        │簽名及印文各l枚   │
 ├──┼─────┼──────┼────┼────┼────┼─────────┤
 │38  │NO779090  │97年5月20日 │23,000元│ 陳淑芬 │第553頁 │含偽造之「陳淑芬」│
 │    │          │            │        │        │        │簽名及印文各l枚   │
 ├──┼─────┼──────┼────┼────┼────┼─────────┤
 │39  │NO271447  │98年1月10日 │25,600元│ 陳淑芬 │第81頁  │含偽造之「陳淑芬」│
 │    │          │            │        │        │        │簽名及印文各l枚   │
 ├──┼─────┼──────┼────┼────┼────┼─────────┤
 │40  │NO271445  │98年1月10日 │25,600元│ 陳淑芬 │第235頁 │含偽造之「陳淑芬」│
 │    │          │            │        │        │        │簽名及印文各l枚   │
 ├──┼─────┼──────┼────┼────┼────┼─────────┤
 │41  │NO271444  │98年1月10日 │25,600元│ 陳淑芬 │第375頁 │含偽造之「陳淑芬」│
 │    │          │            │        │        │        │簽名及印文各l枚   │
 ├──┼─────┼──────┼────┼────┼────┼─────────┤
 │42  │NO271446  │98年1月10日 │25,600元│ 陳淑芬 │第498頁 │含偽造之「陳淑芬」│
 │    │          │            │        │        │        │簽名及印文各l枚   │
 ├──┼─────┼──────┼────┼────┼────┼─────────┤
 │43  │NO271442  │98年1月10日 │25,600元│ 陳淑芬 │第569頁 │含偽造之「陳淑芬」│
 │    │          │            │        │        │        │簽名及印文各l枚   │
 ├──┼─────┼──────┼────┼────┼────┼─────────┤
 │44  │NO271449  │98年1月10日 │25,600元│ 陳淑芬 │第576頁 │含偽造之「陳淑芬」│
 │    │          │            │        │        │        │簽名及印文各l枚   │
 ├──┼─────┼──────┼────┼────┼────┼─────────┤
 │45  │NO397743  │98年1月10日 │25,600元│ 陳淑芬 │第585頁 │含偽造之「陳淑芬」│
 │    │          │            │        │        │        │簽名及印文各l枚   │
 ├──┼─────┼──────┼────┼────┼────┼─────────┤
 │46  │NO271448  │98年1月10日 │25,600元│ 陳淑芬 │第595頁 │含偽造之「陳淑芬」│
 │    │          │            │        │        │        │簽名及印文各l枚   │
 ├──┴─────┴──────┴────┴────┴────┴─────────┤
 │偽造簽名數量:46枚                                                               │            │
 │偽造印文數量:46枚                                                               │            │
 └────────────────────────────────────────┘
(五)偽造「劉淑芳」本票48張部份:
 ┌──┬─────┬──────┬────┬────┬────┬─────────┐
 │編號│本票號碼  │發票日期    │發票金額│偽造之發│ 出處   │備              註│
 │    │          │            │(新臺幣)│票人姓名│(警卷)  │                  │
 ├──┼─────┼──────┼────┼────┼────┼─────────┤
 │1   │NO575241  │不清楚      │23,300元│劉淑芳  │第487頁 │含偽造之「劉淑芳」│
 │    │          │(因影印未完 │        │        │        │簽名及印文各l枚   │
 │    │          │全，惟可確認│        │        │        │                  │
 │    │          │有書寫發票日│        │        │        │                  │
 │    │          │期)         │        │        │        │                  │
 ├──┼─────┼──────┼────┼────┼────┼─────────┤
 │2   │NO493715  │96年8月25日 │24,500元│劉淑芳  │第66頁  │含偽造之「劉淑芳」│
 │    │          │            │        │        │        │簽名及印文各l枚   │
 ├──┼─────┼──────┼────┼────┼────┼─────────┤
 │3   │NO493722  │96年8月25日 │24,500元│劉淑芳  │第124頁 │含偽造之「劉淑芳」│
 │    │          │            │        │        │        │簽名及印文各l枚   │
 ├──┼─────┼──────┼────┼────┼────┼─────────┤
 │4   │NO493720  │96年8月25日 │24,500元│劉淑芳  │第144頁 │含偽造之「劉淑芳」│
 │    │          │            │        │        │        │簽名及印文各l枚   │
 ├──┼─────┼──────┼────┼────┼────┼─────────┤
 │5   │NO493723  │96年8月25日 │24,500元│劉淑芳  │第169頁 │含偽造之「劉淑芳」│
 │    │          │            │        │        │        │簽名及印文各l枚   │
 ├──┼─────┼──────┼────┼────┼────┼─────────┤
 │6   │NO493727  │96年8月25日 │24,500元│劉淑芳  │第199頁 │含偽造之「劉淑芳」│
 │    │          │            │        │        │        │簽名及印文各l枚   │
 ├──┼─────┼──────┼────┼────┼────┼─────────┤
 │7   │NO493724  │96年8月25日 │24,500元│劉淑芳  │第230頁 │含偽造之「劉淑芳」│
 │    │          │            │        │        │        │簽名及印文各l枚   │
 ├──┼─────┼──────┼────┼────┼────┼─────────┤
 │8   │NO493719  │96年8月25日 │24,500元│劉淑芳  │第265頁 │含偽造之「劉淑芳」│
 │    │          │            │        │        │        │簽名及印文各l枚   │
 ├──┼─────┼──────┼────┼────┼────┼─────────┤
 │9   │NO493717  │96年8月25日 │24,500元│劉淑芳  │第284頁 │含偽造之「劉淑芳」│
 │    │          │            │        │        │        │簽名及印文各l枚   │
 ├──┼─────┼──────┼────┼────┼────┼─────────┤
 │10  │NO493714  │96年8月25日 │24,500元│劉淑芳  │第315頁 │含偽造之「劉淑芳」│
 │    │          │            │        │        │        │簽名及印文各l枚   │
 ├──┼─────┼──────┼────┼────┼────┼─────────┤
 │11  │NO493713  │96年8月25日 │24,500元│劉淑芳  │第328頁 │含偽造之「劉淑芳」│
 │    │          │            │        │        │        │簽名及印文各l枚   │
 ├──┼─────┼──────┼────┼────┼────┼─────────┤
 │12  │NO493725  │96年8月25日 │24,500元│劉淑芳  │第360頁 │含偽造之「劉淑芳」│
 │    │          │            │        │        │        │簽名及印文各l枚   │
 ├──┼─────┼──────┼────┼────┼────┼─────────┤
 │13  │NO493718  │96年8月25日 │24,500元│劉淑芳  │第378頁 │含偽造之「劉淑芳」│
 │    │          │            │        │        │        │簽名及印文各l枚   │
 ├──┼─────┼──────┼────┼────┼────┼─────────┤
 │14  │NO493716  │96年8月25日 │24,500元│劉淑芳  │第412頁 │含偽造之「劉淑芳」│
 │    │          │            │        │        │        │簽名及印文各l枚   │
 ├──┼─────┼──────┼────┼────┼────┼─────────┤
 │15  │NO575244  │97年3月1日  │23,300元│劉淑芳  │第75頁  │含偽造之「劉淑芳」│
 │    │          │            │        │        │第431頁 │簽名及印文各l枚   │
 │    │          │            │        │        │第446頁 │                  │
 ├──┼─────┼──────┼────┼────┼────┼─────────┤
 │16  │NO575951  │97年3月1日  │23,300元│劉淑芳  │第118頁 │含偽造之「劉淑芳」│
 │    │          │            │        │        │        │簽名及印文各l枚   │
 ├──┼─────┼──────┼────┼────┼────┼─────────┤
 │17  │NO575242  │97年3月1日  │23,300元│劉淑芳  │第203頁 │含偽造之「劉淑芳」│
 │    │          │            │        │        │        │簽名及印文各l枚   │
 ├──┼─────┼──────┼────┼────┼────┼─────────┤
 │18  │NO575245  │97年3月1日  │23,300元│劉淑芳  │第243頁 │含偽造之「劉淑芳」│
 │    │          │            │        │        │        │簽名及印文各l枚   │
 ├──┼─────┼──────┼────┼────┼────┼─────────┤
 │19  │NO575246  │97年3月1日  │23,300元│劉淑芳  │第294頁 │含偽造之「劉淑芳」│
 │    │          │            │        │        │        │簽名及印文各l枚   │
 ├──┼─────┼──────┼────┼────┼────┼─────────┤
 │20  │NO575247  │97年3月1日  │23,300元│劉淑芳  │第337頁 │含偽造之「劉淑芳」│
 │    │          │            │        │        │        │簽名及印文各l枚   │
 ├──┼─────┼──────┼────┼────┼────┼─────────┤
 │21  │NO575952  │97年3月1日  │23,300元│劉淑芳  │第470頁 │含偽造之「劉淑芳」│
 │    │          │            │        │        │        │簽名及印文各l枚   │
 ├──┼─────┼──────┼────┼────┼────┼─────────┤
 │22  │NO575243  │97年3月1日  │23,300元│劉淑芳  │第502頁 │含偽造之「劉淑芳」│
 │    │          │            │        │        │        │簽名及印文各l枚   │
 ├──┼─────┼──────┼────┼────┼────┼─────────┤
 │23  │NO575226  │97年3月1日  │23,300元│劉淑芳  │第513頁 │含偽造之「劉淑芳」│
 │    │          │            │        │        │        │簽名及印文各l枚   │
 ├──┼─────┼──────┼────┼────┼────┼─────────┤
 │24  │NO575242  │97年3月1日  │23,300元│劉淑芳  │第517頁 │含偽造之「劉淑芳」│
 │    │          │            │        │        │        │簽名及印文各l枚   │
 ├──┼─────┼──────┼────┼────┼────┼─────────┤
 │25  │NO748933  │97年9月20日 │23,300元│劉淑芳  │第84頁  │含偽造之「劉淑芳」│
 │    │          │            │        │        │        │簽名及印文各l枚   │
 ├──┼─────┼──────┼────┼────┼────┼─────────┤
 │26  │NO748936  │97年9月20日 │23,300元│劉淑芳  │第111頁 │含偽造之「劉淑芳」│
 │    │          │            │        │        │第129頁 │簽名及印文各l枚   │
 ├──┼─────┼──────┼────┼────┼────┼─────────┤
 │27  │NO748938  │97年9月20日 │23,300元│劉淑芳  │第114頁 │含偽造之「劉淑芳」│
 │    │          │            │        │        │        │簽名及印文各l枚   │
 ├──┼─────┼──────┼────┼────┼────┼─────────┤
 │28  │NO748941  │97年9月20日 │23,300元│劉淑芳  │第207頁 │含偽造之「劉淑芳」│
 │    │          │            │        │        │        │簽名及印文各l枚   │
 ├──┼─────┼──────┼────┼────┼────┼─────────┤
 │29  │NO748942  │97年9月20日 │23,300元│劉淑芳  │第208頁 │含偽造之「劉淑芳」│
 │    │          │            │        │        │        │簽名及印文各l枚   │
 ├──┼─────┼──────┼────┼────┼────┼─────────┤
 │30  │NO748932  │97年9月20日 │23,300元│劉淑芳  │第238頁 │含偽造之「劉淑芳」│
 │    │          │            │        │        │        │簽名及印文各l枚   │
 ├──┼─────┼──────┼────┼────┼────┼─────────┤
 │31  │NO748929  │97年9月20日 │23,300元│劉淑芳  │第272頁 │含偽造之「劉淑芳」│
 │    │          │            │        │        │        │簽名及印文各l枚   │
 ├──┼─────┼──────┼────┼────┼────┼─────────┤
 │32  │NO748934  │97年9月20日 │23,300元│劉淑芳  │第291頁 │含偽造之「劉淑芳」│
 │    │          │            │        │        │        │簽名及印文各l枚   │
 ├──┼─────┼──────┼────┼────┼────┼─────────┤
 │33  │NO748935  │97年9月20日 │23,300元│劉淑芳  │第312頁 │含偽造之「劉淑芳」│
 │    │          │            │        │        │        │簽名及印文各l枚   │
 ├──┼─────┼──────┼────┼────┼────┼─────────┤
 │34  │NO748939  │97年9月20日 │23,300元│劉淑芳  │第344頁 │含偽造之「劉淑芳」│
 │    │          │            │        │        │        │簽名及印文各l枚   │
 ├──┼─────┼──────┼────┼────┼────┼─────────┤
 │35  │NO748940  │97年9月20日 │23,300元│劉淑芳  │第347頁 │含偽造之「劉淑芳」│
 │    │          │            │        │        │        │簽名及印文各l枚   │
 ├──┼─────┼──────┼────┼────┼────┼─────────┤
 │36  │NO748926  │97年9月20日 │23,300元│劉淑芳  │第407頁 │含偽造之「劉淑芳」│
 │    │          │            │        │        │        │簽名及印文各l枚   │
 ├──┼─────┼──────┼────┼────┼────┼─────────┤
 │37  │NO748930  │97年9月20日 │23,300元│劉淑芳  │第542頁 │含偽造之「劉淑芳」│
 │    │          │            │        │        │        │簽名及印文各l枚   │
 ├──┼─────┼──────┼────┼────┼────┼─────────┤
 │38  │NO748927  │97年9月20日 │23,300元│劉淑芳  │第556頁 │含偽造之「劉淑芳」│
 │    │          │            │        │        │        │簽名及印文各l枚   │
 ├──┼─────┼──────┼────┼────┼────┼─────────┤
 │39  │NO748928  │97年9月20日 │23,300元│劉淑芳  │第556頁 │含偽造之「劉淑芳」│
 │    │          │            │        │        │        │簽名及印文各l枚   │
 ├──┼─────┼──────┼────┼────┼────┼─────────┤
 │40  │NO761213  │97年10月10日│23,500元│劉淑芳  │第80頁  │含偽造之「劉淑芳」│
 │    │          │            │        │        │        │簽名及印文各l枚   │
 ├──┼─────┼──────┼────┼────┼────┼─────────┤
 │41  │NO761215  │97年10月10日│23,500元│劉淑芳  │第234頁 │含偽造之「劉淑芳」│
 │    │          │            │        │        │        │簽名及印文各l枚   │
 ├──┼─────┼──────┼────┼────┼────┼─────────┤
 │42  │NO761212  │97年10月10日│23,500元│劉淑芳  │第298頁 │含偽造之「劉淑芳」│
 │    │          │            │        │        │        │簽名及印文各l枚   │
 ├──┼─────┼──────┼────┼────┼────┼─────────┤
 │43  │NO761226  │97年10月10日│23,500元│劉淑芳  │第374頁 │含偽造之「劉淑芳」│
 │    │          │            │        │        │        │簽名及印文各l枚   │
 ├──┼─────┼──────┼────┼────┼────┼─────────┤
 │44  │NO761222  │97年10月10日│23,500元│劉淑芳  │第497頁 │含偽造之「劉淑芳」│
 │    │          │            │        │        │        │簽名及印文各l枚   │
 ├──┼─────┼──────┼────┼────┼────┼─────────┤
 │45  │NO761219  │97年10月10日│23,500元│劉淑芳  │第569頁 │含偽造之「劉淑芳」│
 │    │          │            │        │        │        │簽名及印文各l枚   │
 ├──┼─────┼──────┼────┼────┼────┼─────────┤
 │46  │NO761216  │97年10月10日│23,500元│劉淑芳  │第576頁 │含偽造之「劉淑芳」│
 │    │          │            │        │        │        │簽名及印文各l枚   │
 ├──┼─────┼──────┼────┼────┼────┼─────────┤
 │47  │NO761221  │97年10月10日│23,500元│劉淑芳  │第586頁 │含偽造之「劉淑芳」│
 │    │          │            │        │        │        │簽名及印文各l枚   │
 ├──┼─────┼──────┼────┼────┼────┼─────────┤
 │48  │NO761217  │97年10月10日│23,500元│劉淑芳  │第596頁 │含偽造之「劉淑芳」│
 │    │          │            │        │        │        │簽名及印文各l枚   │
 ├──┴─────┴──────┴────┴────┴────┴─────────┤
 │偽造簽名數量:48枚                                                               │
 │偽造印文數量:48枚                                                               │
 └────────────────────────────────────────┘
(六)偽造「黃玉珠」本票36張部份:
 ┌──┬─────┬──────┬────┬────┬────┬─────────┐
 │編號│本票號碼  │發票日期    │發票金額│偽造之發│ 出處   │備              註│
 │    │          │            │(新臺幣)│票人姓名│(警卷)  │                  │
 ├──┼─────┼──────┼────┼────┼────┼─────────┤
 │1   │NO436779  │96年9月25日 │24,300元│黃玉珠  │第66頁  │含偽造之「黃玉珠」│
 │    │          │            │        │        │        │簽名及印文各l枚   │
 ├──┼─────┼──────┼────┼────┼────┼─────────┤
 │2   │NO436781  │96年9月25日 │24,300元│黃玉珠  │第120頁 │含偽造之「黃玉珠」│
 │    │          │            │        │        │        │簽名及印文各l枚   │
 ├──┼─────┼──────┼────┼────┼────┼─────────┤
 │3   │NO436776  │96年9月25日 │24,300元│黃玉珠  │第145頁 │含偽造之「黃玉珠」│
 │    │          │            │        │        │        │簽名及印文各l枚   │
 ├──┼─────┼──────┼────┼────┼────┼─────────┤
 │4   │NO436780  │96年9月25日 │24,300元│黃玉珠  │第200頁 │含偽造之「黃玉珠」│
 │    │          │            │        │        │        │簽名及印文各l枚   │
 ├──┼─────┼──────┼────┼────┼────┼─────────┤
 │5   │NO436783  │96年9月25日 │24,300元│黃玉珠  │第230頁 │含偽造之「黃玉珠」│
 │    │          │            │        │        │        │簽名及印文各l枚   │
 ├──┼─────┼──────┼────┼────┼────┼─────────┤
 │6   │NO436785  │96年9月25日 │24,300元│黃玉珠  │第262頁 │含偽造之「黃玉珠」│
 │    │          │            │        │        │        │簽名及印文各l枚   │
 ├──┼─────┼──────┼────┼────┼────┼─────────┤
 │7   │NO436784  │96年9月25日 │24,300元│黃玉珠  │第284頁 │含偽造之「黃玉珠」│
 │    │          │            │        │        │        │簽名及印文各l枚   │
 ├──┼─────┼──────┼────┼────┼────┼─────────┤
 │8   │NO436787  │96年9月25日 │24,300元│黃玉珠  │第315頁 │含偽造之「黃玉珠」│
 │    │          │            │        │        │        │簽名及印文各l枚   │
 ├──┼─────┼──────┼────┼────┼────┼─────────┤
 │9   │NO436782  │96年9月25日 │24,300元│黃玉珠  │第329頁 │含偽造之「黃玉珠」│
 │    │          │            │        │        │        │簽名及印文各l枚   │
 ├──┼─────┼──────┼────┼────┼────┼─────────┤
 │10  │NO436786  │96年9月25日 │24,300元│黃玉珠  │第361頁 │含偽造之「黃玉珠」│
 │    │          │            │        │        │        │簽名及印文各l枚   │
 ├──┼─────┼──────┼────┼────┼────┼─────────┤
 │11  │NO436778  │96年9月25日 │24,300元│黃玉珠  │第412頁 │含偽造之「黃玉珠」│
 │    │          │            │        │        │        │簽名及印文各l枚   │
 ├──┼─────┼──────┼────┼────┼────┼─────────┤
 │12  │NO493342  │97年1月1日  │24,200元│黃玉珠  │第74頁  │含偽造之「黃玉珠」│
 │    │          │            │        │        │        │簽名及印文各l枚   │
 ├──┼─────┼──────┼────┼────┼────┼─────────┤
 │13  │NO493338  │97年1月1日  │24,200元│黃玉珠  │第118頁 │含偽造之「黃玉珠」│
 │    │          │            │        │        │        │簽名及印文各l枚   │
 ├──┼─────┼──────┼────┼────┼────┼─────────┤
 │14  │NO493336  │97年1月1日  │24,200元│黃玉珠  │第202頁 │含偽造之「黃玉珠」│
 │    │          │            │        │        │        │簽名及印文各l枚   │
 ├──┼─────┼──────┼────┼────┼────┼─────────┤
 │15  │NO493350  │97年1月1日  │24,200元│黃玉珠  │第242頁 │含偽造之「黃玉珠」│
 │    │          │            │        │        │        │簽名及印文各l枚   │
 ├──┼─────┼──────┼────┼────┼────┼─────────┤
 │16  │NO493347  │97年1月1日  │24,200元│黃玉珠  │第294頁 │含偽造之「黃玉珠」│
 │    │          │            │        │        │        │簽名及印文各l枚   │
 ├──┼─────┼──────┼────┼────┼────┼─────────┤
 │17  │NO493348  │97年1月1日  │24,200元│黃玉珠  │第337頁 │含偽造之「黃玉珠」│
 │    │          │            │        │        │        │簽名及印文各l枚   │
 ├──┼─────┼──────┼────┼────┼────┼─────────┤
 │18  │NO493344  │97年1月1日  │24,200元│黃玉珠  │第470頁 │含偽造之「黃玉珠」│
 │    │          │            │        │        │        │簽名及印文各l枚   │
 ├──┼─────┼──────┼────┼────┼────┼─────────┤
 │19  │NO493349  │97年1月1日  │24,200元│黃玉珠  │第488頁 │含偽造之「黃玉珠」│
 │    │          │            │        │        │        │簽名及印文各l枚   │
 ├──┼─────┼──────┼────┼────┼────┼─────────┤
 │20  │NO493341  │97年1月1日  │24,200元│黃玉珠  │第499頁 │含偽造之「黃玉珠」│
 │    │          │            │        │        │        │簽名及印文各l枚   │
 ├──┼─────┼──────┼────┼────┼────┼─────────┤
 │21  │NO493346  │97年1月1日  │24,200元│黃玉珠  │第512頁 │含偽造之「黃玉珠」│
 │    │          │            │        │        │        │簽名及印文各l枚   │
 ├──┼─────┼──────┼────┼────┼────┼─────────┤
 │22  │NO779137  │97年6月20日 │23,100元│黃玉珠  │第83頁  │含偽造之「黃玉珠」│
 │    │          │            │        │        │        │簽名及印文各l枚   │
 ├──┼─────┼──────┼────┼────┼────┼─────────┤
 │23  │NO779126  │97年6月20日 │23,100元│黃玉珠  │第114頁 │含偽造之「黃玉珠」│
 │    │          │            │        │        │        │簽名及印文各l枚   │
 ├──┼─────┼──────┼────┼────┼────┼─────────┤
 │24  │NO779127  │97年6月20日 │23,100元│黃玉珠  │第115頁 │含偽造之「黃玉珠」│
 │    │          │            │        │        │        │簽名及印文各l枚   │
 ├──┼─────┼──────┼────┼────┼────┼─────────┤
 │25  │NO779131  │97年6月20日 │23,100元│黃玉珠  │第211頁 │含偽造之「黃玉珠」│
 │    │          │            │        │        │        │簽名及印文各l枚   │
 ├──┼─────┼──────┼────┼────┼────┼─────────┤
 │26  │NO779132  │97年6月20日 │23,100元│黃玉珠  │第211頁 │含偽造之「黃玉珠」│
 │    │          │            │        │        │        │簽名及印文各l枚   │
 ├──┼─────┼──────┼────┼────┼────┼─────────┤
 │27  │NO779135  │97年6月20日 │23,100元│黃玉珠  │第237頁 │含偽造之「黃玉珠」│
 │    │          │            │        │        │        │簽名及印文各l枚   │
 ├──┼─────┼──────┼────┼────┼────┼─────────┤
 │28  │NO481674  │97年6月20日 │23,100元│黃玉珠  │第273頁 │含偽造之「黃玉珠」│
 │    │          │            │        │        │        │簽名及印文各l枚   │
 ├──┼─────┼──────┼────┼────┼────┼─────────┤
 │29  │NO481675  │97年6月20日 │23,100元│黃玉珠  │第290頁 │含偽造之「黃玉珠」│
 │    │          │            │        │        │        │簽名及印文各l枚   │
 ├──┼─────┼──────┼────┼────┼────┼─────────┤
 │30  │NO779134  │97年6月20日 │23,100元│黃玉珠  │第311頁 │含偽造之「黃玉珠」│
 │    │          │            │        │        │        │簽名及印文各l枚   │
 ├──┼─────┼──────┼────┼────┼────┼─────────┤
 │31  │NO779129  │97年6月20日 │23,100元│黃玉珠  │第343頁 │含偽造之「黃玉珠」│
 │    │          │            │        │        │        │簽名及印文各l枚   │
 ├──┼─────┼──────┼────┼────┼────┼─────────┤
 │32  │NO779130  │97年6月20日 │23,100元│黃玉珠  │第348頁 │含偽造之「黃玉珠」│
 │    │          │            │        │        │        │簽名及印文各l枚   │
 ├──┼─────┼──────┼────┼────┼────┼─────────┤
 │33  │NO779140  │97年6月20日 │23,100元│黃玉珠  │第408頁 │含偽造之「黃玉珠」│
 │    │          │            │        │        │        │簽名及印文各l枚   │
 ├──┼─────┼──────┼────┼────┼────┼─────────┤
 │34  │NO779136  │97年6月20日 │23,100元│黃玉珠  │第541頁 │含偽造之「黃玉珠」│
 │    │          │            │        │        │        │簽名及印文各l枚   │
 ├──┼─────┼──────┼────┼────┼────┼─────────┤
 │35  │NO779138  │97年6月20日 │23,100元│黃玉珠  │第553頁 │含偽造之「黃玉珠」│
 │    │          │            │        │        │        │簽名及印文各l枚   │
 ├──┼─────┼──────┼────┼────┼────┼─────────┤
 │36  │NO779139  │97年6月20日 │23,100元│黃玉珠  │第554頁 │含偽造之「黃玉珠」│
 │    │          │            │        │        │        │簽名及印文各l枚   │
 ├──┴─────┴──────┴────┴────┴────┴─────────┤
 │偽造簽名數量:36枚                                                               │
 │偽造印文數量:36枚                                                               │
 └────────────────────────────────────────┘
(七)偽造「劉子仁」本票43張部份:
 ┌──┬─────┬──────┬────┬────┬────┬─────────┐
 │編號│本票號碼  │發票日期    │發票金額│偽造之發│ 出處   │備              註│
 │    │          │            │(新臺幣)│票人姓名│(警卷)  │                  │
 ├──┼─────┼──────┼────┼────┼────┼─────────┤
 │1   │NO437880  │96年10月25日│24,000元│劉子仁  │第67頁  │含偽造之「劉子仁」│
 │    │          │            │        │        │        │簽名及印文各l枚   │
 ├──┼─────┼──────┼────┼────┼────┼─────────┤
 │2   │NO437879  │96年10月25日│24,000元│劉子仁  │第123頁 │含偽造之「劉子仁」│
 │    │          │            │        │        │        │簽名及印文各l枚   │
 ├──┼─────┼──────┼────┼────┼────┼─────────┤
 │3   │NO437881  │96年10月25日│24,000元│劉子仁  │第145頁 │含偽造之「劉子仁」│
 │    │          │            │        │        │        │簽名及印文各l枚   │
 ├──┼─────┼──────┼────┼────┼────┼─────────┤
 │4   │NO437876  │96年10月25日│24,000元│劉子仁  │第161頁 │含偽造之「劉子仁」│
 │    │          │            │        │        │第170頁 │簽名及印文各l枚   │
 ├──┼─────┼──────┼────┼────┼────┼─────────┤
 │5   │NO437888  │96年10月25日│24,000元│劉子仁  │第200頁 │含偽造之「劉子仁」│
 │    │          │            │        │        │        │簽名及印文各l枚   │
 ├──┼─────┼──────┼────┼────┼────┼─────────┤
 │6   │NO437878  │96年10月25日│24,000元│劉子仁  │第229頁 │含偽造之「劉子仁」│
 │    │          │            │        │        │        │簽名及印文各l枚   │
 ├──┼─────┼──────┼────┼────┼────┼─────────┤
 │7   │NO437886  │96年10月25日│24,000元│劉子仁  │第265頁 │含偽造之「劉子仁」│
 │    │          │            │        │        │        │簽名及印文各l枚   │
 ├──┼─────┼──────┼────┼────┼────┼─────────┤
 │8   │NO437882  │96年10月25日│24,000元│劉子仁  │第284頁 │含偽造之「劉子仁」│
 │    │          │            │        │        │        │簽名及印文各l枚   │
 ├──┼─────┼──────┼────┼────┼────┼─────────┤
 │9   │NO437890  │96年10月25日│24,000元│劉子仁  │第316頁 │含偽造之「劉子仁」│
 │    │          │            │        │        │        │簽名及印文各l枚   │
 ├──┼─────┼──────┼────┼────┼────┼─────────┤
 │10  │NO437884  │96年10月25日│24,000元│劉子仁  │第329頁 │含偽造之「劉子仁」│
 │    │          │            │        │        │        │簽名及印文各l枚   │
 ├──┼─────┼──────┼────┼────┼────┼─────────┤
 │11  │NO437885  │96年10月25日│24,000元│劉子仁  │第361頁 │含偽造之「劉子仁」│
 │    │          │            │        │        │        │簽名及印文各l枚   │
 ├──┼─────┼──────┼────┼────┼────┼─────────┤
 │12  │NO437877  │96年10月25日│24,000元│劉子仁  │第379頁 │含偽造之「劉子仁」│
 │    │          │            │        │        │        │簽名及印文各l枚   │
 ├──┼─────┼──────┼────┼────┼────┼─────────┤
 │13  │NO437883  │96年10月25日│24,000元│劉子仁  │第412頁 │含偽造之「劉子仁」│
 │    │          │            │        │        │        │簽名及印文各l枚   │
 ├──┼─────┼──────┼────┼────┼────┼─────────┤
 │14  │NO481686  │97年4月1日  │24,500元│劉子仁  │第75頁  │含偽造之「劉子仁」│
 │    │          │            │        │        │第431頁 │簽名及印文各l枚   │
 │    │          │            │        │        │第446頁 │                  │
 ├──┼─────┼──────┼────┼────┼────┼─────────┤
 │15  │NO481680  │97年4月1日  │24,500元│劉子仁  │第116頁 │含偽造之「劉子仁」│
 │    │          │            │        │        │        │簽名及印文各l枚   │
 ├──┼─────┼──────┼────┼────┼────┼─────────┤
 │16  │NO481687  │97年4月1日  │24,500元│劉子仁  │第203頁 │含偽造之「劉子仁」│
 │    │          │            │        │        │        │簽名及印文各l枚   │
 ├──┼─────┼──────┼────┼────┼────┼─────────┤
 │17  │NO481691  │97年4月1日  │24,500元│劉子仁  │第243頁 │含偽造之「劉子仁」│
 │    │          │            │        │        │        │簽名及印文各l枚   │
 ├──┼─────┼──────┼────┼────┼────┼─────────┤
 │18  │NO481692  │97年4月1日  │24,500元│劉子仁  │第295頁 │含偽造之「劉子仁」│
 │    │          │            │        │        │        │簽名及印文各l枚   │
 ├──┼─────┼──────┼────┼────┼────┼─────────┤
 │19  │NO481690  │97年4月1日  │24,500元│劉子仁  │第338頁 │含偽造之「劉子仁」│
 │    │          │            │        │        │        │簽名及印文各l枚   │
 ├──┼─────┼──────┼────┼────┼────┼─────────┤
 │20  │NO481679  │97年4月1日  │24,500元│劉子仁  │第467頁 │含偽造之「劉子仁」│
 │    │          │            │        │        │        │簽名及印文各l枚   │
 ├──┼─────┼──────┼────┼────┼────┼─────────┤
 │21  │NO481688  │97年4月1日  │24,500元│劉子仁  │第487頁 │含偽造之「劉子仁」│
 │    │          │            │        │        │        │簽名及印文各l枚   │
 ├──┼─────┼──────┼────┼────┼────┼─────────┤
 │22  │NO481685  │97年4月1日  │24,500元│劉子仁  │第502頁 │含偽造之「劉子仁」│
 │    │          │            │        │        │        │簽名及印文各l枚   │
 ├──┼─────┼──────┼────┼────┼────┼─────────┤
 │23  │NO481689  │97年4月1日  │24,500元│劉子仁  │第513頁 │含偽造之「劉子仁」│
 │    │          │            │        │        │        │簽名及印文各l枚   │
 ├──┼─────┼──────┼────┼────┼────┼─────────┤
 │24  │NO481687  │97年4月1日  │24,500元│劉子仁  │第517頁 │含偽造之「劉子仁」│
 │    │          │            │        │        │        │簽名及印文各l枚   │
 ├──┼─────┼──────┼────┼────┼────┼─────────┤
 │25  │NO745777  │97年11月20日│24,000元│劉子仁  │第85頁  │含偽造之「劉子仁」│
 │    │          │            │        │        │        │簽名及印文各l枚   │
 ├──┼─────┼──────┼────┼────┼────┼─────────┤
 │26  │NO745791  │97年11月20日│25,000元│劉子仁  │第111頁 │含偽造之「劉子仁」│
 │    │          │            │        │        │第129 頁│簽名及印文各l枚   │
 ├──┼─────┼──────┼────┼────┼────┼─────────┤
 │27  │NO745788  │97年11月20日│25,000元│劉子仁  │第113頁 │含偽造之「劉子仁」│
 │    │          │            │        │        │第131 頁│簽名及印文各l枚   │
 ├──┼─────┼──────┼────┼────┼────┼─────────┤
 │28  │NO745783  │97年11月20日│25,000元│劉子仁  │第207頁 │含偽造之「劉子仁」│
 │    │          │            │        │        │        │簽名及印文各l枚   │
 ├──┼─────┼──────┼────┼────┼────┼─────────┤
 │29  │NO745784  │97年11月20日│24,000元│劉子仁  │第207頁 │含偽造之「劉子仁」│
 │    │          │            │        │        │        │簽名及印文各l枚   │
 ├──┼─────┼──────┼────┼────┼────┼─────────┤
 │30  │NO745779  │97年11月20日│24,000元│劉子仁  │第239頁 │含偽造之「劉子仁」│
 │    │          │            │        │        │        │簽名及印文各l枚   │
 ├──┼─────┼──────┼────┼────┼────┼─────────┤
 │31  │NO745782  │97年11月20日│24,000元│劉子仁  │第270頁 │含偽造之「劉子仁」│
 │    │          │            │        │        │        │簽名及印文各l枚   │
 ├──┼─────┼──────┼────┼────┼────┼─────────┤
 │32  │NO745792  │97年11月20日│24,000元│劉子仁  │第292頁 │含偽造之「劉子仁」│
 │    │          │            │        │        │        │簽名及印文各l枚   │
 ├──┼─────┼──────┼────┼────┼────┼─────────┤
 │33  │NO745781  │97年11月20日│24,000元│劉子仁  │第313頁 │含偽造之「劉子仁」│
 │    │          │            │        │        │        │簽名及印文各l枚   │
 ├──┼─────┼──────┼────┼────┼────┼─────────┤
 │34  │NO745780  │97年11月20日│24,000元│劉子仁  │第345頁 │含偽造之「劉子仁」│
 │    │          │            │        │        │        │簽名及印文各l枚   │
 ├──┼─────┼──────┼────┼────┼────┼─────────┤
 │35  │NO745785  │97年11月20日│24,000元│劉子仁  │第346頁 │含偽造之「劉子仁」│
 │    │          │            │        │        │        │簽名及印文各l枚   │
 ├──┼─────┼──────┼────┼────┼────┼─────────┤
 │36  │NO745778  │97年11月20日│24,000元│劉子仁  │第406頁 │含偽造之「劉子仁」│
 │    │          │            │        │        │        │簽名及印文各l枚   │
 ├──┼─────┼──────┼────┼────┼────┼─────────┤
 │37  │NO745786  │97年11月20日│24,000元│劉子仁  │第543頁 │含偽造之「劉子仁」│
 │    │          │            │        │        │        │簽名及印文各l枚   │
 ├──┼─────┼──────┼────┼────┼────┼─────────┤
 │38  │NO745775  │97年11月20日│24,000元│劉子仁  │第557頁 │含偽造之「劉子仁」│
 │    │          │            │        │        │        │簽名及印文各l枚   │
 ├──┼─────┼──────┼────┼────┼────┼─────────┤
 │39  │NO745776  │97年11月20日│24,000元│劉子仁  │第558頁 │含偽造之「劉子仁」│
 │    │          │            │        │        │        │簽名及印文各l枚   │
 ├──┼─────┼──────┼────┼────┼────┼─────────┤
 │40  │NO745812  │97年12月1日 │24,500元│劉子仁  │第78頁  │含偽造之「劉子仁」│
 │    │          │            │        │        │        │簽名及印文各l枚   │
 ├──┼─────┼──────┼────┼────┼────┼─────────┤
 │41  │NO745810  │97年12月1日 │24,500元│劉子仁  │第206頁 │含偽造之「劉子仁」│
 │    │          │            │        │        │        │簽名及印文各l枚   │
 ├──┼─────┼──────┼────┼────┼────┼─────────┤
 │42  │NO748915  │97年12月1日 │24,500元│劉子仁  │第467頁 │含偽造之「劉子仁」│
 │    │          │            │        │        │        │簽名及印文各l枚   │
 ├──┼─────┼──────┼────┼────┼────┼─────────┤
 │43  │NO745811  │97年12月1日 │24,500元│劉子仁  │第501頁 │含偽造之「劉子仁」│
 │    │          │            │        │        │        │簽名及印文各l枚   │
 ├──┴─────┴──────┴────┴────┴────┴─────────┤
 │偽造簽名數量:43枚                                                               │
 │偽造印文數量:43枚                                                               │
 └────────────────────────────────────────┘
(八)偽造「周秀麗」本票9張部份:
 ┌──┬─────┬──────┬────┬────┬────┬─────────┐
 │編號│本票號碼  │發票日期    │發票金額│偽造之發│ 出處   │備              註│
 │    │          │            │(新臺幣)│票人姓名│(警卷)  │                  │
 ├──┼─────┼──────┼────┼────┼────┼─────────┤
 │1   │NO493296  │96年12月25日│23,600元│周秀麗  │第67頁  │含偽造之「周秀麗」│
 │    │          │            │        │        │        │簽名及印文各l枚   │
 ├──┼─────┼──────┼────┼────┼────┼─────────┤
 │2   │NO493327  │96年12月25日│23,600元│周秀麗  │第141頁 │含偽造之「周秀麗」│
 │    │          │            │        │        │        │簽名及印文各l枚   │
 ├──┼─────┼──────┼────┼────┼────┼─────────┤
 │3   │NO493293  │96年12月25日│23,600元│周秀麗  │第161頁 │含偽造之「周秀麗」│
 │    │          │            │        │        │第171頁 │簽名及印文各l枚   │
 ├──┼─────┼──────┼────┼────┼────┼─────────┤
 │4   │NO493326  │96年12月25日│23,600元│周秀麗  │第197頁 │含偽造之「周秀麗」│
 │    │          │            │        │        │        │簽名及印文各l枚   │
 ├──┼─────┼──────┼────┼────┼────┼─────────┤
 │5   │NO493297  │96年12月25日│23,600元│周秀麗  │第285頁 │含偽造之「周秀麗」│
 │    │          │            │        │        │        │簽名及印文各l枚   │
 ├──┼─────┼──────┼────┼────┼────┼─────────┤
 │6   │NO493299  │96年12月25日│23,600元│周秀麗  │第316頁 │含偽造之「周秀麗」│
 │    │          │            │        │        │        │簽名及印文各l枚   │
 ├──┼─────┼──────┼────┼────┼────┼─────────┤
 │7   │NO493295  │96年12月25日│23,600元│周秀麗  │第330頁 │含偽造之「周秀麗」│
 │    │          │            │        │        │        │簽名及印文各l枚   │
 ├──┼─────┼──────┼────┼────┼────┼─────────┤
 │8   │NO493298  │96年12月25日│23,600元│周秀麗  │第362頁 │含偽造之「周秀麗」│
 │    │          │            │        │        │        │簽名及印文各l枚   │
 ├──┼─────┼──────┼────┼────┼────┼─────────┤
 │9   │NO493328  │96年12月25日│23,600元│周秀麗  │第380頁 │含偽造之「周秀麗」│
 │    │          │            │        │        │        │簽名及印文各l枚   │
 ├──┴─────┴──────┴────┴────┴────┴─────────┤
 │偽造簽名數量:9枚                                                                │
 │偽造印文數量:9枚                                                                │
 └────────────────────────────────────────┘
(九)偽造「林承濤」本票10張部份:
 ┌──┬─────┬──────┬────┬────┬────┬─────────┐
 │編號│本票號碼  │發票日期    │發票金額│偽造之發│ 出處   │備              註│
 │    │          │            │(新臺幣)│票人姓名│(警卷)  │                  │
 ├──┼─────┼──────┼────┼────┼────┼─────────┤
 │1   │NO575970  │97年3月25日 │22,800元│林承濤  │第68頁  │含偽造之「林承濤」│
 │    │          │            │        │        │        │簽名及印文各l枚   │
 ├──┼─────┼──────┼────┼────┼────┼─────────┤
 │2   │NO575932  │97年3月25日 │22,800元│林承濤  │第126頁 │含偽造之「林承濤」│
 │    │          │            │        │        │第127頁 │簽名及印文各l枚   │
 ├──┼─────┼──────┼────┼────┼────┼─────────┤
 │3   │NO575929  │97年3月25日 │22,800元│林承濤  │第148頁 │含偽造之「林承濤」│
 │    │          │            │        │        │        │簽名及印文各l枚   │
 ├──┼─────┼──────┼────┼────┼────┼─────────┤
 │4   │NO575927  │97年3月25日 │22,800元│林承濤  │第195頁 │含偽造之「林承濤」│
 │    │          │            │        │        │        │簽名及印文各l枚   │
 ├──┼─────┼──────┼────┼────┼────┼─────────┤
 │5   │NO575926  │97年3月25日 │22,800元│林承濤  │第228頁 │含偽造之「林承濤」│
 │    │          │            │        │        │        │簽名及印文各l枚   │
 ├──┼─────┼──────┼────┼────┼────┼─────────┤
 │6   │NO575974  │97年3月25日 │22,800元│林承濤  │第267頁 │含偽造之「林承濤」│
 │    │          │            │        │        │        │簽名及印文各l枚   │
 ├──┼─────┼──────┼────┼────┼────┼─────────┤
 │7   │NO575972  │97年3月25日 │22,800元│林承濤  │第286頁 │含偽造之「林承濤」│
 │    │          │            │        │        │        │簽名及印文各l枚   │
 ├──┼─────┼──────┼────┼────┼────┼─────────┤
 │8   │NO575969  │97年3月25日 │22,800元│林承濤  │第317頁 │含偽造之「林承濤」│
 │    │          │            │        │        │        │簽名及印文各l枚   │
 ├──┼─────┼──────┼────┼────┼────┼─────────┤
 │9   │NO575971  │97年3月25日 │22,800元│林承濤  │第331頁 │含偽造之「林承濤」│
 │    │          │            │        │        │        │簽名及印文各l枚   │
 ├──┼─────┼──────┼────┼────┼────┼─────────┤
 │10  │NO575973  │97年3月25日 │22,800元│林承濤  │第363頁 │含偽造之「林承濤」│
 │    │          │            │        │        │        │簽名及印文各l枚   │
 ├──┴─────┴──────┴────┴────┴────┴─────────┤
 │偽造簽名數量:10枚                                                               │
 │偽造印文數量:10枚                                                               │
 └────────────────────────────────────────┘
(十)偽造「李復興」本票9張部份:
 ┌──┬─────┬──────┬────┬────┬────┬─────────┐
 │編號│本票號碼  │發票日期    │發票金額│偽造之發│ 出處   │備              註│
 │    │          │            │(新臺幣)│票人姓名│(警卷)  │                  │
 ├──┼─────┼──────┼────┼────┼────┼─────────┤
 │1   │NO437874  │96年9月25日 │24,300元│李復興  │第170頁 │含偽造之「李復興」│
 │    │          │            │        │        │        │簽名及印文各l枚   │
 ├──┼─────┼──────┼────┼────┼────┼─────────┤
 │2   │NO437873  │96年9月25日 │24,300元│李復興  │第379頁 │含偽造之「李復興」│
 │    │          │            │        │        │        │簽名及印文各l枚   │
 ├──┼─────┼──────┼────┼────┼────┼─────────┤
 │3   │NO785529  │97年6月25日 │23,500元│李復興  │第69頁  │含偽造之「李復興」│
 │    │          │            │        │        │        │簽名及印文各l枚   │
 ├──┼─────┼──────┼────┼────┼────┼─────────┤
 │4   │NO785531  │97年6月25日 │23,500元│李復興  │第120頁 │含偽造之「李復興」│
 │    │          │            │        │        │        │簽名及印文各l枚   │
 ├──┼─────┼──────┼────┼────┼────┼─────────┤
 │5   │NO779147  │97年6月25日 │23,500元│李復興  │第197頁 │含偽造之「李復興」│
 │    │          │            │        │        │        │簽名及印文各l枚   │
 ├──┼─────┼──────┼────┼────┼────┼─────────┤
 │6   │NO785532  │97年6月25日 │23,500元│李復興  │第287頁 │含偽造之「李復興」│
 │    │          │            │        │        │        │簽名及印文各l枚   │
 ├──┼─────┼──────┼────┼────┼────┼─────────┤
 │7   │NO785530  │97年6月25日 │23,500元│李復興  │第318頁 │含偽造之「李復興」│
 │    │          │            │        │        │        │簽名及印文各l枚   │
 ├──┼─────┼──────┼────┼────┼────┼─────────┤
 │8   │NO779148  │97年6月25日 │23,500元│李復興  │第332頁 │含偽造之「李復興」│
 │    │          │            │        │        │        │簽名及印文各l枚   │
 ├──┼─────┼──────┼────┼────┼────┼─────────┤
 │9   │NO785528  │97年6月25日 │23,500元│李復興  │第362頁 │含偽造之「李復興」│
 │    │          │            │        │        │        │簽名及印文各l枚   │
 ├──┴─────┴──────┴────┴────┴────┴─────────┤
 │偽造簽名數量:9枚                                                                │
 │偽造印文數量:9枚                                                                │
 └────────────────────────────────────────┘
(十一) 偽造「尤惠敏」本票9張部份:
 ┌──┬─────┬──────┬────┬────┬────┬─────────┐
 │編號│本票號碼  │發票日期    │發票金額│偽造之發│  出處  │備              註│
 │    │          │            │(新臺幣)│票人姓名│ (警卷) │                  │
 ├──┼─────┼──────┼────┼────┼────┼─────────┤
 │1   │NO575933  │97年3月25日 │22,800元│尤惠敏  │第172頁 │含偽造之「尤惠敏」│
 │    │          │            │        │        │        │簽名及印文各l枚   │
 ├──┼─────┼──────┼────┼────┼────┼─────────┤
 │2   │NO575934  │97年3月25日 │22,800元│尤惠敏  │第381頁 │含偽造之「尤惠敏」│
 │    │          │            │        │        │        │簽名及印文各l枚   │
 ├──┼─────┼──────┼────┼────┼────┼─────────┤
 │3   │NO779098  │97年5月25日 │23,000元│尤惠敏  │第69頁  │含偽造之「尤惠敏」│
 │    │          │            │        │        │        │簽名及印文各l枚   │
 ├──┼─────┼──────┼────┼────┼────┼─────────┤
 │4   │NO779099  │97年5月25日 │23,000元│尤惠敏  │第121頁 │含偽造之「尤惠敏」│
 │    │          │            │        │        │        │簽名及印文各l枚   │
 ├──┼─────┼──────┼────┼────┼────┼─────────┤
 │5   │NO779103  │97年5月25日 │23,000元│尤惠敏  │第198頁 │含偽造之「尤惠敏」│
 │    │          │            │        │        │        │簽名及印文各l枚   │
 ├──┼─────┼──────┼────┼────┼────┼─────────┤
 │6   │NO779105  │97年5月25日 │23,000元│尤惠敏  │第287頁 │含偽造之「尤惠敏」│
 │    │          │            │        │        │        │簽名及印文各l枚   │
 ├──┼─────┼──────┼────┼────┼────┼─────────┤
 │7   │NO779100  │97年5月25日 │23,000元│尤惠敏  │第318頁 │含偽造之「尤惠敏」│
 │    │          │            │        │        │        │簽名及印文各l枚   │
 ├──┼─────┼──────┼────┼────┼────┼─────────┤
 │8   │NO779101  │97年5月25日 │23,000元│尤惠敏  │第331頁 │含偽造之「尤惠敏」│
 │    │          │            │        │        │        │簽名及印文各l枚   │
 ├──┼─────┼──────┼────┼────┼────┼─────────┤
 │9   │NO779102  │97年5月25日 │23,000元│尤惠敏  │第362頁 │含偽造之「尤惠敏」│
 │    │          │            │        │        │        │簽名及印文各l枚   │
 │    │          │            │        │        │        │                  │
 ├──┴─────┴──────┴────┴────┴────┴─────────┤
 │偽造簽名數量:9枚                                                                │
 │偽造印文數量:9枚                                                                │
 └────────────────────────────────────────┘
(十二) 偽造「林奕甄」本票13張部份:
 ┌──┬─────┬──────┬────┬────┬────┬─────────┐
 │編號│本票號碼  │發票日期    │發票金額│偽造之發│ 出處   │備              註│
 │    │          │            │(新臺幣)│票人姓名│(警卷)  │                  │
 ├──┼─────┼──────┼────┼────┼────┼─────────┤
 │1   │NO493289  │96年12月25日│23,600元│林奕甄  │第146頁 │含偽造之「林奕甄」│
 │    │          │            │        │        │        │簽名及印文各l枚   │
 ├──┼─────┼──────┼────┼────┼────┼─────────┤
 │2   │NO493290  │96年12月25日│23,600元│林奕甄  │第229頁 │含偽造之「林奕甄」│
 │    │          │            │        │        │        │簽名及印文各l枚   │
 ├──┼─────┼──────┼────┼────┼────┼─────────┤
 │3   │NO493292  │96年12月25日│23,600元│林奕甄  │第266頁 │含偽造之「林奕甄」│
 │    │          │            │        │        │        │簽名及印文各l枚   │
 ├──┼─────┼──────┼────┼────┼────┼─────────┤
 │4   │NO493291  │96年12月25日│23,600元│林奕甄  │第413頁 │含偽造之「林奕甄」│
 │    │          │            │        │        │        │簽名及印文各l枚   │
 ├──┼─────┼──────┼────┼────┼────┼─────────┤
 │5   │NO316905  │97年4月25日 │23,100元│林奕甄  │第69頁  │含偽造之「林奕甄」│
 │    │          │            │        │        │        │簽名及印文各l枚   │
 ├──┼─────┼──────┼────┼────┼────┼─────────┤
 │6   │NO316914  │97年4月25日 │23,100元│林奕甄  │第126頁 │含偽造之「林奕甄」│
 │    │          │            │        │        │第127頁 │簽名及印文各l枚   │
 ├──┼─────┼──────┼────┼────┼────┼─────────┤
 │7   │NO316911  │97年4月25日 │23,100元│林奕甄  │第172頁 │含偽造之「林奕甄」│
 │    │          │            │        │        │        │簽名及印文各l枚   │
 ├──┼─────┼──────┼────┼────┼────┼─────────┤
 │8   │NO316907  │97年4月25日 │23,100元│林奕甄  │第196頁 │含偽造之「林奕甄」│
 │    │          │            │        │        │第425頁 │簽名及印文各l枚   │
 ├──┼─────┼──────┼────┼────┼────┼─────────┤
 │9   │NO316912  │97年4月25日 │23,100元│林奕甄  │第286頁 │含偽造之「林奕甄」│
 │    │          │            │        │        │        │簽名及印文各l枚   │
 ├──┼─────┼──────┼────┼────┼────┼─────────┤
 │10  │NO316906  │97年4月25日 │23,100元│林奕甄  │第318頁 │含偽造之「林奕甄」│
 │    │          │            │        │        │        │簽名及印文各l枚   │
 ├──┼─────┼──────┼────┼────┼────┼─────────┤
 │11  │NO316915  │97年4月25日 │23,100元│林奕甄  │第331頁 │含偽造之「林奕甄」│
 │    │          │            │        │        │        │簽名及印文各l枚   │
 ├──┼─────┼──────┼────┼────┼────┼─────────┤
 │12  │NO316904  │97年4月25日 │23,100元│林奕甄  │第364頁 │含偽造之「林奕甄」│
 │    │          │            │        │        │        │簽名及印文各l枚   │
 ├──┼─────┼──────┼────┼────┼────┼─────────┤
 │13  │NO316913  │97年4月25日 │23,100元│林奕甄  │第381頁 │含偽造之「林奕甄」│
 │    │          │            │        │        │        │簽名及印文各l枚   │
 ├──┴─────┴──────┴────┴────┴────┴─────────┤
 │偽造簽名數量:13枚                                                               │
 │偽造印文數量:13枚                                                               │
 └────────────────────────────────────────┘
(十三)偽造「黃粹蓮」本票13張部份:
 ┌──┬─────┬──────┬────┬────┬────┬─────────┐
 │編號│本票號碼  │發票日期    │發票金額│偽造之發│ 出處   │備              註│
 │    │          │            │(新臺幣)│票人姓名│(警卷)  │                  │
 ├──┼─────┼──────┼────┼────┼────┼─────────┤
 │1   │NO785526  │97年6月25日 │23,500元│黃粹蓮  │第213頁 │含偽造之「黃粹蓮」│
 │    │          │            │        │        │第227頁 │簽名及印文各l枚   │
 ├──┼─────┼──────┼────┼────┼────┼─────────┤
 │2   │NO745743  │97年9月25日 │24,100元│黃粹蓮  │第70頁  │含偽造之「黃粹蓮」│
 │    │          │            │        │        │        │簽名及印文各l枚   │
 ├──┼─────┼──────┼────┼────┼────┼─────────┤
 │3   │NO745737  │97年9月25日 │24,100元│黃粹蓮  │第152頁 │含偽造之「黃粹蓮」│
 │    │          │            │        │        │        │簽名及印文各l枚   │
 ├──┼─────┼──────┼────┼────┼────┼─────────┤
 │4   │NO745738  │97年9月25日 │24,100元│黃粹蓮  │第174頁 │含偽造之「黃粹蓮」│
 │    │          │            │        │        │        │簽名及印文各l枚   │
 ├──┼─────┼──────┼────┼────┼────┼─────────┤
 │5   │NO745739  │97年9月25日 │24,100元│黃粹蓮  │第194頁 │含偽造之「黃粹蓮」│
 │    │          │            │        │        │第399頁 │簽名及印文各l枚   │
 ├──┼─────┼──────┼────┼────┼────┼─────────┤
 │6   │NO745747  │97年9月25日 │24,100元│黃粹蓮  │第262頁 │含偽造之「黃粹蓮」│
 │    │          │            │        │        │        │簽名及印文各l枚   │
 ├──┼─────┼──────┼────┼────┼────┼─────────┤
 │7   │NO745742  │97年9月25日 │24,100元│黃粹蓮  │第319頁 │含偽造之「黃粹蓮」│
 │    │          │            │        │        │        │簽名及印文各l枚   │
 ├──┼─────┼──────┼────┼────┼────┼─────────┤
 │8   │NO745741  │97年9月25日 │24,100元│黃粹蓮  │第365頁 │含偽造之「黃粹蓮」│
 │    │          │            │        │        │        │簽名及印文各l枚   │
 ├──┼─────┼──────┼────┼────┼────┼─────────┤
 │9   │NO745745  │97年9月25日 │24,100元│黃粹蓮  │第383頁 │含偽造之「黃粹蓮」│
 │    │          │            │        │        │        │簽名及印文各l枚   │
 ├──┼─────┼──────┼────┼────┼────┼─────────┤
 │10  │NO745744  │97年9月25日 │24,100元│黃粹蓮  │第416頁 │含偽造之「黃粹蓮」│
 │    │          │            │        │        │        │簽名及印文各l枚   │
 ├──┼─────┼──────┼────┼────┼────┼─────────┤
 │11  │NO745765  │97年11月1日 │24,500元│黃粹蓮  │第77頁  │含偽造之「黃粹蓮」│
 │    │          │            │        │        │        │簽名及印文各l枚   │
 ├──┼─────┼──────┼────┼────┼────┼─────────┤
 │12  │NO745764  │97年11月1日 │24,500元│黃粹蓮  │第205頁 │含偽造之「黃粹蓮」│
 │    │          │            │        │        │        │簽名及印文各l枚   │
 ├──┼─────┼──────┼────┼────┼────┼─────────┤
 │13  │NO745763  │97年11月1日 │24,500元│黃粹蓮  │第501頁 │含偽造之「黃粹蓮」│
 │    │          │            │        │        │        │簽名及印文各l枚   │
 ├──┴─────┴──────┴────┴────┴────┴─────────┤
 │偽造簽名數量:13枚                                                               │
 │偽造印文數量:13枚                                                               │
 └────────────────────────────────────────┘
(十四)偽造「涂福順」本票10張部份:
 ┌──┬─────┬──────┬────┬────┬────┬─────────┐
 │編號│本票號碼  │ 發票日期   │發票金額│偽造之發│ 出處   │備              註│
 │    │          │            │(新臺幣)│票人姓名│(警卷)  │                  │
 ├──┼─────┼──────┼────┼────┼────┼─────────┤
 │1   │NO385261  │97年8月25日 │24,000元│涂福順  │第70頁  │含偽造之「涂福順」│
 │    │          │            │        │        │        │簽名及印文各l枚   │
 ├──┼─────┼──────┼────┼────┼────┼─────────┤
 │2   │NO385257  │97年8月25日 │24,000元│涂福順  │第150頁 │含偽造之「涂福順」│
 │    │          │            │        │        │第151頁 │簽名及印文各l枚   │
 ├──┼─────┼──────┼────┼────┼────┼─────────┤
 │3   │NO385251  │97年8月25日 │24,000元│涂福順  │第173頁 │含偽造之「涂福順」│
 │    │          │            │        │        │        │簽名及印文各l枚   │
 ├──┼─────┼──────┼────┼────┼────┼─────────┤
 │4   │NO385252  │97年8月25日 │24,000元│涂福順  │第196頁 │含偽造之「涂福順」│
 │    │          │            │        │        │第425頁 │簽名及印文各l枚   │
 ├──┼─────┼──────┼────┼────┼────┼─────────┤
 │5   │NO385255  │97年8月25日 │24,000元│涂福順  │第226頁 │含偽造之「涂福順」│
 │    │          │            │        │        │        │簽名及印文各l枚   │
 ├──┼─────┼──────┼────┼────┼────┼─────────┤
 │6   │NO385260  │97年8月25日 │24,000元│涂福順  │第271頁 │含偽造之「涂福順」│
 │    │          │            │        │        │        │簽名及印文各l枚   │
 ├──┼─────┼──────┼────┼────┼────┼─────────┤
 │7   │NO385254  │97年8月25日 │24,000元│涂福順  │第319頁 │含偽造之「涂福順」│
 │    │          │            │        │        │        │簽名及印文各l枚   │
 ├──┼─────┼──────┼────┼────┼────┼─────────┤
 │8   │NO385259  │97年8月25日 │24,000元│涂福順  │第365頁 │含偽造之「涂福順」│
 │    │          │            │        │        │        │簽名及印文各l枚   │
 ├──┼─────┼──────┼────┼────┼────┼─────────┤
 │9   │NO385262  │97年8月25日 │24,000元│涂福順  │第382頁 │含偽造之「涂福順」│
 │    │          │            │        │        │        │簽名及印文各l枚   │
 ├──┼─────┼──────┼────┼────┼────┼─────────┤
 │10  │NO385263  │97年8月25日 │24,000元│涂福順  │第416頁 │含偽造之「涂福順」│
 │    │          │            │        │        │        │簽名及印文各l枚   │
 ├──┴─────┴──────┴────┴────┴────┴─────────┤
 │偽造簽名數量:10枚                                                               │
 │偽造印文數量:10枚                                                               │
 └────────────────────────────────────────┘
(十五)偽造「陳麗珠」本票11張部份:
 ┌──┬─────┬──────┬────┬────┬────┬─────────┐
 │編號│本票號碼  │發票日期    │發票金額│偽造之發│ 出處   │備              註│
 │    │          │            │(新臺幣)│票人姓名│(警卷)  │                  │
 ├──┼─────┼──────┼────┼────┼────┼─────────┤
 │1   │NO316922  │97年4月25日 │23,100元│陳麗珠  │第148頁 │含偽造之「陳麗珠」│
 │    │          │            │        │        │        │簽名及印文各l枚   │
 ├──┼─────┼──────┼────┼────┼────┼─────────┤
 │2   │NO316919  │97年4月25日 │23,100元│陳麗珠  │第213頁 │含偽造之「陳麗珠」│
 │    │          │            │        │        │第227頁 │簽名及印文各l枚   │
 ├──┼─────┼──────┼────┼────┼────┼─────────┤
 │3   │NO316920  │97年4月25日 │23,100元│陳麗珠  │第267頁 │含偽造之「陳麗珠」│
 │    │          │            │        │        │        │簽名及印文各l枚   │
 ├──┼─────┼──────┼────┼────┼────┼─────────┤
 │4   │NO316918  │97年4月25日 │23,100元│陳麗珠  │第414頁 │含偽造之「陳麗珠」│
 │    │          │            │        │        │        │簽名及印文各l枚   │
 ├──┼─────┼──────┼────┼────┼────┼─────────┤
 │5   │NO493738  │97年5月1日  │24,600元│陳麗珠  │第513頁 │含偽造之「陳麗珠」│
 │    │          │            │        │        │        │簽名及印文各l枚   │
 ├──┼─────┼──────┼────┼────┼────┼─────────┤
 │6   │NO385339  │97年7月25日 │23,500元│陳麗珠  │第70頁  │含偽造之「陳麗珠」│
 │    │          │            │        │        │        │簽名及印文各l枚   │
 ├──┼─────┼──────┼────┼────┼────┼─────────┤
 │7   │NO385338  │97年7月25日 │23,500元│陳麗珠  │第173頁 │含偽造之「陳麗珠」│
 │    │          │            │        │        │        │簽名及印文各l枚   │
 ├──┼─────┼──────┼────┼────┼────┼─────────┤
 │8   │NO385340  │97年7月25日 │23,500元│陳麗珠  │第196頁 │含偽造之「陳麗珠」│
 │    │          │            │        │        │第425頁 │簽名及印文各l枚   │
 ├──┼─────┼──────┼────┼────┼────┼─────────┤
 │9   │NO385336  │97年7月25日 │23,500元│陳麗珠  │第319頁 │含偽造之「陳麗珠」│
 │    │          │            │        │        │        │簽名及印文各l枚   │
 ├──┼─────┼──────┼────┼────┼────┼─────────┤
 │10  │NO385335  │97年7月25日 │23,500元│陳麗珠  │第364頁 │含偽造之「陳麗珠」│
 │    │          │            │        │        │        │簽名及印文各l枚   │
 ├──┼─────┼──────┼────┼────┼────┼─────────┤
 │11  │NO385333  │97年7月25日 │23,500元│陳麗珠  │第382頁 │含偽造之「陳麗珠」│
 │    │          │            │        │        │        │簽名及印文各l枚   │
 ├──┴─────┴──────┴────┴────┴────┴─────────┤
 │偽造簽名數量:11枚                                                               │
 │偽造印文數量:11枚                                                               │
 └────────────────────────────────────────┘
(十六)偽造「周素芬」本票19張部份:
 ┌──┬─────┬──────┬────┬────┬────┬─────────┐
 │編號│本票號碼  │發票日期    │發票金額│偽造之發│ 出處   │備              註│
 │    │          │            │(新臺幣)│票人姓名│(警卷)  │                  │
 ├──┼─────┼──────┼────┼────┼────┼─────────┤
 │1   │NO779145  │97年6月25日 │23,500元│周素芬  │第149頁 │含偽造之「周素芬」│
 │    │          │            │        │        │        │簽名及印文各l枚   │
 ├──┼─────┼──────┼────┼────┼────┼─────────┤
 │2   │NO779144  │97年6月25日 │23,500元│周素芬  │第173頁 │含偽造之「周素芬」│
 │    │          │            │        │        │        │簽名及印文各l枚   │
 ├──┼─────┼──────┼────┼────┼────┼─────────┤
 │3   │NO779141  │97年6月25日 │23,500元│周素芬  │第268頁 │含偽造之「周素芬」│
 │    │          │            │        │        │        │簽名及印文各l枚   │
 ├──┼─────┼──────┼────┼────┼────┼─────────┤
 │4   │NO779143  │97年6月25日 │23,500元│周素芬  │第382頁 │含偽造之「周素芬」│
 │    │          │            │        │        │        │簽名及印文各l枚   │
 ├──┼─────┼──────┼────┼────┼────┼─────────┤
 │5   │NO779142  │97年6月25日 │23,500元│周素芬  │第415頁 │含偽造之「周素芬」│
 │    │          │            │        │        │        │簽名及印文各l枚   │
 ├──┼─────┼──────┼────┼────┼────┼─────────┤
 │6   │NO745733  │97年9月25日 │24,100元│周素芬  │第226頁 │含偽造之「周素芬」│
 │    │          │            │        │        │        │簽名及印文各l枚   │
 ├──┼─────┼──────┼────┼────┼────┼─────────┤
 │7   │NO745797  │97年11月25日│25,800元│周素芬  │第121頁 │含偽造之「周素芬」│
 │    │          │            │        │        │        │簽名及印文各l枚   │
 ├──┼─────┼──────┼────┼────┼────┼─────────┤
 │8   │NO745801  │97年11月25日│24,800元│周素芬  │第153頁 │含偽造之「周素芬」│
 │    │          │            │        │        │        │簽名及印文各l枚   │
 ├──┼─────┼──────┼────┼────┼────┼─────────┤
 │9   │NO745798  │97年11月25日│23,000元│周素芬  │第174頁 │含偽造之「周素芬」│
 │    │          │            │        │        │        │簽名及印文各l枚   │
 ├──┼─────┼──────┼────┼────┼────┼─────────┤
 │10  │NO745802  │97年11月25日│24,800元│周素芬  │第225頁 │含偽造之「周素芬」│
 │    │          │            │        │        │        │簽名及印文各l枚   │
 ├──┼─────┼──────┼────┼────┼────┼─────────┤
 │11  │NO745807  │97年11月25日│24,800元│周素芬  │第263頁 │含偽造之「周素芬」│
 │    │          │            │        │        │        │簽名及印文各l枚   │
 ├──┼─────┼──────┼────┼────┼────┼─────────┤
 │12  │NO745795  │97年11月25日│25,800元│周素芬  │第289頁 │含偽造之「周素芬」│
 │    │          │            │        │        │        │簽名及印文各l枚   │
 ├──┼─────┼──────┼────┼────┼────┼─────────┤
 │13  │NO745796  │97年11月25日│25,800元│周素芬  │第333頁 │含偽造之「周素芬」│
 │    │          │            │        │        │        │簽名及印文各l枚   │
 ├──┼─────┼──────┼────┼────┼────┼─────────┤
 │14  │NO745800  │97年11月25日│23,000元│周素芬  │第383頁 │含偽造之「周素芬」│
 │    │          │            │        │        │        │簽名及印文各l枚   │
 ├──┼─────┼──────┼────┼────┼────┼─────────┤
 │15  │NO745799  │97年11月25日│23,000元│周素芬  │第417頁 │含偽造之「周素芬」│
 │    │          │            │        │        │        │簽名及印文各l枚   │
 ├──┼─────┼──────┼────┼────┼────┼─────────┤
 │16  │NO324780  │97年11月26日│23,000元│周素芬  │第71頁  │含偽造之「周素芬」│
 │    │          │            │        │        │        │簽名及印文各l枚   │
 ├──┼─────┼──────┼────┼────┼────┼─────────┤
 │17  │NO745809  │97年11月26日│23,000元│周素芬  │第194頁 │含偽造之「周素芬」│
 │    │          │            │        │        │第399頁 │簽名及印文各l枚   │
 ├──┼─────┼──────┼────┼────┼────┼─────────┤
 │18  │NO324779  │97年11月26日│23,000元│周素芬  │第320頁 │含偽造之「周素芬」│
 │    │          │            │        │        │        │簽名及印文各l枚   │
 ├──┼─────┼──────┼────┼────┼────┼─────────┤
 │19  │NO324782  │97年11月26日│23,000元│周素芬  │偵卷二  │含偽造之「周素芬」│
 │    │          │            │        │        │第29頁  │簽名及印文各l枚   │
 ├──┴─────┴──────┴────┴────┴────┴─────────┤
 │偽造簽名數量:19枚                                                               │
 │偽造印文數量:19枚                                                               │
 └────────────────────────────────────────┘
(十七)偽造「塗東正」本票10張部份:
 ┌──┬─────┬──────┬────┬────┬────┬─────────┐
 │編號│本票號碼  │ 發票日期   │發票金額│偽造之發│ 出處   │備              註│
 │    │          │            │(新臺幣)│票人姓名│(警卷)  │                  │
 ├──┼─────┼──────┼────┼────┼────┼─────────┤
 │1   │NO761262  │97年10月25日│24,500元│塗東正  │第71頁  │含偽造之「塗東正」│
 │    │          │            │        │        │        │簽名及印文各l枚   │
 ├──┼─────┼──────┼────┼────┼────┼─────────┤
 │2   │NO761261  │97年10月25日│24,500元│塗東正  │第121頁 │含偽造之「塗東正」│
 │    │          │            │        │        │        │簽名及印文各l枚   │
 ├──┼─────┼──────┼────┼────┼────┼─────────┤
 │3   │NO761260  │97年10月25日│24,500元│塗東正  │第174頁 │含偽造之「塗東正」│
 │    │          │            │        │        │        │簽名及印文各l枚   │
 ├──┼─────┼──────┼────┼────┼────┼─────────┤
 │4   │NO761263  │97年10月25日│24,500元│塗東正  │第194頁 │含偽造之「塗東正」│
 │    │          │            │        │        │        │簽名及印文各l枚   │
 ├──┼─────┼──────┼────┼────┼────┼─────────┤
 │5   │NO761254  │97年10月25日│24,500元│塗東正  │第288頁 │含偽造之「塗東正」│
 │    │          │            │        │        │        │簽名及印文各l枚   │
 ├──┼─────┼──────┼────┼────┼────┼─────────┤
 │6   │NO761253  │97年10月25日│24,500元│塗東正  │第320頁 │含偽造之「塗東正」│
 │    │          │            │        │        │        │簽名及印文各l枚   │
 ├──┼─────┼──────┼────┼────┼────┼─────────┤
 │7   │NO761266  │97年10月25日│24,500元│塗東正  │第333頁 │含偽造之「塗東正」│
 │    │          │            │        │        │        │簽名及印文各l枚   │
 ├──┼─────┼──────┼────┼────┼────┼─────────┤
 │8   │NO761255  │97年10月25日│24,500元│塗東正  │第365頁 │含偽造之「塗東正」│
 │    │          │            │        │        │        │簽名及印文各l枚   │
 ├──┼─────┼──────┼────┼────┼────┼─────────┤
 │9   │NO761265  │97年10月25日│24,500元│塗東正  │第383頁 │含偽造之「塗東正」│
 │    │          │            │        │        │        │簽名及印文各l枚   │
 ├──┼─────┼──────┼────┼────┼────┼─────────┤
 │10  │NO761263  │97年10月25日│24,500元│塗東正  │第399頁 │含偽造之「塗東正」│
 │    │          │            │        │        │        │簽名及印文各l枚   │
 ├──┴─────┴──────┴────┴────┴────┴─────────┤
 │偽造簽名數量:10枚                                                               │
 │偽造印文數量:10枚                                                               │
 └────────────────────────────────────────┘
(十八) 偽造「張秋女」本票10張部份:
 ┌──┬─────┬──────┬────┬────┬────┬─────────┐
 │編號│本票號碼  │發票日期    │發票金額│偽造之發│ 出處   │備              註│
 │    │          │            │(新臺幣)│票人姓名│(警卷)  │                  │
 ├──┼─────┼──────┼────┼────┼────┼─────────┤
 │1   │NO316936  │97年5月1日  │24,600元│張秋女  │第75頁  │含偽造之「張秋女」│
 │    │          │            │        │        │第431頁 │簽名及印文各l枚   │
 │    │          │            │        │        │第446頁 │                  │
 ├──┼─────┼──────┼────┼────┼────┼─────────┤
 │2   │NO316933  │97年5月1日  │24,600元│張秋女  │第117頁 │含偽造之「張秋女」│
 │    │          │            │        │        │        │簽名及印文各l枚   │
 ├──┼─────┼──────┼────┼────┼────┼─────────┤
 │3   │NO316927  │97年5月1日  │24,600元│張秋女  │第203頁 │含偽造之「張秋女」│
 │    │          │            │        │        │        │簽名及印文各l枚   │
 ├──┼─────┼──────┼────┼────┼────┼─────────┤
 │4   │NO316924  │97年5月1日  │24,600元│張秋女  │第244頁 │含偽造之「張秋女」│
 │    │          │            │        │        │        │簽名及印文各l枚   │
 ├──┼─────┼──────┼────┼────┼────┼─────────┤
 │5   │NO316935  │97年5月1日  │24,600元│張秋女  │第295頁 │含偽造之「張秋女」│
 │    │          │            │        │        │        │簽名及印文各l枚   │
 ├──┼─────┼──────┼────┼────┼────┼─────────┤
 │6   │NO316932  │97年5月1日  │24,600元│張秋女  │第338頁 │含偽造之「張秋女」│
 │    │          │            │        │        │        │簽名及印文各l枚   │
 ├──┼─────┼──────┼────┼────┼────┼─────────┤
 │7   │NO316926  │97年5月1日  │24,600元│張秋女  │第468頁 │含偽造之「張秋女」│
 │    │          │            │        │        │        │簽名及印文各l枚   │
 ├──┼─────┼──────┼────┼────┼────┼─────────┤
 │8   │NO316923  │97年5月1日  │24,600元│張秋女  │第487頁 │含偽造之「張秋女」│
 │    │          │            │        │        │        │簽名及印文各l枚   │
 ├──┼─────┼──────┼────┼────┼────┼─────────┤
 │9   │NO316937  │97年5月1日  │24,600元│張秋女  │第503頁 │含偽造之「張秋女」│
 │    │          │            │        │        │        │簽名及印文各l枚   │
 ├──┼─────┼──────┼────┼────┼────┼─────────┤
 │10  │NO316927  │97年5月1日  │24,600元│張秋女  │第517頁 │含偽造之「張秋女」│
 │    │          │            │        │        │        │簽名及印文各l枚   │
 ├──┴─────┴──────┴────┴────┴────┴─────────┤
 │偽造簽名數量:10枚                                                               │
 │偽造印文數量:10枚                                                               │
 └────────────────────────────────────────┘
(十九)偽造「李孟佳」本票10張部份:
 ┌──┬─────┬──────┬────┬────┬────┬─────────┐
 │編號│本票號碼  │發票日期    │發票金額│偽造之發│ 出處   │備              註│
 │    │          │            │(新臺幣)│票人姓名│(警卷)  │                  │
 ├──┼─────┼──────┼────┼────┼────┼─────────┤
 │1   │NO385305  │97年8月1日  │24,100元│李孟佳  │第76頁  │含偽造之「李孟佳」│
 │    │          │            │        │        │第437頁 │簽名及印文各l枚   │
 ├──┼─────┼──────┼────┼────┼────┼─────────┤
 │2   │NO385316  │97年8月1日  │24,100元│李孟佳  │第120頁 │含偽造之「李孟佳」│
 │    │          │            │        │        │第127頁 │簽名及印文各l枚   │
 ├──┼─────┼──────┼────┼────┼────┼─────────┤
 │3   │NO385302  │97年8月1日  │24,100元│李孟佳  │第204頁 │含偽造之「李孟佳」│
 │    │          │            │        │        │        │簽名及印文各l枚   │
 ├──┼─────┼──────┼────┼────┼────┼─────────┤
 │4   │NO385310  │97年8月1日  │24,100元│李孟佳  │第245頁 │含偽造之「李孟佳」│
 │    │          │            │        │        │        │簽名及印文各l枚   │
 ├──┼─────┼──────┼────┼────┼────┼─────────┤
 │5   │NO385309  │97年8月1日  │24,100元│李孟佳  │第296頁 │含偽造之「李孟佳」│
 │    │          │            │        │        │        │簽名及印文各l枚   │
 ├──┼─────┼──────┼────┼────┼────┼─────────┤
 │6   │NO385308  │97年8月1日  │24,100元│李孟佳  │第339頁 │含偽造之「李孟佳」│
 │    │          │            │        │        │        │簽名及印文各l枚   │
 ├──┼─────┼──────┼────┼────┼────┼─────────┤
 │7   │NO385311  │97年8月1日  │24,100元│李孟佳  │第471頁 │含偽造之「李孟佳」│
 │    │          │            │        │        │        │簽名及印文各l枚   │
 ├──┼─────┼──────┼────┼────┼────┼─────────┤
 │8   │NO385304  │97年8月1日  │24,100元│李孟佳  │第486頁 │含偽造之「李孟佳」│
 │    │          │            │        │        │        │簽名及印文各l枚   │
 ├──┼─────┼──────┼────┼────┼────┼─────────┤
 │9   │NO385306  │97年8月1日  │24,100元│李孟佳  │第500頁 │含偽造之「李孟佳」│
 │    │          │            │        │        │        │簽名及印文各l枚   │
 ├──┼─────┼──────┼────┼────┼────┼─────────┤
 │10  │NO385307  │97年8月1日  │24,100元│李孟佳  │第514頁 │含偽造之「李孟佳」│
 │    │          │            │        │        │        │簽名及印文各l枚   │
 ├──┴─────┴──────┴────┴────┴────┴─────────┤
 │偽造簽名數量:10枚                                                               │
 │偽造印文數量:10枚                                                               │
 └────────────────────────────────────────┘
(二十)偽造「蘇麗真」本票6張部份:
 ┌──┬─────┬──────┬────┬────┬────┬─────────┐
 │編號│本票號碼  │發票日期    │發票金額│偽造之發│ 出處   │備              註│
 │    │          │            │(新臺幣)│票人姓名│(警卷)  │                  │
 ├──┼─────┼──────┼────┼────┼────┼─────────┤
 │1   │NO745732  │97年10月1日 │24,200元│蘇麗真  │第77頁  │含偽造之「蘇麗真」│
 │    │          │            │        │        │        │簽名及印文各l枚   │
 ├──┼─────┼──────┼────┼────┼────┼─────────┤
 │2   │NO761202  │97年10月1日 │24,200元│蘇麗真  │第205頁 │含偽造之「蘇麗真」│
 │    │          │            │        │        │        │簽名及印文各l枚   │
 ├──┼─────┼──────┼────┼────┼────┼─────────┤
 │3   │NO761203  │97年10月1日 │24,200元│蘇麗真  │第245頁 │含偽造之「蘇麗真」│
 │    │          │            │        │        │        │簽名及印文各l枚   │
 ├──┼─────┼──────┼────┼────┼────┼─────────┤
 │4   │NO745749  │97年10月1日 │24,200元│蘇麗真  │第467頁 │含偽造之「蘇麗真」│
 │    │          │            │        │        │        │簽名及印文各l枚   │
 ├──┼─────┼──────┼────┼────┼────┼─────────┤
 │5   │NO761201  │97年10月1日 │24,200元│蘇麗真  │第500頁 │含偽造之「蘇麗真」│
 │    │          │            │        │        │        │簽名及印文各l枚   │
 ├──┼─────┼──────┼────┼────┼────┼─────────┤
 │6   │NO745748  │97年10月1日 │24,200元│蘇麗真  │第515頁 │含偽造之「蘇麗真」│
 │    │          │            │        │        │        │簽名及印文各l枚   │
 ├──┴─────┴──────┴────┴────┴────┴─────────┤
 │偽造簽名數量:6枚                                                                │
 │偽造印文數量:6枚                                                                │
 └────────────────────────────────────────┘
偽造「張賴美」本票13張部份:
 ┌──┬─────┬──────┬────┬────┬────┬─────────┐
 │編號│本票號碼  │發票日期    │發票金額│偽造之發│ 出處   │備              註│
 │    │          │            │(新臺幣)│票人姓名│(警卷)  │                  │
 ├──┼─────┼──────┼────┼────┼────┼─────────┤
 │1   │NO385281  │97年9月1日  │24,000元│張賴美  │第77頁  │含偽造之「張賴美」│
 │    │          │            │        │        │        │簽名及印文各l枚   │
 ├──┼─────┼──────┼────┼────┼────┼─────────┤
 │2   │NO385280  │97年9月1日  │24,000元│張賴美  │第205頁 │含偽造之「張賴美」│
 │    │          │            │        │        │        │簽名及印文各l枚   │
 ├──┼─────┼──────┼────┼────┼────┼─────────┤
 │3   │NO385286  │97年9月1日  │24,000元│張賴美  │第245頁 │含偽造之「張賴美」│
 │    │          │            │        │        │        │簽名及印文各l枚   │
 ├──┼─────┼──────┼────┼────┼────┼─────────┤
 │4   │NO385285  │97年9月1日  │24,000元│張賴美  │第296頁 │含偽造之「張賴美」│
 │    │          │            │        │        │        │簽名及印文各l枚   │
 ├──┼─────┼──────┼────┼────┼────┼─────────┤
 │5   │NO385282  │97年9月1日  │24,000元│張賴美  │第339頁 │含偽造之「張賴美」│
 │    │          │            │        │        │        │簽名及印文各l枚   │
 ├──┼─────┼──────┼────┼────┼────┼─────────┤
 │6   │NO385284  │97年9月1日  │24,000元│張賴美  │第485頁 │含偽造之「張賴美」│
 │    │          │            │        │        │        │簽名及印文各l枚   │
 ├──┼─────┼──────┼────┼────┼────┼─────────┤
 │7   │NO385283  │97年9月1日  │24,000元│張賴美  │第500頁 │含偽造之「張賴美」│
 │    │          │            │        │        │        │簽名及印文各l枚   │
 ├──┼─────┼──────┼────┼────┼────┼─────────┤
 │8   │NO385288  │97年9月1日  │24,000元│張賴美  │第515頁 │含偽造之「張賴美」│
 │    │          │            │        │        │        │簽名及印文各l枚   │
 ├──┼─────┼──────┼────┼────┼────┼─────────┤
 │9   │NO761206  │97年10月1日 │24,200元│張賴美  │第117頁 │含偽造之「張賴美」│
 │    │          │            │        │        │        │簽名及印文各l枚   │
 ├──┼─────┼──────┼────┼────┼────┼─────────┤
 │10  │NO385287  │97年10月1日 │24,000元│張賴美  │第119頁 │含偽造之「張賴美」│
 │    │          │            │        │        │        │簽名及印文各l枚   │
 ├──┼─────┼──────┼────┼────┼────┼─────────┤
 │11  │NO761211  │97年10月1日 │24,200元│張賴美  │第297頁 │含偽造之「張賴美」│
 │    │          │            │        │        │        │簽名及印文各l枚   │
 ├──┼─────┼──────┼────┼────┼────┼─────────┤
 │12  │NO761204  │97年10月1日 │24,200元│張賴美  │第340頁 │含偽造之「張賴美」│
 │    │          │            │        │        │        │簽名及印文各l枚   │
 ├──┼─────┼──────┼────┼────┼────┼─────────┤
 │13  │NO761210  │97年10月1日 │24,200元│張賴美  │第485頁 │含偽造之「張賴美」│
 │    │          │            │        │        │        │簽名及印文各l枚   │
 ├──┴─────┴──────┴────┴────┴────┴─────────┤
 │偽造簽名數量:13枚                                                               │
 │偽造印文數量:13枚                                                               │
 └────────────────────────────────────────┘
偽造「李秀鳳」本票1張部份:
 ┌──┬─────┬──────┬────┬────┬────┬─────────┐
 │編號│本票號碼  │發票日期    │發票金額│偽造之發│ 出處   │備              註│
 │    │          │            │(新臺幣)│票人姓名│(警卷)  │                  │
 ├──┼─────┼──────┼────┼────┼────┼─────────┤
 │1   │NO385289  │97年9月1日  │24,000元│李秀鳳  │第472頁 │含偽造之「李秀鳳」│
 │    │          │            │        │        │        │簽名及印文各l枚   │
 ├──┴─────┴──────┴────┴────┴────┴─────────┤
 │偽造簽名數量:1枚                                                                │
 │偽造印文數量:1枚                                                                │
 └────────────────────────────────────────┘
偽造「蔡麗玲」(應係蔡麗麟，被告誤繕)本票24張部份:
 ┌──┬─────┬──────┬────┬────┬────┬─────────┐
 │編號│本票號碼  │發票日期    │發票金額│偽造之發│ 出處   │備              註│
 │    │          │            │(新臺幣)│票人姓名│(警卷)  │                  │
 ├──┼─────┼──────┼────┼────┼────┼─────────┤
 │1   │NO748921  │97年12月20日│24,600元│蔡麗玲  │第85頁  │含偽造之「蔡麗玲」│
 │    │          │            │        │        │        │簽名及印文各l枚   │
 ├──┼─────┼──────┼────┼────┼────┼─────────┤
 │2   │NO745817  │97年12月20日│24,600元│蔡麗玲  │第110頁 │含偽造之「蔡麗玲」│
 │    │          │            │        │        │第128頁 │簽名及印文各l枚   │
 ├──┼─────┼──────┼────┼────┼────┼─────────┤
 │3   │NO772100  │97年12月20日│24,600元│蔡麗玲  │第113頁 │含偽造之「蔡麗玲」│
 │    │          │            │        │        │        │簽名及印文各l枚   │
 ├──┼─────┼──────┼────┼────┼────┼─────────┤
 │4   │NO748918  │97年12月20日│24,600元│蔡麗玲  │第212頁 │含偽造之「蔡麗玲」│
 │    │          │            │        │        │        │簽名及印文各l枚   │
 ├──┼─────┼──────┼────┼────┼────┼─────────┤
 │5   │NO748919  │97年12月20日│24,600元│蔡麗玲  │第212頁 │含偽造之「蔡麗玲」│
 │    │          │            │        │        │        │簽名及印文各l枚   │
 ├──┼─────┼──────┼────┼────┼────┼─────────┤
 │6   │NO745822  │97年12月20日│24,600元│蔡麗玲  │第239頁 │含偽造之「蔡麗玲」│
 │    │          │            │        │        │        │簽名及印文各l枚   │
 ├──┼─────┼──────┼────┼────┼────┼─────────┤
 │7   │NO748925  │97年12月20日│24,600元│蔡麗玲  │第270頁 │含偽造之「蔡麗玲」│
 │    │          │            │        │        │        │簽名及印文各l枚   │
 ├──┼─────┼──────┼────┼────┼────┼─────────┤
 │8   │NO745825  │97年12月20日│24,600元│蔡麗玲  │第292頁 │含偽造之「蔡麗玲」│
 │    │          │            │        │        │        │簽名及印文各l枚   │
 ├──┼─────┼──────┼────┼────┼────┼─────────┤
 │9   │NO745824  │97年12月20日│24,600元│蔡麗玲  │第313頁 │含偽造之「蔡麗玲」│
 │    │          │            │        │        │        │簽名及印文各l枚   │
 ├──┼─────┼──────┼────┼────┼────┼─────────┤
 │10  │NO748924  │97年12月20日│24,600元│蔡麗玲  │第345頁 │含偽造之「蔡麗玲」│
 │    │          │            │        │        │        │簽名及印文各l枚   │
 ├──┼─────┼──────┼────┼────┼────┼─────────┤
 │11  │NO748922  │97年12月20日│24,600元│蔡麗玲  │第346頁 │含偽造之「蔡麗玲」│
 │    │          │            │        │        │        │簽名及印文各l枚   │
 ├──┼─────┼──────┼────┼────┼────┼─────────┤
 │12  │NO745820  │97年12月20日│24,600元│蔡麗玲  │第406頁 │含偽造之「蔡麗玲」│
 │    │          │            │        │        │        │簽名及印文各l枚   │
 ├──┼─────┼──────┼────┼────┼────┼─────────┤
 │13  │NO748920  │97年12月20日│24,600元│蔡麗玲  │第543頁 │含偽造之「蔡麗玲」│
 │    │          │            │        │        │        │簽名及印文各l枚   │
 ├──┼─────┼──────┼────┼────┼────┼─────────┤
 │14  │NO745818  │97年12月20日│24,600元│蔡麗玲  │第558頁 │含偽造之「蔡麗玲」│
 │    │          │            │        │        │        │簽名及印文各l枚   │
 ├──┼─────┼──────┼────┼────┼────┼─────────┤
 │15  │NO745821  │97年12月20日│24,600元│蔡麗玲  │第558頁 │含偽造之「蔡麗玲」│
 │    │          │            │        │        │        │簽名及印文各l枚   │
 ├──┼─────┼──────┼────┼────┼────┼─────────┤
 │16  │NO397729  │98年1月1日  │26,500元│蔡麗玲  │第78頁  │含偽造之「蔡麗玲」│
 │    │          │            │        │        │        │簽名及印文各l枚   │
 ├──┼─────┼──────┼────┼────┼────┼─────────┤
 │17  │NO397738  │98年1月1日  │26,500元│蔡麗玲  │第119頁 │含偽造之「蔡麗玲」│
 │    │          │            │        │        │        │簽名及印文各l枚   │
 ├──┼─────┼──────┼────┼────┼────┼─────────┤
 │18  │NO397734  │98年1月1日  │26,500元│蔡麗玲  │第206頁 │含偽造之「蔡麗玲」│
 │    │          │            │        │        │        │簽名及印文各l枚   │
 ├──┼─────┼──────┼────┼────┼────┼─────────┤
 │19  │NO397731  │98年1月1日  │26,500元│蔡麗玲  │第246頁 │含偽造之「蔡麗玲」│
 │    │          │            │        │        │        │簽名及印文各l枚   │
 ├──┼─────┼──────┼────┼────┼────┼─────────┤
 │20  │NO397728  │98年1月1日  │26,500元│蔡麗玲  │第341頁 │含偽造之「蔡麗玲」│
 │    │          │            │        │        │        │簽名及印文各l枚   │
 ├──┼─────┼──────┼────┼────┼────┼─────────┤
 │21  │NO397735  │98年1月1日  │26,500元│蔡麗玲  │第472頁 │含偽造之「蔡麗玲」│
 │    │          │            │        │        │        │簽名及印文各l枚   │
 ├──┼─────┼──────┼────┼────┼────┼─────────┤
 │22  │NO397733  │98年1月1日  │26,500元│蔡麗玲  │第484頁 │含偽造之「蔡麗玲」│
 │    │          │            │        │        │        │簽名及印文各l枚   │
 ├──┼─────┼──────┼────┼────┼────┼─────────┤
 │23  │NO397730  │98年1月1日  │26,500元│蔡麗玲  │第501頁 │含偽造之「蔡麗玲」│
 │    │          │            │        │        │        │簽名及印文各l枚   │
 ├──┼─────┼──────┼────┼────┼────┼─────────┤
 │24  │NO397732  │98年1月1日  │26,500元│蔡麗玲  │第516頁 │含偽造之「蔡麗玲」│
 │    │          │            │        │        │        │簽名及印文各l枚   │
 ├──┴─────┴──────┴────┴────┴────┴─────────┤
 │偽造簽名數量:24枚                                                               │
 │偽造印文數量:24枚                                                               │
 └────────────────────────────────────────┘
偽造「鄧玎」本票10張部份:
 ┌──┬─────┬──────┬────┬────┬────┬─────────┐
 │編號│本票號碼  │發票日期    │發票金額│偽造之發│ 出處   │備              註│
 │    │          │            │(新臺幣)│票人姓名│(警卷)  │                  │
 ├──┼─────┼──────┼────┼────┼────┼─────────┤
 │1   │NO385266  │97年8月25日 │24,000元│鄧玎  │第125頁 │含偽造之「鄧玎」│
 │    │          │            │        │        │        │簽名及印文各l枚   │
 ├──┼─────┼──────┼────┼────┼────┼─────────┤
 │2   │NO385264  │97年8月25日 │24,000元│鄧玎  │第288頁 │含偽造之「鄧玎」│
 │    │          │            │        │        │        │簽名及印文各l枚   │
 ├──┼─────┼──────┼────┼────┼────┼─────────┤
 │3   │NO385265  │97年8月25日 │24,000元│鄧玎  │第332頁 │含偽造之「鄧玎」│
 │    │          │            │        │        │        │簽名及印文各l枚   │
 ├──┼─────┼──────┼────┼────┼────┼─────────┤
 │4   │NO748906  │97年12月1日 │24,500元│鄧玎  │第116頁 │含偽造之「鄧玎」│
 │    │          │            │        │        │        │簽名及印文各l枚   │
 ├──┼─────┼──────┼────┼────┼────┼─────────┤
 │5   │NO748907  │97年12月1日 │24,500元│鄧玎  │第117頁 │含偽造之「鄧玎」│
 │    │          │            │        │        │        │簽名及印文各l枚   │
 ├──┼─────┼──────┼────┼────┼────┼─────────┤
 │6   │NO748913  │97年12月1日 │24,500元│鄧玎  │第246頁 │含偽造之「鄧玎」│
 │    │          │            │        │        │        │簽名及印文各l枚   │
 ├──┼─────┼──────┼────┼────┼────┼─────────┤
 │7   │NO748904  │97年12月1日 │25,600元│鄧玎  │第297頁 │含偽造之「鄧玎」│
 │    │          │            │        │        │        │簽名及印文各l枚   │
 ├──┼─────┼──────┼────┼────┼────┼─────────┤
 │8   │NO748912  │97年12月1日 │24,500元│鄧玎  │第340頁 │含偽造之「鄧玎」│
 │    │          │            │        │        │        │簽名及印文各l枚   │
 ├──┼─────┼──────┼────┼────┼────┼─────────┤
 │9   │NO748908  │97年12月1日 │24,500元│鄧玎  │第484頁 │含偽造之「鄧玎」│
 │    │          │            │        │        │        │簽名及印文各l枚   │
 ├──┼─────┼──────┼────┼────┼────┼─────────┤
 │10  │NO748903  │97年12月1日 │25,600元│鄧玎  │第516頁 │含偽造之「鄧玎」│
 │    │          │            │        │        │        │簽名及印文各l枚   │
 ├──┴─────┴──────┴────┴────┴────┴─────────┤
 │偽造簽名數量:10枚                                                               │
 │偽造印文數量:10枚                                                               │
 └────────────────────────────────────────┘
偽造「陳惠珠」本票7張部份:
 ┌──┬─────┬──────┬────┬────┬────┬─────────┐
 │編號│本票號碼  │ 發票日期   │發票金額│偽造之發│ 出處   │備              註│
 │    │          │            │(新臺幣)│票人姓名│(警卷)  │                  │
 ├──┼─────┼──────┼────┼────┼────┼─────────┤
 │1   │NO385327  │97年7月25日 │23,500元│陳惠珠  │第122頁 │含偽造之「陳惠珠」│
 │    │          │            │        │        │        │簽名及印文各l枚   │
 ├──┼─────┼──────┼────┼────┼────┼─────────┤
 │2   │NO385329  │97年7月25日 │23,500元│陳惠珠  │第151頁 │含偽造之「陳惠珠」│
 │    │          │            │        │        │        │簽名及印文各l枚   │
 ├──┼─────┼──────┼────┼────┼────┼─────────┤
 │3   │NO385328  │97年7月25日 │23,500元│陳惠珠  │第226頁 │含偽造之「陳惠珠」│
 │    │          │            │        │        │        │簽名及印文各l枚   │
 ├──┼─────┼──────┼────┼────┼────┼─────────┤
 │4   │NO385330  │97年7月25日 │23,500元│陳惠珠  │第271頁 │含偽造之「陳惠珠」│
 │    │          │            │        │        │        │簽名及印文各l枚   │
 ├──┼─────┼──────┼────┼────┼────┼─────────┤
 │5   │NO385326  │97年7月25日 │23,500元│陳惠珠  │第287頁 │含偽造之「陳惠珠」│
 │    │          │            │        │        │        │簽名及印文各l枚   │
 ├──┼─────┼──────┼────┼────┼────┼─────────┤
 │6   │NO385332  │97年7月25日 │23,500元│陳惠珠  │第332頁 │含偽造之「陳惠珠」│
 │    │          │            │        │        │        │簽名及印文各l枚   │
 ├──┼─────┼──────┼────┼────┼────┼─────────┤
 │7   │NO385331  │97年7月25日 │23,500元│陳惠珠  │第415頁 │含偽造之「陳惠珠」│
 │    │          │            │        │        │        │簽名及印文各l枚   │
 ├──┴─────┴──────┴────┴────┴────┴─────────┤
 │偽造簽名數量:7枚                                                                │
 │偽造印文數量:7枚                                                                │
 └────────────────────────────────────────┘
偽造「夏慶麟」本票9張部份:
 ┌──┬─────┬──────┬────┬────┬────┬─────────┐
 │編號│本票號碼  │發票日期    │發票金額│偽造之發│ 出處   │備              註│
 │    │          │            │(新臺幣)│票人姓名│(警卷)  │                  │
 ├──┼─────┼──────┼────┼────┼────┼─────────┤
 │1   │NO271434  │97年12月25日│26,000元│夏慶麟  │第125頁 │含偽造之「夏慶麟」│
 │    │          │            │        │        │        │簽名及印文各l枚   │
 ├──┼─────┼──────┼────┼────┼────┼─────────┤
 │2   │NO271437  │97年12月25日│24,300元│夏慶麟  │第153頁 │含偽造之「夏慶麟」│
 │    │          │            │        │        │        │簽名及印文各l枚   │
 ├──┼─────┼──────┼────┼────┼────┼─────────┤
 │3   │NO271439  │97年12月25日│24,300元│夏慶麟  │第175頁 │含偽造之「夏慶麟」│
 │    │          │            │        │        │        │簽名及印文各l枚   │
 ├──┼─────┼──────┼────┼────┼────┼─────────┤
 │4   │NO271438  │97年12月25日│24,300元│夏慶麟  │第225頁 │含偽造之「夏慶麟」│
 │    │          │            │        │        │        │簽名及印文各l枚   │
 ├──┼─────┼──────┼────┼────┼────┼─────────┤
 │5   │NO271440  │97年12月25日│24,300元│夏慶麟  │第261頁 │含偽造之「夏慶麟」│
 │    │          │            │        │        │        │簽名及印文各l枚   │
 ├──┼─────┼──────┼────┼────┼────┼─────────┤
 │6   │NO271433  │97年12月25日│26,000元│夏慶麟  │第289頁 │含偽造之「夏慶麟」│
 │    │          │            │        │        │        │簽名及印文各l枚   │
 ├──┼─────┼──────┼────┼────┼────┼─────────┤
 │7   │NO271436  │97年12月25日│26,000元│夏慶麟  │第334頁 │含偽造之「夏慶麟」│
 │    │          │            │        │        │        │簽名及印文各l枚   │
 ├──┼─────┼──────┼────┼────┼────┼─────────┤
 │8   │NO271435  │97年12月25日│24,300元│夏慶麟  │第384頁 │含偽造之「夏慶麟」│
 │    │          │            │        │        │        │簽名及印文各l枚   │
 ├──┼─────┼──────┼────┼────┼────┼─────────┤
 │9   │NO271441  │97年12月25日│24,300元│夏慶麟  │第410頁 │含偽造之「夏慶麟」│
 │    │          │            │        │        │        │簽名及印文各l枚   │
 ├──┴─────┴──────┴────┴────┴────┴─────────┤
 │偽造簽名數量:9枚                                                                │
 │偽造印文數量:9枚                                                                │
 └────────────────────────────────────────┘
偽造「莊美真」本票14張部份:
 ┌──┬─────┬──────┬────┬────┬────┬─────────┐
 │編號│本票號碼  │發票日期    │發票金額│偽造之發│ 出處   │備              註│
 │    │          │            │(新臺幣)│票人姓名│(警卷)  │                  │
 ├──┼─────┼──────┼────┼────┼────┼─────────┤
 │1   │NO779107  │97年5月25日 │23,000元│莊美真  │第149頁 │含偽造之「莊美真」│
 │    │          │            │        │        │        │簽名及印文各l枚   │
 ├──┼─────┼──────┼────┼────┼────┼─────────┤
 │2   │NO779109  │97年5月25日 │23,000元│莊美真  │第172頁 │含偽造之「莊美真」│
 │    │          │            │        │        │        │簽名及印文各l枚   │
 ├──┼─────┼──────┼────┼────┼────┼─────────┤
 │3   │NO779097  │97年5月25日 │23,000元│莊美真  │第213頁 │含偽造之「莊美真」│
 │    │          │            │        │        │第227頁 │簽名及印文各l枚   │
 ├──┼─────┼──────┼────┼────┼────┼─────────┤
 │4   │NO779106  │97年5月25日 │23,000元│莊美真  │第268頁 │含偽造之「莊美真」│
 │    │          │            │        │        │        │簽名及印文各l枚   │
 ├──┼─────┼──────┼────┼────┼────┼─────────┤
 │5   │NO779108  │97年5月25日 │23,000元│莊美真  │第381頁 │含偽造之「莊美真」│
 │    │          │            │        │        │        │簽名及印文各l枚   │
 ├──┼─────┼──────┼────┼────┼────┼─────────┤
 │6   │NO779110  │97年5月25日 │23,000元│莊美真  │第415頁 │含偽造之「莊美真」│
 │    │          │            │        │        │        │簽名及印文各l枚   │
 ├──┼─────┼──────┼────┼────┼────┼─────────┤
 │7   │NO745736  │97年9月25日 │24,100元│莊美真  │第288頁 │含偽造之「莊美真」│
 │    │          │            │        │        │        │簽名及印文各l枚   │
 ├──┼─────┼──────┼────┼────┼────┼─────────┤
 │8   │NO745734  │97年9月25日 │24,100元│莊美真  │第333頁 │含偽造之「莊美真」│
 │    │          │            │        │        │        │簽名及印文各l枚   │
 ├──┼─────┼──────┼────┼────┼────┼─────────┤
 │9   │NO745760  │97年11月1日 │24,500元│莊美真  │第246頁 │含偽造之「莊美真」│
 │    │          │            │        │        │        │簽名及印文各l枚   │
 ├──┼─────┼──────┼────┼────┼────┼─────────┤
 │10  │NO745762  │97年11月1日 │24,500元│莊美真  │第297頁 │含偽造之「莊美真」│
 │    │          │            │        │        │        │簽名及印文各l枚   │
 ├──┼─────┼──────┼────┼────┼────┼─────────┤
 │11  │NO745759  │97年11月1日 │24,500元│莊美真  │第340頁 │含偽造之「莊美真」│
 │    │          │            │        │        │        │簽名及印文各l枚   │
 ├──┼─────┼──────┼────┼────┼────┼─────────┤
 │12  │NO745757  │97年11月1日 │24,500元│莊美真  │第470頁 │含偽造之「莊美真」│
 │    │          │            │        │        │        │簽名及印文各l枚   │
 ├──┼─────┼──────┼────┼────┼────┼─────────┤
 │13  │NO745761  │97年11月1日 │24,500元│莊美真  │第485頁 │含偽造之「莊美真」│
 │    │          │            │        │        │        │簽名及印文各l枚   │
 ├──┼─────┼──────┼────┼────┼────┼─────────┤
 │14  │NO745751  │97年11月1日 │25,100元│莊美真  │第511頁 │含偽造之「莊美真」│
 │    │          │            │        │        │        │簽名及印文各l枚   │
 ├──┴─────┴──────┴────┴────┴────┴─────────┤
 │偽造簽名數量:14枚                                                               │
 │偽造印文數量:14枚                                                               │
 └────────────────────────────────────────┘
偽造「黃靜兮」本票4張部份:
 ┌──┬─────┬──────┬────┬────┬────┬─────────┐
 │編號│本票號碼  │發票日期    │發票金額│偽造之發│ 出處   │備              註│
 │    │          │            │(新臺幣)│票人姓名│(警卷)  │                  │
 ├──┼─────┼──────┼────┼────┼────┼─────────┤
 │1   │NO761269  │97年10月25日│24,500元│黃靜兮  │第152頁 │含偽造之「黃靜兮」│
 │    │          │            │        │        │        │簽名及印文各l枚   │
 ├──┼─────┼──────┼────┼────┼────┼─────────┤
 │2   │NO761270  │97年10月25日│24,500元│黃靜兮  │第225頁 │含偽造之「黃靜兮」│
 │    │          │            │        │        │        │簽名及印文各l枚   │
 ├──┼─────┼──────┼────┼────┼────┼─────────┤
 │3   │NO761268  │97年10月25日│24,500元│黃靜兮  │第263頁 │含偽造之「黃靜兮」│
 │    │          │            │        │        │        │簽名及印文各l枚   │
 ├──┼─────┼──────┼────┼────┼────┼─────────┤
 │4   │NO761271  │97年10月25日│24,500元│黃靜兮  │第416頁 │含偽造之「黃靜兮」│
 │    │          │            │        │        │        │簽名及印文各l枚   │
 ├──┴─────┴──────┴────┴────┴────┴─────────┤
 │偽造簽名數量:4枚                                                                │                 │
 │偽造印文數量:4枚                                                                │             │
 └────────────────────────────────────────┘
 偽造「劉子仁」本票7張部份(98年度訴字第187號部分):
 ┌──┬─────┬──────┬────┬────┬────┬─────────┐
 │編號│本票號碼  │ 發票日期   │發票金額│偽造之發│ 出處   │備              註│
 │    │          │            │(新臺幣)│票人姓名│(98他字 │                  │
 │    │          │            │        │        │第131號 │                  │
 │    │          │            │        │        │卷)     │                  │
 ├──┼─────┼──────┼────┼────┼────┼─────────┤
 │1   │NO740729  │97年10月15日│14,600元│劉子仁  │卷內未見│含偽造之「劉子仁」│
 │    │          │            │        │        │        │簽名及印文各l枚   │
 ├──┼─────┼──────┼────┼────┼────┼─────────┤
 │2   │NO761237  │97年10月15日│14,600元│劉子仁  │第10頁  │含偽造之「劉子仁」│
 │    │          │            │        │        │        │簽名及印文各l枚   │
 ├──┼─────┼──────┼────┼────┼────┼─────────┤
 │3   │NO761238  │97年10月15日│14,600元│劉子仁  │第10頁  │含偽造之「劉子仁」│
 │    │          │            │        │        │        │簽名及印文各l枚   │
 ├──┼─────┼──────┼────┼────┼────┼─────────┤
 │4   │NO761247  │97年10月15日│14,600元│劉子仁  │第10頁  │含偽造之「劉子仁」│
 │    │          │            │        │        │        │簽名及印文各l枚   │
 ├──┼─────┼──────┼────┼────┼────┼─────────┤
 │5   │NO761249  │97年10月15日│14,600元│劉子仁  │第10頁  │含偽造之「劉子仁」│
 │    │          │            │        │        │        │簽名及印文各l枚   │
 ├──┼─────┼──────┼────┼────┼────┼─────────┤
 │6   │NO740730  │97年10月15日│14,600元│劉子仁  │第10頁  │含偽造之「劉子仁」│
 │    │          │            │        │        │        │簽名及印文各l枚   │
 ├──┼─────┼──────┼────┼────┼────┼─────────┤
 │7   │NO745766  │97年10月15日│14,600元│劉子仁  │第10頁  │含偽造之「劉子仁」│
 │    │          │            │        │        │        │簽名及印文各l枚   │
 ├──┴─────┴──────┴────┴────┴────┴─────────┤
 │偽造簽名數量:7枚                                                                │
 │偽造印文數量:7枚                                                                │
 └────────────────────────────────────────┘
附表四：
 ┌──┬─────┬──────┬────┬────┬────┬─────────┐
 │編號│本票號碼  │ 發票日期   │發票金額│偽造之發│ 出處   │備              註│
 │    │          │            │(新臺幣)│票人姓名│(警卷)  │                  │
 ├──┼─────┼──────┼────┼────┼────┼─────────┤
 │1   │NO575975  │未記載日期  │22,800元│林承濤  │第414頁 │票據本身不予沒收，│
 │    │          │            │        │        │        │惟偽造之「林承濤」│
 │    │          │            │        │        │        │簽名及印文各l枚均 │
 │    │          │            │        │        │        │沒收之。          │
 └──┴─────┴──────┴────┴────┴────┴─────────┘

司法院資訊處製作；財團法人民間司法改革基金會備份。
